臺灣高等法院刑事判決　　　　　　 100年度金上重訴字第31號
上　訴　人
即　被　告　周義盛
選任辯護人　彭上華律師
上　訴　人
即　被　告　郭瓊華
選任辯護人　黃銀河律師
上列上訴人等因違反銀行法等案件，不服臺灣臺北地方法院98年
度訴字第1391號，中華民國100年4月8日第一審判決（起訴案號
：臺灣臺北地方法院檢察署97年度偵字第11947號）及移送併辦
（臺灣板橋地方法院檢察署98年度偵字第29751號），提起上訴
，本院判決如下：
    主  文
原判決撤銷。
周義盛共同犯銀行法第一百二十五條之三第一項之詐欺取財罪，
處有期徒刑貳年貳月。附表一編號1至4、6、7、9、11至20、23
至27、29至31、33至35、37、40、42、45至49、51、52、54、59
、61、66、70至73、77、81、82、85、87、88、91、94、附表二
編號2、3、7、9、11、12、14至16、20、23至29、33至35、附表
三編號2及附表四編號1至4、6至9、14、17所示之物均沒收。
郭瓊華共同連續犯商業會計法第七十一條第一款之填製不實罪，
處有期徒刑壹年肆月，減為有期徒刑捌月，緩刑肆年，並向公庫
支付新臺幣拾萬元。附表二編號2及附表四編號2所示之物均沒收
。
    事  實
一、周義盛係炯同企業有限公司（下稱炯同公司，址設臺北市○
    ○○路○ 段53巷10弄22號1 樓）登記負責人及茂濱科技事業
    有限公司（下稱茂濱公司）實際負責人，郭瓊華係炯同公司
    業務經理，亦為揚弘有限公司（下稱揚弘公司）之會計，孫
    仁祺（由檢察官另行通緝）則係元祺實業有限公司（下稱元
    祺公司）、宣辰室內裝修有限公司（下稱宣辰公司）及云程
    國際有限公司（下稱云程公司）實際負責人。周義盛、孫仁
    祺為商業會計法所規定之商業負責人，郭瓊華則係商業會計
    法規定之經辦會計人員，其等皆有據實填載會計憑證之義務
    ，為從事業務之人。
二、周義盛、郭瓊華、孫仁祺於95年6月30日之前，周義盛、郭
    瓊華明知炯同公司與揚弘公司間、周義盛與孫仁祺明知炯同
    公司與附表一至四所示除揚弘公司外之其他公司間，並無實
    際交易或工程契約，但為向銀行辦理貸款，籌措資金供炯同
    公司周轉使用，周義盛與郭瓊華計畫製作揚弘公司、與孫仁
    祺計畫製作附表一至四所示除揚弘公司外之其他公司間虛偽
    不實之工程合約書、工程標單、付款承諾書等文書及交易發
    票，並以借款名義向附表一至四所示公司取得支票向銀行申
    請貸款，謀議既定，即向臺灣土地銀行長春分行、臺南第三
    信用合作社、臺灣銀行新營分行、萬泰銀行簽訂授信契約，
    約定於該契約所定授信額度範圍內，有資金週轉所需之時，
    炯同公司得提出交易發票、支票、合約書等文書，申請貸款
    或辦理票貼，而為下列不法行為：
  (一)周義盛、郭瓊華明知揚弘公司與炯同公司間並無工程施作契
    約存在，共同基於明知不實之事項填製會計憑證、行使偽造
    私文書及意圖為第三人炯同公司不法所有之概括犯意聯絡，
    於附表一編號21、22、28、32、40、43、50、附表二編號1
    、2、附表四編號2所示時間（93年1月20日至94年1月4日間
    ）前某日，在炯同公司內，由郭瓊華偽造工程合約書、工程
    報價單、付款承諾書，再以其保管之揚弘公司大小章盜蓋印
    文於上開文書及在附表二編號2、附表四編號2之付款承諾書
    上偽造揚弘公司負責人簽名，並以借票予炯同公司名義徵得
    其夫即揚弘公司負責人陳永隆同意，開立揚弘公司支票借予
    炯同公司，及指示炯同公司之不知情之會計填製不實發票會
    計憑證，交由周義盛在工程合約書、工程報價單、付款承諾
    書等文書上蓋用炯同公司印章後，持向臺灣土地銀行長春分
    行、臺南第三信用合作社、萬泰銀行申請核撥貸款，使上開
    銀行不知情之承辦人員誤信炯同公司與揚弘公司確有交易往
    來而具備申辦貸款之條件，且上開支票均為炯同公司與揚弘
    公司因交易行為所取得，乃陷於錯誤而准予撥款，於上開附
    表一編號21、22、28、32、40、43、50、附表二編號1、2、
    附表四編號2所示之時間撥付，將上開貸款於如上開附表所
    示之時間貸予炯同公司，共計新臺幣（下同）1,652萬6,000
    元，足以生損害於揚弘公司及臺灣土地銀行長春分行、臺南
    第三信用合作社、萬泰銀行對於貸款核撥管理之正確性。
  (二)周義盛與孫仁祺明知於附表一編號1 至20、23至27、29至31
    、33至39之公司、40之川峻工程顧問股份有限公司（下稱川
    峻工程公司）、41、42、44至49、51至80、附表二編號3 至
    18、附表四編號1、3至9所示公司與炯同公司間並無實際交
    易或工程契約存在，周義盛仍承上開明知不實之事項填製不
    實會計憑證、行使偽造私文書及意圖為第三人炯同公司不法
    所有之概括犯意，而與孫仁祺共同基於犯意聯絡，於不詳時
    、地，由周義盛向附表一編號1至20、23至27、29至31、33
    至35、37之公司、40之川峻工程公司、42之公司、45之冠宇
    工程顧問有限公司（下稱冠宇工程公司）、46至49、51至54
    、59、61、64、66、70至71之公司、72之光鴻電訊工程行、
    73、77、附表二編號3、7、9、11、12、14之公司、15之川
    峻工程公司、16、附表四編號1、3、4、6至9所示之公司借
    得支票，周義盛另開立茂濱公司如附表一編號55、57、58、
    60、62、63、65、67至69、72、74至76、78至80之支票及孫
    仁祺開立宣辰公司如附表一編號36、38、39、41、44、45、
    56、77、79、80、附表二編號4、10、13、15、17、附表四
    編號5、云程公司如附表二編號5、6、18、元祺公司如附表
    二編號8所示之支票，並由孫仁祺於不詳時、地委請不知情
    之刻印店人員偽造如附表一編號1至4、6、7、9、11至20、
    23至27、29至31、33至35、37之公司、40之川峻工程公司、
    42之公司、45之冠宇工程公司、46至49、51、52、54、59
    、61、66、70、71之公司、72之光鴻電訊工程行、73、77、
    附表二編號3、7、9、11、12、14之公司、15之川峻工程公
    司、16、附表四編號1、3、4、6至9所示之印章後，偽造附
    表一編號1至4、6、7、9、11至20、23至27、29至31、33至
    35、37之公司、40之川峻工程公司、42之公司、45之冠宇工
    程公司、46至49、51、52、54、59、61、66、70、71之公司
    、72之光鴻電訊工程行、73、77、附表二編號3、7、9、11
    、12、14之公司、15之川峻工程公司、16、附表四編號1、3
    、4、6至9所示工程合約書、工程報價單、付款承諾書等文
    書，持上開偽造之印章蓋用於其上，並在附表四編號1、3
    所示付款承諾書上偽造「吳榮中」、「羅燦博」之簽名，以
    此方式偽造上開附表編號所示公司及負責人名義之私文書，
    另製作附表一編號5、8、10、36、38、39、41、44之公司、
    45之宣辰公司、53、55至58、60、62、64、65、67至69、之
    公司、72之茂濱公司、74至76之公司、77之宣辰公司、78至
    80、附表二編號4至6、8、10、13、17、18、附表四編號5所
    示工程合約書、工程報價單等文書，並指示會計備妥炯同公
    司之發票，交由周義盛在上開文書上蓋用炯同公司之公司大
    小章後，持向臺灣土地銀行長春分行、臺南第三信用合作社
    、萬泰銀行申請核撥貸款，使上開銀行不知情之承辦人員誤
    信炯同公司與上開附表所示之公司確有交易往來而具備申辦
    貸款之條件，上開支票均係炯同公司因交易行為所取得，乃
    陷於錯誤而准予撥款，於如上開附表編號所示之時間貸予炯
    同公司，足以生損害於上開金融機構對於貸款核撥管理之正
    確性及上開附表所示之各公司。而周義盛自93年2月4日起即
    以此方式向銀行貸得1億4,101萬8,000元。
三、周義盛與孫仁祺於95年7月1日後，為向銀行順利貸款，以籌
    措炯同公司之營運資金，明知於附表一編號81至94、附表二
    編號19至35、附表三、附表四編號10至20所示公司與炯同公
    司間並無實際交易或工程契約存在，仍共同基於填製不實會
    計憑證、行使偽造私文書及意圖為第三人炯同公司不法所有
    之犯意聯絡，先後於不詳時地（最後一筆貸款時間為96年4
    月30日），由周義盛向附表一編號81、82、85、87之光鴻電
    訊工程行、88、91、94、附表二編號20、23、24至29、33至
    35、附表三編號2、附表四編號14之光鴻電訊工程行、17所
    示之公司借得支票，周義盛另開立茂濱公司如附表一編號81
    、82、84至86、87、89、90、92、93、附表三編號1、附表
    四編號11、12、16、20之支票及孫仁祺開立宣辰公司如附表
    一編號83、85、附表二編號21、附表四編號10、13、15、云
    程公司如附表二編號19、31、32、元祺公司如附表二編號22
    、30所示之支票，並由孫仁祺以陸續於不詳時、地委請不知
    情之刻印店偽造如附表一編號81、82、85、87、88、91、94
    之光鴻電訊工程行及負責人、編號91之正群消防有限公司及
    負責人、附表二編號20、23、24至29、33、34、35、附表三
    編號2、附表四編號14之光鴻電訊工程行及負責人、編號17
    所示之印章後，偽造附表一編號81、82、85、87、88之光鴻
    電訊工程行、91、94、附表二編號20、23、24至29、33至35
    、附表三編號2之公司、附表四編號14之光鴻電訊工程行、1
    7所示公司之工程合約書、工程報價單等私文書，再持上開
    偽造之印章蓋用於其上，以此方式偽造上開附表編號所示公
    司及負責人名義之私文書，並另由孫仁祺製作炯同公司與茂
    濱公司如附表一編號81、82、84、85、86、89、90、92、93
    、附表三編號1、附表四編號11、12、14、16、20、與宣辰
    公司如附表一編號83、85、附表二編號21、附表四編號10、
    13、15、與云程公司如附表二編號19、31、32、附表四編號
    18、與元祺公司如附表二編號22、30、附表四編號18、19之
    不實合約書，交由周義盛指示會計備妥炯同公司之發票，並
    在工程合約書、工程報價單等文書上蓋用炯同公司大小章後
    ，分別持向臺灣土地銀行長春分行、臺南第三信用合作社、
    臺灣銀行新營分行、萬泰銀行申請核撥貸款，使上開銀行不
    知情之承辦人員誤信炯同公司與上開附表編號所示之公司確
    有交易往來而具備申辦貸款之條件，乃陷於錯誤而准予撥款
    ，於如上開附表編號所示之時間貸予炯同公司共計5,570萬
    元，足以生損害於上開金融機構對於貸款核撥管理之正確性
    及上開附表編號所示之各公司。
四、郭瓊華基於幫助納稅義務人以不正當方法逃漏稅捐之概括犯
    意，明知炯同公司與揚弘公司間並無實際交易，竟為使揚弘
    公司逃漏稅捐，由郭瓊華將附表五所示炯同公司為辦理銀行
    貸款所製作開立揚弘公司為買受人之93、94年度統一發票取
    去，連續於94年5月間、95年5月間委由不知情之會計登載於
    營利事業所得稅結算申報書上，併同附表五編號1至7、附表
    五編號8、9所示之統一發票持向財政部臺灣省北區國稅局中
    和稽徵所、中壢稽徵所申報揚弘公司93、94年度營利事業所
    得稅而行使之，藉此浮列增加營業成本費用支出之不正當方
    法，進而幫助揚弘公司分別逃漏93年度營利事業所得稅17萬
    9,110元及94年度營利事業所得稅38萬476元，足以生損害於
    稅捐稽徵機關對於稅賦稽徵之正確性。
五、郭瓊華復承上開幫助納稅義務人以不正方法逃漏稅捐及填製
    不實會計憑證之概括犯意，與陳永隆（由檢察官另為不起訴
    處分）共同基於上開犯意聯絡，明知揚弘公司並未實際銷貨
    予附表六所示公司，竟於93年3月至94年4月間，連續以揚弘
    公司名義，多次虛偽填載如附表六編號1至3、5、8、9、14
    、16至23、26至29、32至34、36至49、51至55、57至66、68
    、73至78、81、86至96、98、99、102至108、112至122、12
    4至137、145至150、152、155至171、173至181、184至191
    、195、197至202、205、206、210、211、213、216、219至
    231、234、236至240、243、245至254、258至264所示內容
    虛偽不實之會計憑證統一發票予各該公司，並由附表六編號
    1、5、9、14、16至20、26至28、32至34、36至49、51至54
    、57至59、65、73至78、81、86至93、95、96、98、99、10
    7、116、117、155至第164、167、171、173至第176、184、
    188至第191、195、198、201、205所示之公司充當進項憑證
    使用，經各該公司納稅義務人持向稅捐稽徵機關申報進項金
    額，憑以扣抵營業稅額，以此不正當之方法，幫助各該公司
    等納稅義務人逃漏營利事業所得稅共計46萬2,425元。
六、案經法務部調查局新北市調查局移送臺灣臺北地方法院檢察
    署偵查起訴及財政部臺灣省北區國稅局報請臺灣板橋地方法
    院檢察署移送併辦。
    理  由
甲、程序方面：
    按被告以外之人於審判外之陳述，雖不符合同法第159條之1
    至第159條之4之規定，但經當事人於審判程序同意作為證據
    ，法院審酌該言詞陳述或書面陳述作成時之情況，認為適當
    者，亦得為證據。當事人、代理人或辯護人於法院調查證據
    時，知有第159條第1項不得為證據之情形，而未於言詞辯論
    終結前聲明異議者，視為有前項之同意，刑事訴訟法第159
    條第1項及第159條之5分別定有明文。查本判決下列所引用
    之各該被告以外之人於審判外之陳述，雖屬傳聞證據，惟檢
    察官、被告及其辯護人於本院審理時均表示無意見，且迄至
    言詞辯論終結前亦未聲明異議，本院審酌上開證據資料製作
    時之情況，尚無違法不當之瑕疵，亦認為以之作為證據應屬
    適當，依刑事訴訟法第159條之5規定，認具有證據能力。
乙、實體方面：
一、訊據上訴人即被告周義盛對於上開犯罪事實供認不諱。訊據
    上訴人即被告郭瓊華固供承有幫助揚弘公司逃漏營利事業所
    得稅之事實，惟矢口否認有何參與上開填製不實會計憑證、
    行使偽造私文書以詐欺銀行取財及虛開發票幫助附表五所示
    公司逃漏營利事業所得稅之犯行，並辯稱：伊沒有參與炯同
    公司向銀行辦貸款的事情，是周義盛要跟揚弘公司借支票周
    轉，伊不知道周義盛持該支票向銀行借貸，也沒有偽造炯同
    公司與揚弘公司的契約書，且揚弘公司開出去的發票都是有
    實際交易的云云。被告周義盛之辯護人則辯護稱：被告周義
    盛已償還銀行大部分之貸款，且被告周義盛每次借貸之金額
    均未逾億，不應論以銀行法之罪。被告郭瓊華之辯護人則辯
    護稱：被告郭瓊華僅係單純出借揚弘公司支票，對於被告周
    義盛向銀行詐貸行為並不知情，且被告郭瓊華所開立之揚弘
    公司發票確實有出貨等語。然查：
  (一)就犯罪事實二、三部分：
  上開犯罪事實業經被告周義盛於原審及本院審理時供認不諱
    ，並經證人即麗明營造股份有限公司負責人吳春山、丞陽工
    程顧問股份有限公司負責人林耀鴻、冠宇室內裝修設計工程
    有限公司負責人陳俊志、丙憶工程有限公司負責人王冬勇、
    正群消防有限公司負責人周超宇、隆豐營造股份有限公司董
    事林弘基、長宏營造股份有限公司負責人黃建銘、大豐建築
    企業股份有限公司股東練媛熙、茂濱公司負責人李炯明、九
    宜企業有限公司負責人鄭芳銘於警詢中、光鴻電訊工程行負
    責人吳榮中、佑隆工程有限公司負責人巫偉仁、振豐科技事
    業有限公司負責人陳世豐、豐毅高電腦科技股份有限公司負
    責人曾木祥、統順水電工程有限公司負責人羅國坐、川峻工
    程顧問股份有限公司負責人羅燦博、丞堡設計工程有限公司
    負責人李錦松於警詢、偵查中、丞陽工程顧問股份有限公司
    負責人李訓中於偵查中證述並未與炯同公司有工程業務往來
    等語明確，且有如附表一至四所示之工程合約書、工程報價
    單、付款承諾書等文書及發票、支票附卷可稽（見96年度警
    聲搜字第1873號卷第17頁、第18頁、97年度偵字第11947 號
    卷一第50頁至第51頁、第54頁至第56頁、第65頁至第66頁、
    第69頁至第70頁、第79頁至第80頁、第85頁至第86頁、第91
    頁至第92頁、第95頁至第96頁、第98頁至第99頁、第101 頁
    至第102頁、第106頁至第107頁、第109頁至第110頁、第117
    頁至第118頁、第121頁至第123頁、第124-1頁至第125 頁、
    第130頁至第132頁、97年度偵字第11947號卷七第30頁至第
    39頁、原審卷一第375頁至第377頁反面）。又炯同公司向銀
    行貸款之金額除以各請領貸款申請書、申請墊付國內票據融
    資動用申請書、授信動用申請書記載之金額為據外，其餘均
    為支票面額之八成，此經被告周義盛於原審審理時供述在卷
    ，並有臺灣土地銀行長春分行100年3月2日春放字第1000000
    526號函謂炯同公司以票據辦理貸款時以應收票據之八成為
    貸款金額等語附卷可憑（見原審卷三第240頁、第468頁）。
    且就附表一至四所示各筆貸款附有申請墊付國內票據融資動
    用申請書、請領貸款申請書、授信動用申請書者觀之，其上
    均記載申請貸款額度為支票金額之八成，是縱非每筆貸款均
    有墊付國內票款融資動用申請書或請領貸款申請書附卷可查
    ，然應以票面金額之八折計算借貸之金額。
  被告郭瓊華明知被告周義盛經營炯同公司資金週轉不靈，卻
    建議被告周義盛以偽造之工程合約書、不實發票及揚弘公司
    開立之支票向銀行詐貸，並同意借予被告周義盛揚弘公司之
    支票，及偽造炯同公司與揚弘公司之工程合約書等文書後指
    示會計開立炯同公司之不實發票等情，業據證人即被告周義
    盛於原審審理時證稱：郭瓊華告訴伊在來到炯同公司前在一
    家海拓公司也是這樣做的訊息，因炯同公司周轉有困難，所
    以伊就向郭瓊華開口借揚弘公司的支票，向郭瓊華借支票時
    伊有說是票貼用，因為伊被孫仁祺拖累，借不到錢，關於揚
    弘公司合約部分伊就請郭瓊華幫忙，揚弘公司與炯同公司間
    之偽造合約是郭瓊華製作的，郭瓊華製作炯同公司與揚弘公
    司間不實合約時知道炯同公司與揚弘公司實際上無業務往來
    ，也知道製作該不實合約目的，伊有跟她講清楚借支票的用
    途在哪裡，有問郭瓊華票貼的流程，郭瓊華說要合約、發票
    、支票就可以，也告訴伊一般請票貼的流程如何等語明確（
    見原審卷一第375頁至第377頁），至被告周義盛雖於原審證
    稱：其並未指示會計人員製作合約金額所載之發票云云（見
    原審卷一第377頁至第378頁），而推稱不知炯同公司之發票
    何來，惟其既明知向銀行辦理貸款必須備齊合約、發票及支
    票，且其後又證稱：郭瓊華會先告知程序、時間、資料，如
    有會計就請會計協助郭瓊華開發票，要將上開資料送往銀行
    申請辦理貸款要蓋章前會先看過等語明確（見原審卷一第37
    8頁至第379頁），是被告周義盛指示會計人員協助被告郭瓊
    華，並由被告郭瓊華準備向銀行申辦貸款所需文件時指示會
    計人員製作發票之事實，應可認定。另被告郭瓊華之辯護人
    雖質之為何被告周義盛在調查局接受詢問時回答向銀行申請
    貸款所使用之合約均是被告周義盛製作？惟被告周義盛答稱
    ：伊於91、92年被倒帳，經朋友介紹孫仁祺，伊向孫仁祺借
    錢後一直沒有辦法還給孫仁祺，因伊想說這個事情是我與孫
    仁祺的事情，所以伊一肩扛下就跟調查局說全部是伊製作的
    ，畢竟郭瓊華也是伊的員工，反而是郭瓊華在調查局說伊怎
    麼樣，現在逼伊講，伊才講這確實是郭瓊華製作的等語在卷
    （見原審卷一第375頁），衡情被告郭瓊華原為被告周義盛
    之員工，而被告周義盛經營之炯同公司財務狀況不佳而決定
    以不實之合約書、發票及支票向銀行貸款，被告周義盛為避
    免拖累被告郭瓊華，於偵查初始方為有利於被告郭瓊華之不
    實陳述，並無悖於情理。更何況正因被告周義盛於警詢、偵
    查及原審審理時均坦承犯行，並無刻意設詞誣陷被告郭瓊華
    ，以圖從輕量刑之動機可言，且被告周義盛於原審具結作證
    時，既已朗讀證人結文並供前具結在先，其在明瞭具結之義
    務及偽證之處罰，並審慎思考、衡量其據實陳述或冒觸犯偽
    證罪之風險以迴護被告郭瓊華之利弊得失後，在此一心理強
    制力趨使下，最終乃明確證述與被告郭瓊華共犯本案之全盤
    過程，被告周義盛於原審審理時之證述，自當可採。又被告
    周義盛於本院審理時亦供稱：向銀行貸款之不實揚弘公司工
    程合約書、發票及付款承諾書均是郭瓊華交付伊等語明確（
    見本院卷第132頁）。復參以被告郭瓊華並不否認揚弘公司
    開立予炯同公司之支票均為其持揚弘公司大小章蓋印在支票
    上（見原審卷三第200頁），且揚弘公司開立支票之大小章
    平常均由被告郭瓊華帶在身上，且揚弘公司有兩副大章，亦
    由被告郭瓊華保管等情，亦經證人陳永隆於原審審理時證述
    在卷（見原審卷二第174頁至第175頁），而炯同公司與揚弘
    公司工程合約書上所蓋用之揚弘公司大小章與揚弘公司開予
    炯同公司支票上所蓋用之大小章相符者，有附表一編號21、
    22、28、32之揚弘公司支票、揚弘公司與炯同公司合約書可
    佐，衡情揚弘公司之支票大小章既為被告郭瓊華保管，又無
    失竊，非經被告郭瓊華同意，自不可能在上開合約書上蓋用
    與揚弘公司開立支票時相同之公司大小章，是附表一編號28
    、32之合約書，應為被告郭瓊華以其保管之揚弘公司大小章
    盜蓋於其上而偽造完成；至於附表一編號40、43、50、附表
    二編號1、2、附表四編號2之合約書上所蓋揚弘公司大小章
    與支票上蓋用之公司大小章不符，惟揚弘公司既有兩副公司
    大章，亦應有2副公司小章以供配合使用，是炯同公司與揚
    弘公司附表一編號40、43、50、附表二編號1、2、附表四編
    號2之合約書上所蓋印之公司大小章亦為被告郭瓊華保管，
    而為被告郭瓊華所盜蓋於其上，應可認定。是被告郭瓊華辯
    稱其並沒有偽造炯同公司及揚弘公司之工程合約書、工程報
    價單、付款承諾書等私文書云云，顯無可採。
  又證人陳永隆於原審審理時雖證稱被告郭瓊華負責揚弘公司
    之會計業務，公司支票、大小章都由被告郭瓊華保管，是案
    發後被告郭瓊華才告知伊是被告周義盛要調頭寸，伊當時很
    生氣，票怎麼可能私下借給別人調頭寸，如果之前伊知道，
    伊會不同意借等語（見原審卷二第170頁），惟揚弘公司於
    95年前之公司業務係由陳永隆經營，被告郭瓊華利用下班後
    幫揚弘公司開支票、發票、進出貨，揚弘公司之業務、工程
    、財務、會計均由陳永隆與被告郭瓊華處理，亦經證人陳永
    隆證述屬實（見原審卷二第173頁），衡情被告郭瓊華開立
    揚弘公司支票供炯同公司向銀行辦理票貼後，銀行必會將票
    面金額存入揚弘公司帳戶供該支票兌現，而被告郭瓊華開立
    之支票面額動輒數百萬，攸關揚弘公司之票據信用甚鉅，陳
    永隆既為公司負責人，經營揚弘公司業務，被告郭瓊華若非
    取得陳永隆之同意開立支票，實未可能控制公司資金流通避
    免出現跳票危及揚弘公司信用之情形，是證人陳永隆稱其並
    未同意被告郭瓊華借支票予炯同公司等語，應非可採。惟揚
    弘公司與炯同公司間並無業務往來，附表一編號21、22、28
    、32、40、43、50、附表二編號1、2、附表四編號2所示之
    合約書、工程報價單、付款承諾書亦非陳永隆製作，也不知
    情一節，此經證人陳永隆證述在卷（見原審卷二第170頁至
    第174頁），且被告周義盛以偽造合約書、發票及支票向銀
    行貸款之方式，是由被告郭瓊華告知其前任職於海拓公司時
    之經驗，被告周義盛並未直接與陳永隆接觸，亦無證據證明
    揚弘公司曾以此方式向銀行貸款，足見陳永隆雖對於借票予
    炯同公司一情知悉並同意被告郭瓊華為之，惟被告郭瓊華以
    揚弘公司名義偽造與炯同公司之合約書、工程報價單、付款
    承諾書以向銀行貸款一事，確屬不知情而未參與。
  另共犯孫仁祺負責製作除揚弘公司外之茂濱公司、元祺公司
    、宣辰公司、云程公司之不實合約書、工程報價單及偽造除
    前開公司外之工程合約書、工程報價單等私文書，連同由被
    告周義盛向上開公司借得之支票持向銀行貸款等情，亦經被
    告周義盛於原審審理時證稱：伊是91、92年我作工作被倒帳
    之後我到處去借現金，後來伊向朋友介紹的孫仁祺借錢，但
    一直沒有辦法還給孫仁祺，孫仁祺就要求伊開支票給他去調
    頭寸融資，後來伊沒有錢就借票給孫仁祺，孫仁祺說可以用
    票貼的方式去作融資，因為孫仁祺開炯同公司的票沒有辦法
    兌現，我就要去補前面，不然公司的信用會有問題，會破產
    、跳票，大約92年9、10月有部分就開始以不正常方式向銀
    行申貸，因我電腦打字很慢，揚弘公司以外的文件都是孫仁
    祺作的，伊負責出面借支票等語在卷（見原審卷一第374頁
    至第375頁、第377頁反面），足見孫仁祺明知以偽造之合約
    書、虛偽之統一發票及支票根本無法貸得款項，竟以欺罔之
    手段取得本不應貸得之款項，孫仁祺對於炯同公司為順利取
    得貸款而提供偽造之合約書、統一發票、支票等文件向銀行
    申貸之犯行，顯與被告周義盛有犯意聯絡及行為分擔，皆為
    共同正犯。
  至於被告周義盛持不實合約書、發票、支票向銀行申貸，於
    銀行核撥貸款金額時，即已成立詐欺罪既遂犯，不以事後其
    所提供之支票是否兌現，已否清償貸款為斷。被告周義盛行
    為後，縱有全部或部分清償銀行貸款，僅係犯後是否盡力減
    低各該銀行所受之損害，而可作為量刑之參考，尚不能以被
    告周義盛事後有還款紀錄，即認其等起初並無為自己不法所
    有之意圖，至為灼然。
  綜上所述，被告周義盛之自白，核與事實相符。至被告郭瓊
    華所辯，應屬卸責飾詞，殊無可採。此部分事證明確，被告
    周義盛、郭瓊華犯行均堪認定。
  (二)就犯罪事實四部分：
    被告郭瓊華將炯同公司為向銀行貸款而開立揚弘公司為發票
    人之發票取去以幫助揚弘公司逃漏稅一節，此經被告郭瓊華
    於原審及本院審理時供認不諱，並有財政部臺灣省北區國稅
    局中壢稽徵所98年1月14日北區國稅中壢一字第0981000590
    號函、98年3月17日北區國稅中壢一字第0981004059號函、
    財政部臺灣省北區國稅局中和壢稽徵所98年1月8日北區國稅
    中和三字第0971038991號函暨營業稅年度資料查詢、98年3
    月25日北區國稅中和三字第0981008071號函暨營業稅年度資
    料查詢、98年5月4日北區國稅中和一字第0980010136號函暨
    營業稅年度資料查詢在卷可資佐證（見97年度偵字第11947
    號卷七第96頁至第106頁、第109頁、第111頁至第123頁），
    足徵被告郭瓊華之自白，核與事實相符，此部分犯行，堪以
    認定。
  (三)就犯罪事實五部分：
  附表六所示之發票為被告郭瓊華所開立，此為被告郭瓊華所
    不否認，且為附表六編號1、5、9、14、16至20、26至28、
    32至34、36至49、51至54、57至59、65、73至78、81、86至
    93、95、96、98、99、107、116、117、155至164、167、17
    1、173至第176、184、188至191、195、198、201、205所示
    之公司充當進項憑證申報營業稅，專案申請調檔統一發票查
    核名冊、專案申請調檔查核清單附卷可憑（見98年度偵字第
    29751號卷第141頁至第178頁）。被告郭瓊華固辯稱附表六
    所示之發票實際上有交易也有出貨，並提出銷貨單及出貨單
    為證，惟經比對被告提出之銷貨單、出貨單經與發票金額、
    日期相符者外，仍有如上開附表編號所示之發票並無銷貨單
    、出貨單，或雖經被告郭瓊華提出出貨單、銷貨單，然日期
    或金額與發票不符，難以證明揚弘公司有出貨之事實，是被
    告郭瓊華之辯解不足採信。
  證人陳永隆雖於原審審理時證稱其對於被告郭瓊華於93年3
    月至94年4 月間曾填製不實之發票交予他人，幫助他人逃漏
    稅捐一事不知情，且揚弘公司的大小章、空白發票、發票章
    、印鑑大部分都是被告郭瓊華保管，公司內有留一本已經蓋
    好章的空白發票，送貨時維修廠要求馬上隨貨附發票等語（
    見原審第172頁至第173頁），惟證人陳永隆為揚弘公司之負
    責人，縱使揚弘公司發票係由被告郭瓊華開立，然開立後副
    本仍留存公司內，被告郭瓊華豈能隻手遮天而長達1年未違
    背陳永隆發覺發票上記載之銷貨項目、數量、金額與其所經
    營業務往來之交易不符，實屬費解。是證人陳永隆所證述其
    就被告郭瓊華虛開揚弘公司發票一事毫不知悉云云，顯係避
    重就輕之詞，洵無足採。
  綜上所述，被告郭瓊華與證人陳永隆虛開揚弘公司發票而以
    填製不實會計憑證幫助他人逃漏稅捐之犯行，均有犯意聯絡
    及行為分擔，事證明確，堪以認定。
二、新舊法比較：
  一按被告郭瓊華行為後，94年2月2日修正公布之刑法已於95年
    7月1日生效施行，其中第2條第1項：「行為後法律有變更者
    ，適用行為時之法律。但行為後之法律有利於行為人者，適
    用最有利於行為人之法律」之規定，係規範行為後法律變更
    所生新、舊法律比較適用之準據法，並非刑法實體法律，自
    不生行為後法律變更之比較適用問題，故刑法修正施行後，
    應適用該修正後之第二條第一項之規定，依「從舊、從輕」
    之原則比較新、舊法律之適用；又比較新舊法時，應就罪刑
    有關之共犯、未遂犯、想像競合犯、牽連犯、連續犯、結合
    犯，以及累犯加重、自首減輕暨其他法定加減原因（如身分
    加減）與加減例等一切情形，綜其全部罪刑之結果而為比較
    後，再整個適用有利於行為人之法律處斷，不能割裂而分別
    適用有利之條文（最高法院24年上字第4634號、27年上字第
    2615號判例及最高法院95年度第8次刑事庭會議決議參照）
    。經查：
  (一)商業會計法部分：商業會計法第71條原規定：「商業負責人
    、主辦及經辦會計人員或依法受託代他人處理會計事務之人
    員有左列情事之一者，處五年以下有期徒刑、拘役或科或併
    科新臺幣十五萬元以下罰金」，於95年5月24日修正為：「
    商業負責人、主辦及經辦會計人員或依法受託代他人處理會
    計事務之人員有下列情事之一者，處五年以下有期徒刑、拘
    役或科或併科新臺幣六十萬元以下罰金」，並於95年5月26
    日生效施行，亦即原罰金刑由新臺幣15萬元提高為新臺幣60
    萬元，比較結果，修正後之規定並非較有利於被告郭瓊華，
    依刑法第2條第1項前段規定，應適用行為時法即修正前之規
    定。
  (二)刑法部分：
  修正前刑法第31條對共同實行、教唆或幫助者，雖無身份或
    其他特定關係，一律論以共犯，並無「得減輕其刑之規定」
    ，修正後則鑑於無身份或特定關係之共同正犯、教唆犯、或
    幫助犯，其可罰性應較有身份或特定關係者為輕，不宜同罰
    ，而於同條第1項增設但書規定「得減輕其刑」，以利實務
    上之靈活運用，而發生刑罰程度之法的實質內容有利於行為
    人之變更，比較結果，以修正後法律較有利於被告郭瓊華。
  罰金刑部分：刑法第33條第5款關於罰金之規定，已由「一
    元（新臺幣三元）以上」修正為「新臺幣一千元以上，以百
    元計算之」。而所犯刑法第215條、第339條條文雖未修正，
    惟其均有科罰金之規定，比較結果，以修正前法律較有利於
    被告郭瓊華。
  牽連犯部分：修正前刑法第55條係規定：「一行為而觸犯數
    罪名，或犯一罪而其方法或結果之行為犯他罪名者，從一重
    處斷。」而修正後則規定：「一行為而觸犯數罪名者，從一
    重處斷。但不得科以較輕罪名所定最輕本刑以下之刑。」修
    正後刪除牽連犯之規定，而論以數罪，比較結果，以修正前
    法律較有利於被告郭瓊華。
  連續犯部分：刑法第56條連續犯部分原規定：「連續數行為
    而犯同一之罪名者，以一罪論。但得加重其刑至二分之一。
    」刑法修正後，將該條刪除，即應就原連續犯之數行為，依
    刑法第51條之規定分論併罰。比較結果，以修正前刑法第56
    條連續犯之規定較有利於被告郭瓊華。
  (三)經綜合比較結果，應整體適用修正前商業會計法及修正前刑
    法之規定較有利於被告郭瓊華。
  二至被告周義盛所犯刑法第125條之3第1項之對銀行詐欺罪、
    刑法第216條、第215條之行使偽造私文書罪、商業會計法第
    71 條第1款之明知不實事項而填製會計憑證罪，因為接續犯
    而論以一罪，其犯罪行為之終點（96年4月30日）為刑法95
    年7 月1日修正公布施行以後，亦為商業會計法第71條第1款
    95年5月26日修正公布施行以後，自無新舊法比較之問題，
    併此敘明。
三、論罪科刑部分：
    按統一發票係營業人依營業稅法規定於銷售貨物或勞務時，
    開立並交付予買受人之交易憑證，足以證明會計事項之經過
    ，係商業會計法第15條第1 款所列之原始憑證，屬商業會計
    法所稱之會計憑證。又商業會計法第71條第1款之以明知為
    不實之事項，而填製會計憑證罪，原即含有業務上登載不實
    之本質，為刑法第215條業務上登載不實文書罪之特別規定
    ，依特別法優於普通法之原則，自應優先適用，無論以刑法
    第215條業務上登載不實文書罪之餘地（最高法院87年度台
    非字第389號、87年度台上字第11號、94年度台非字第98號
    判決意旨參照）。再按銀行法第125條之3第1項之詐欺取財
    罪，其立法目的係為嚴懲對銀行施詐且犯罪所得龐大之重大
    詐欺行為，以維金融秩序。被告周義盛歷次向銀行辦理貸款
    之金額固均未達一億元，然其詐欺銀行之犯行，應論以接續
    犯，則其刑罰權既屬單一，對金融秩序所生危害，與以一詐
    欺行為取得者，並無二致，其犯罪所得金額自應合併各次施
    用詐術所得計算（最高法院99年度台上字第7246號判決意旨
    參照）。被告周義盛以不實之工程合約書、工程標單、付款
    承諾書等文書及交易發票，持以臺灣土地銀行長春分行等金
    融機構詐得貸款共計2億1,324萬4,000元之行為，係犯銀行
    法第125條之3第1項之對銀行詐欺罪、刑法第216條、第210
    條行使偽造私文書罪、商業會計法第71條第1款之填製不實
    罪。被告周義盛向銀行詐騙之所得達1億元以上，係犯銀行
    法第125條之3第1項之罪，公訴意旨漏斟酌此點，而認係犯
    刑法第339條第1項之罪，容有未洽，惟其基本事實同一，本
    院自應予以審理，並變更起訴法條。核被告郭瓊華就犯罪事
    實二之(一)部分所為向銀行詐欺1,652萬6,000元，係犯修正前
    商業會計法第71條第1款之填製不實罪、刑法第216條、第
    210條行使偽造私文書罪、第339條第1項詐欺取財罪；就犯
    罪事實四部分所為，係犯稅捐稽徵法第43條第1項之幫助他
    人逃漏稅捐罪、刑法第216條、第215條之行使業務上登載不
    實文書罪；就犯罪事實五部分所為，係犯稅捐稽徵法第43條
    第1項之幫助他人逃漏稅捐罪、修正前商業會計法第71條第1
    款之填製不實罪、刑法第216條、第215條之行使業務上登載
    不實文書罪。被告周義盛一行為同時觸犯銀行法第125條之3
    第1項之對銀行詐欺罪、刑法第216條、第210條行使偽造私
    文書罪、商業會計法第71條第1款之填製不實罪，為想像競
    合犯，應依刑法第55條之規定從一重之銀行法第125條之3第
    1項對銀行詐欺罪處斷。被告郭瓊華一行為同時觸犯刑法之
    詐欺取財罪、修正前商業會計法第71條第1款之填製不實罪
    、刑法之行使偽造私文書罪，為想像競合犯，應依刑法第55
    條之規定從一重之修正前商業會計法第71條第1款填製不實
    罪處斷。被告郭瓊華與陳永隆就犯罪事實五部分之明知為不
    實之事項而填製會計憑證、幫助他人逃漏稅捐及行使業務上
    登載不實文書犯行間，有犯意聯絡及行為分擔，應論以共同
    正犯。被告郭瓊華雖非商業會計法所定之商業負責人，惟其
    與具商業負責人身分之被告周義盛共同犯商業負責人，以明
    知為不實之事項而填製會計憑證罪，被告郭瓊華應依修正前
    刑法第31條第1項規定論以共同正犯。被告周義盛與共犯孫
    仁祺間利用不知情之刻印店人員偽造印章之行為，被告周義
    盛、郭瓊華利用不知情之會計人員填製不實會計憑證、被告
    郭瓊華利用不知情之會計人員登載不實事項於業務上製作之
    文書，為間接正犯。被告周義盛與共犯孫仁祺偽造印章後，
    再蓋用印文於文書上之行為，被告周義盛、郭瓊華盜用印章
    及偽造簽名之行為，為偽造私文書之部分行為，其偽造私文
    書之低度行為，為行使偽造私文書之高度行為所吸收，被告
    郭瓊華所犯業務上登載不實文書之低度行為，應為行使業務
    上登載不實文書之高度行為所吸收，均不另論罪。被告郭瓊
    華就犯罪事實四、五部分多次幫助他人逃漏稅捐、行使業務
    上登載不實文書、明知不實之事項而填製不實會計憑證等犯
    行，時間緊密，犯罪構成要件相同，顯各係基於概括犯意為
    之，為連續犯，均應依修正前刑法第56條規定論以一罪，並
    加重其刑。被告郭瓊華就犯罪事實二之(一)、四、五部分犯明
    知不實之事項而填製不實會計憑證、行使偽造私文書罪、行
    使業務上登載不實文書罪之目的，係在向金融機構詐得貸款
    或幫助他人逃漏稅捐，所犯各罪間有方法、目的之牽連關係
    ，為牽連犯，應依修正前刑法第55條後段規定從較重之明知
    不實之事項而填製不實之會計憑證罪處斷。又被告周義盛就
    違反銀行法部分，其向銀行詐得之貸款總額甚鉅，固非可取
    ，惟被告周義盛係為繼續經營炯同公司方鋌而走險，此經被
    告周義盛供稱：伊一直被孫仁祺拖累，想要讓公司生存下去
    ，才會走這條路，及被告郭瓊華於審理時供稱：伊知道被告
    周義盛很努力在工作，伊只是想幫他度過難關等語在卷（見
    原審卷第199頁至第200頁），尚無證據證明被告周義盛將貸
    得款項轉作私用，且被告周義盛犯後積極與銀行和解，目前
    就臺灣土地銀行長春分行尚欠本金930萬4,382元、就臺南第
    三信用合作社尚欠本金158萬4,098元、就臺灣銀行新營分行
    尚欠本金500萬元、就萬泰銀行之貸款已清償完畢，有臺灣
    土地銀行長春分行98年12月11日春放字第0980000399號函、
    臺灣銀行新營分行98年11月23日新營營字第09850028421號
    函、臺南第三信用合作社98年12月9日南三信總字第2913號
    函、萬泰商業銀行股份有限公司100年3月3日太企業字第100
    00001475號函存卷可查（見原審卷一第73頁、第75頁、第77
    頁、卷三第274頁），其所犯銀行法第125條之3為最輕本刑
    三年以上十年以下有期徒刑之罪，情輕法重，情堪憫恕，雖
    處以最低度之刑仍嫌過重，爰依刑法第59條之規定減輕其刑
    。另併案審理就被告郭瓊華幫助揚弘公司逃漏營利事業所得
    稅部分，與起訴部分為同一事實，就被告郭瓊華幫助附表六
    所示納稅義務人逃漏營業稅部分，雖未據起訴，然與該部分
    與公訴人起訴幫助揚弘公司逃漏營利事業所得稅之犯罪事實
    具有連續犯之裁判上一罪關係，應為起訴效力所及，本院自
    應併予審究。被告郭瓊華所為上開犯行，其犯罪時間均在96
    年4月24日以前，且均合於中華民國96年罪犯減刑條例所定
    得予減刑之規定，應依同條例第2條第1項第3款之規定減其
    刑為二分之一。
四、沒收部分：
    被告周義盛所偽造如附表一編號1至4、6、7、9、11至20、2
    3至27、29至31、33至35、37、40、42、45至49、51、52、5
    4、59、61、66、70至73、77、81、82、85、87、88、91、9
    4、附表二編號3、7、9、11、12、14至16、20、23至29、33
    至35、附表三編號2、附表四編號1、3、4、6至9、14、17所
    示私文書上印文、被告周義盛、郭瓊華所偽造附表二編號2
    、附表四編號2所示私文書上簽名，均應依刑法第219條之規
    定沒收，惟該偽造之私文書業經行使而交付附表一至四所示
    4家銀行收執，已非屬被告周義盛或郭瓊華所有之物，則不
    予宣告沒收。其餘文書上盜蓋之揚弘公司、茂濱公司、元祺
    公司、宣辰公司、云程公司之印文因屬真正，亦不予宣告沒
    收。另被告郭瓊華盜蓋之揚弘公司印章為真正，被告周義盛
    偽造之印章未據扣案，且無證據證明尚屬存在，又扣案如法
    務部調查局臺北縣調查站扣押物品目錄表所示之扣案物品（
    見96年度警聲搜字第1873號卷第68頁至第70頁），因與本案
    犯罪無關連性，均不予宣告沒收。
五、不另為無罪諭知部分：
    公訴意旨另以：被告周義盛明知如炯同公司與附表七所示之
    公司間並無如附表七、八所示統一發票之實際銷貨事實，而
    共同基於填製不實會計憑證、行使偽造私文書及意圖為自己
    不法所有之概括犯意，向附表七、八所示公司負責人借票後
    ，於附表七、八所示時間，由孫仁祺偽造附表七、八所示發
    票、契約及付款承諾書後交予被告周義盛，再由被告周義盛
    於附表七、八所示時間，向附表七、八所示金融機構申請貸
    款，至各該金融機構陷於錯誤而准予貸款如附表七、八所示
    之金額，因認被告周義盛涉犯刑法第216條、第210條行使偽
    造私文書罪嫌、第339條第1項詐欺取財罪嫌及商業會計法第
    71條第1款罪嫌等語。然按犯罪事實，應依證據認定之，無
    證據不得認定犯罪事實；又不能證明被告犯罪者，應諭知無
    罪之判決；刑事訴訟法第154條第2項、第301條第1項分別定
    有明文。次按認定不利於被告之證據須依積極證據，苟積極
    證據不足為不利於被告事實之認定，即應為有利被告之認定
    ，更不必有何有利之證據；又犯罪事實之認定，應憑證據，
    如無相當之證據，或證據不足以證明，自不得以推測或擬制
    之方法，以為裁判之基礎（最高法院30年上字第816號、40
    年台上字第86號著有判例參照）。經查：附表七、八所示之
    工程確有施作，此經法務部調查局臺北縣調查站於98年10月
    19日板法字第09844055820號函函覆屬實（見原審卷一第63
    頁、第68頁），自不足以認定被告周義盛有何行使偽造私文
    書罪、詐欺取財及填載不實會計憑證罪嫌。惟檢察官起訴被
    告周義盛所犯上開罪嫌，因與被告周義盛所犯經本院論罪科
    刑部分有裁判上一罪關係，爰不另為無罪之諭知。
六、原審以被告等犯罪事證明確，據以論科刑，固非無見。惟查
    ：(一)被告周義盛所犯對銀行詐欺罪、行使偽造私文書罪、明
    知不實之事項而填製不實之會計憑證罪，為接續犯，原審就
    其95年7月1日刑法修正施行前之犯行，論以連續犯，而就95
    年7月1日刑法修正施行後之犯行，則分論併罰，容有未合。
    (二)被告郭瓊華所犯事實二之(一)部分，係犯詐欺取財罪、行使
    偽造私文書罪、明知不實之事項而填製不實之會計憑證罪，
    為接續犯，原審論以連續犯，亦有未洽。被告周義盛上訴意
    旨仍執陳詞，認所犯各次詐欺金額，應分別計算，不適用銀
    行法第125條之3第1項規定；被告郭瓊華仍執前詞，否認與
    被告周義盛共同向銀行詐欺取財，雖均無理由，惟原判決既
    有上開可議之處，即無可維持，應由本院將原判決撤銷改判
    。爰審酌被告周義盛、郭瓊華虛構假交易，並以不實之合約
    書、工程報價單、付款承諾書等私文書、統一發票、支票等
    向金融機構騙取票貼融資之金額，影響社會金融秩序，犯罪
    動機、目的在於取得款項供炯同公司周轉使用，被告周義盛
    共詐得2億1,324萬4,000元，被告郭瓊華參與詐得款項為1,6
    52萬6,000元，嚴重損害附表一至四所示銀行及公司，惟念
    及被告周義盛犯後坦承犯行，且積極與銀行和解，犯後態度
    尚佳，被告郭瓊華對於幫助揚弘公司逃漏營利事業所得稅以
    外之部分否認犯罪之態度，其幫助他人逃漏稅捐，影響國家
    財政收入及賦稅制度之公平性，更擾亂稅捐稽徵體制，及被
    告郭瓊華於詐欺銀行犯罪所擔任之行為、參與之程度及非居
    於首謀之地位，詐得款項後非由被告郭瓊華處分，及犯後未
    向銀行清償貸款等一切情狀，分別量處如主文第二項、第三
    項所示之刑。被告郭瓊華未曾犯罪，有本院被告前案紀錄在
    卷可稽，經此刑之宣告後，當知所警惕，信無再犯之虞，本
    院認其所宣告之刑以暫不執行為適當，併依刑法第74條第1
    項第1款、第2項第4款之規定宣告緩刑四年，並向公庫支付
    十萬元，以啟自新。
據上論斷，應依刑事訴訟法第369條第1項前段、第364條、第299
條第1項前段、第300條，修正前商業會計法第71條第1款，商業
會計法第71條第1款、銀行法第125條之3第1項、稅捐稽徵法第43
條第1項，刑法第11條前段、第2條第1項前段、修正前刑法第28
條、第31條、第55條、第56條、刑法第216條、第210條、第215
條、第219條、第339條第1項前段、第59條、第74條第1項第1款
、第2項第4款，中華民國九十六年罪犯減刑條例第2條第1項第3
款、第7條，刑法施行法第1條之1，判決如主文。
本案經檢察官林秀濤到庭執行職務。
中    華    民    國   100    年    8     月    9     日
                  刑事第十七庭  審判長法  官  王炳梁
                                      法  官  陳世宗
                                      法  官  周明鴻
以上正本證明與原本無異。
如不服本判決，應於收受送達後10日內向本院提出上訴書狀，其
未敘述上訴之理由者並得於提起上訴後10日內向本院補提理由書
（均須按他造當事人之人數附繕本）「切勿逕送上級法院」。
                                      書記官  郭彥琪
中    華    民    國   100    年    8     月    9     日
附錄：本案論罪科刑法條全文
修正前商業會計法第71條
商業負責人、主辦及經辦會計人員或依法受託代他人處理會計事
務之人員有左列情事之一者，處5年以下有期徒刑、拘役或科或
併科新臺幣15萬元以下罰金：
一、以明知為不實之事項，而填製會計憑證或記入帳冊者。
二、故意使應保存之會計憑證、帳簿報表滅失毀損者。
三、意圖不法之利益而偽造、變造會計憑證、帳簿報表內容或撕
    毀其頁數者。
四、故意遺漏會計事項不為記錄，致使財務報表發生不實之結果
    者。
五、其他利用不正當方法，致使會計事項或財務報表發生不實之
    結果者。
商業會計法第71條
商業負責人、主辦及經辦會計人員或依法受託代他人處理會計事
務之人員有下列情事之一者，處 5 年以下有期徒刑、拘役或科
或併科新臺幣 60 萬元以下罰金：
一、以明知為不實之事項，而填製會計憑證或記入帳冊。
二、故意使應保存之會計憑證、會計帳簿報表滅失毀損。
三、偽造或變造會計憑證、會計帳簿報表內容或毀損其頁數。
四、故意遺漏會計事項不為記錄，致使財務報表發生不實之結果
    。
五、其他利用不正當方法，致使會計事項或財務報表發生不實之
    結果。
銀行法第125條之3
意圖為自己或第三人不法之所有，以詐術使銀行將銀行或第三人
之財物交付，或以不正方法將虛偽資料或不正指令輸入銀行電腦
或其相關設備，製作財產權之得喪、變更紀錄而取得他人財產，
其犯罪所得達新臺幣 1 億元以上者，處 3 年以上 10 年以下有
期徒刑，得併科新臺幣 1 千萬元以上2 億元以下罰金。
以前項方法得財產上不法之利益或使第三人得之者，亦同。
前二項之未遂犯罰之。
稅捐稽徵法第43條
（教唆或幫助逃漏稅捐等之處罰）
教唆或幫助犯第 41 條或第 42 條之罪者，處 3 年以下有期徒
刑、拘役或科新台幣 6 萬元以下罰金。
稅務人員、執行業務之律師、會計師或其他合法代理人犯前項之
罪者，加重其刑至二分之一。
稅務稽徵人員違反第 33 條規定者，除觸犯刑法者移送法辦外，
處 1 萬元以上 5 萬元以下罰鍰。
刑法第210條
（偽造變造私文書罪）
偽造、變造私文書，足以生損害於公眾或他人者，處 5 年以下
有期徒刑。
刑法第215條
（業務上文書登載不實罪）
從事業務之人，明知為不實之事項，而登載於其業務上作成之文
書，足以生損害於公眾或他人者，處 3 年以下有期徒刑、拘役
或 5 百元以下罰金。
刑法第216條
（行使偽造變造或登載不實之文書罪）
行使第 210 條至第 215 條之文書者，依偽造、變造文書或登載
不實事項或使登載不實事項之規定處斷。
刑法第339條
（普通詐欺罪）
意圖為自己或第三人不法之所有，以詐術使人將本人或第三人之
物交付者，處 5 年以下有期徒刑、拘役或科或併科 1 千元以下
罰金。
以前項方法得財產上不法之利益或使第三人得之者，亦同。
前二項之未遂犯罰之。
附表一（臺灣土地銀行長春分行）
┌─┬────┬─────┬────────┬─────────────┬─────────────┬────────┐
│  │貸款日期│貸款金額  │統一發票日期及金│支票或受讓票據明細表之發票│合約名稱及交易對象        │應沒收之物      │
│  │        │（新臺幣）│額              │人、發票日及面額          │                          │                │
├─┼────┼─────┼────────┼─────────────┼─────────────┼────────┤
│1 │91年11月│300 萬元  │1、91年6月10日  │1、發票人明錩金屬工程有限 │明錩金屬工程有限公司      │1.偽造之工程發包│
│  │        │          │   141萬元      │   公司                   │1、富邦信義集合住宅新建工 │  合約          │
│  │        │          │2、91年11月5日  │   發票日91年12月10日     │   程工程發包合約書、報價 │  書上「明錩金屬│
│  │        │          │   235萬400元   │   面額141萬元            │   單                     │  工程有限公司」│
│  │        │          │（97年度偵字第11│2、發票人明錩金屬工程有限 │2、友達光電製造中心龍潭渴 │  印文捌枚、「葉│
│  │        │          │947 號卷二第363 │   公司                   │   望園區工程發包合約書、 │  昌明」印文壹枚│
│  │        │          │頁、第364頁）   │   發票日92年3月10日      │   追加報價單             │  、偽造之報價單│
│  │        │          │                │   面額135萬400元         │（原審卷一第175 頁至第178 │  上「明錩金屬工│
│  │        │          │                │3、發票人明錩金屬工程有限 │   頁、第180頁至第183頁） │  程有限公司」印│
│  │        │          │                │   公司                   │                          │  文壹枚均沒收。│
│  │        │          │                │   發票日92年3月10日      │                          │2.偽造之工程合約│
│  │        │          │                │   面額100萬元            │                          │  書上「明錩金屬│
│  │        │          │                │（97年度偵字第11947 號卷二│                          │  工程有限公司」│
│  │        │          │                │第362頁）                 │                          │  印文捌枚、「葉│
│  │        │          │                │                          │                          │  昌明」印文壹枚│
│  │        │          │                │                          │                          │  、偽造之追加報│
│  │        │          │                │                          │                          │  價單上「明錩金│
│  │        │          │                │                          │                          │  屬工程有限公司│
│  │        │          │                │                          │                          │  」印文壹枚均沒│
│  │        │          │                │                          │                          │  收。          │
│  │        │          │                │                          │                          │（原審卷一第175 │
│  │        │          │                │                          │                          │頁反面至第178頁 │
│  │        │          │                │                          │                          │、第180頁反面至 │
│  │        │          │                │                          │                          │第182頁反面）   │
├─┼────┼─────┼────────┼─────────────┼─────────────┼────────┤
│2 │92年3月 │141萬元   │91年12月2日     │發票人明錩金屬工程有限公司│明錩金屬工程有限公司      │偽造之工程發包合│
│  │14日    │          │176萬2,800元    │發票日92年4月10日         │富邦信義集合住宅新建工程發│約書上「明錩金屬│
│  │        │          │（97年度偵字第  │面額176萬2,800元          │包合約書、報價單、請領貸款│工程有限公司」印│
│  │        │          │11947 號卷二第  │（97年度偵字第11947 號卷二│書                        │文捌枚、「葉昌明│
│  │        │          │361 頁）        │第360 頁）                │（原審卷一第175 頁至第178 │」印文壹枚、偽造│
│  │        │          │                │                          │頁、第179頁反面）         │之報價單上「明錩│
│  │        │          │                │                          │                          │金屬工程有限公司│
│  │        │          │                │                          │                          │」印文壹枚均沒收│
│  │        │          │                │                          │                          │。              │
│  │        │          │                │                          │                          │（原審卷一第175 │
│  │        │          │                │                          │                          │頁至第178頁）   │
├─┼────┼─────┼────────┼─────────────┼─────────────┼────────┤
│3 │92年1 月│230萬元   │1、91年3月1日   │1、發票人花旗水電工程有限 │花旗水電工程有限公司      │偽造之工程合約書│
│  │21日    │          │   94萬元       │   公司                   │新竹市北區舊社國民小學新建│上「花旗水電工程│
│  │        │          │2、92年1月15日  │   發票日92年4月30日      │工程合約書、工程預算明細表│有限公司」印文拾│
│  │        │          │   255萬元      │   面額34萬元             │、請領貸款書              │枚、「劉森鈺」印│
│  │        │          │（97年度偵字第  │2、發票人振豐科技事業有限 │（原審卷一第355 頁至第361 │文壹枚、偽造之工│
│  │        │          │11947 號卷二第  │   公司                   │頁）                      │程預算明細表上「│
│  │        │          │358 頁）        │   發票日92年5月15日      │                          │花旗水電工程有限│
│  │        │          │                │   面額255萬元            │                          │公司」印文捌枚均│
│  │        │          │                │（97年度偵字第11947 號卷二│                          │沒收。          │
│  │        │          │                │第357 頁）                │                          │（原審卷一第355 │
│  │        │          │                │                          │                          │頁反面至        │
│  │        │          │                │                          │                          │第360 頁）      │
├─┼────┼─────┼────────┼─────────────┼─────────────┼────────┤
│4 │92年3月 │141 萬元  │1、92年2月17日  │1、發票人明錩金屬工程有限 │明錩金屬工程有限公司      │偽造之工程發包合│
│  │14日    │          │   117萬5,200元 │   公司                   │富邦信義集合住宅興建工程發│約書上「明錩金屬│
│  │        │          │2、92年2月25日  │   發票日92年6月15日      │包合約書、報價單、請領貸  │工程有限公司」印│
│  │        │          │   58萬7,600元  │   面額117萬5,200元       │款書                      │文捌枚、「葉昌明│
│  │        │          │（97年度偵字第  │2、發票人明錩金屬工程有限 │（原審卷一第175 頁至第178 │」印文壹枚、偽造│
│  │        │          │11947 號卷二第  │   公司                   │頁、第179頁反面）         │之報價單上「明錩│
│  │        │          │355 頁、第356 頁│   發票日92年6月30日      │                          │金屬工程有限公司│
│  │        │          │）              │   面額58萬7,600元        │                          │」印文壹枚均沒收│
│  │        │          │                │（97年度偵字第11947 號卷二│                          │。              │
│  │        │          │                │第354 頁）                │                          │（原審卷一第175 │
│  │        │          │                │                          │                          │頁至第178頁）   │
├─┼────┼─────┼────────┼─────────────┼─────────────┼────────┤
│5 │92年3月 │66萬元    │1、92年3月14日  │1、發票人天澤室內裝修有限 │以勒國際有限公司          │                │
│  │26日    │          │   31萬5,000元  │   公司                   │天澤室內裝修工程有限公司  │                │
│  │        │          │2、92年3月17日  │   發票日92年5月16日      │請領貸款申請書、工程標單、│                │
│  │        │          │   51萬元       │   面額31萬5,000元        │工程發包單                │                │
│  │        │          │（97年度偵字第  │2、發票人以勒國際有限公司 │（原審卷三第265 頁、第269 │                │
│  │        │          │11947 號卷二第  │   發票日92年4月25日      │頁至第272頁））           │                │
│  │        │          │352 頁、第353 頁│   面額51萬元             │                          │                │
│  │        │          │）              │（97年度偵字第11947 號卷二│                          │                │
│  │        │          │                │第351 頁）                │                          │                │
├─┼────┼─────┼────────┼─────────────┼─────────────┼────────┤
│6 │92年4月 │152 萬元  │92年2月27日     │1、發票人明錩金屬工程有限 │明錩金屬工程有限公司      │偽造之工程發包合│
│  │4日     │          │310萬6800元     │   公司                   │友達光電製造中心龍潭渴望園│約書上「明錩金屬│
│  │        │          │（97年度偵字第  │   發票日92年7月15日      │區工程發包合約書、追加報價│工程有限公司」印│
│  │        │          │11947 號卷二第  │   面額100萬元            │單、請領貸款書            │文捌枚、「葉昌明│
│  │        │          │335 頁、第348 頁│2、發票人明錩金屬工程有限 │（原審卷一第180頁至第183頁│」印文壹枚、偽造│
│  │        │          │、第349頁）     │   公司                   │、第185頁）               │之追加報價單上「│
│  │        │          │                │   發票日92年7月20日      │                          │明錩金屬工程有限│
│  │        │          │                │   面額90萬6,800元        │                          │公司」印文壹枚均│
│  │        │          │                │（97年度偵字第11947 號卷二│                          │沒收。          │
│  │        │          │                │第351 頁）                │                          │（原審卷一第180 │
│  │        │          │                │                          │                          │頁反面至第183 頁│
│  │        │          │                │                          │                          │）              │
├─┼────┼─────┼────────┼─────────────┼─────────────┼────────┤
│7 │92年4月 │205 萬    │1、92年4月16日  │1、發票人以勒國際有限公司 │1、恒裕工程股份有限公司   │偽造之工程合約書│
│  │30日    │3,000 元  │   77萬7,000元  │   發票日92年2月25日      │   行政院海岸巡防署就難求 │上「恒裕工程股份│
│  │        │          │2、92年3月18日  │   面額102萬元            │   生訓練游泳池新建工程合 │有限公司」印文柒│
│  │        │          │   77萬7,000元  │2、發票人參威工程有限公司 │   約書、視聽器材報價單、 │枚、「許進權」印│
│  │        │          │3、92年4月21日  │   發票日92年6月30日      │   請領貸款書             │文捌枚、偽造之報│
│  │        │          │   102萬元      │   面額77萬元             │2、信誼機器工業股份有限公 │價單上「恒裕工程│
│  │        │          │（97年度偵字第  │3、發票人信誼機器工業股份 │   司                     │股份有限公司」印│
│  │        │          │11947 號卷二第  │   有限公司               │   桃園航空客運園區污水處 │文伍枚、「許進權│
│  │        │          │342 頁至第344 頁│   發票日92年7月27日      │   理工程                 │」印文貳枚均沒收│
│  │        │          │）              │   面額777,000萬元        │（原審卷一第322 頁至第326 │。              │
│  │        │          │                │（97年度偵字第11947 號卷二│頁）                      │（原審卷一第322 │
│  │        │          │                │第341 頁）                │                          │頁反面至第325 頁│
│  │        │          │                │                          │                          │反面）          │
├─┼────┼─────┼────────┼─────────────┼─────────────┼────────┤
│8 │92年6月 │64萬元    │1、95年5月7日   │1、發票人天澤室內裝潢有限 │以勒國際有限公司          │                │
│  │        │          │   170萬元      │   公司                   │天澤室內裝修工程有限公司  │                │
│  │        │          │2、92年5月7日   │   發票日92年7月16日      │請領貸款申請書            │                │
│  │        │          │   63萬元       │   面額63萬元             │（原審卷三第261頁）       │                │
│  │        │          │（97年度偵字第  │2、發票人以勒國際有限公司 │                          │                │
│  │        │          │11947 號卷二第  │   發票日92年7月25日      │                          │                │
│  │        │          │337 頁、第338 頁│   面額17萬元             │                          │                │
│  │        │          │）              │（97年度偵字第11947 號卷二│                          │                │
│  │        │          │                │第336 頁）                │                          │                │
├─┼────┼─────┼────────┼─────────────┼─────────────┼────────┤
│9 │92年7 月│204萬元   │1、95年2月27日  │1、發票人明錩金屬工程有限 │明錩金屬工程有限公司      │偽造之工程發包合│
│  │4 日    │          │   310萬6800元  │   公司                   │友達光電製造中心龍潭渴望園│約書上「明錩金屬│
│  │        │          │2、92年6月25日  │   發票日92年10月20日     │區工程發包合約書、追加報價│工程有限公司」印│
│  │        │          │   233萬100元   │   面額60萬元             │單、請領貸款書            │文捌枚、「葉昌明│
│  │        │          │（97年度偵字第  │2、發票人明錩金屬工程有限 │（原審卷一第180頁至第183頁│」印文壹枚、偽造│
│  │        │          │11947 號卷二第  │   公司發票日92年10月20日 │、第184頁反面）           │之追加報價單上「│
│  │        │          │329 頁、第334 頁│   面額60萬元             │                          │明錩金屬工程有限│
│  │        │          │、第335頁、）   │3、發票人明錩金屬工程有限 │                          │公司」印文壹枚均│
│  │        │          │                │   公司發票日92年10月31日 │                          │沒收。          │
│  │        │          │                │   面額75萬元             │                          │（原審卷一第180 │
│  │        │          │                │4、發票人明錩金屬工程有限 │                          │頁反面至第183 頁│
│  │        │          │                │   公司發票日92年10月31日 │                          │）              │
│  │        │          │                │   面額60萬元             │                          │                │
│  │        │          │                │（97年度偵字第11947 號卷二│                          │                │
│  │        │          │                │第333 頁）                │                          │                │
├─┼────┼─────┼────────┼─────────────┼─────────────┼────────┤
│10│92年7月 │108萬元   │1、92年5月14日  │發票人聖淳水電工程有限公司│聖淳水電工程有限公司      │                │
│  │11日    │          │   54萬元       │發票日92年8月18日         │請領貸款合約書            │                │
│  │        │          │2、92年6月20日  │面額135萬元               │（原審卷三第258頁）       │                │
│  │        │          │   81萬元       │（97年度偵字第11947 號卷二│                          │                │
│  │        │          │（97年度偵字第  │第330 頁）                │                          │                │
│  │        │          │11947 號卷二第  │                          │                          │                │
│  │        │          │331頁、第332頁）│                          │                          │                │
├─┼────┼─────┼────────┼─────────────┼─────────────┼────────┤
│11│91年7月 │78萬元    │92年6月25日     │發票人明錩金屬工程有限公司│明錩金屬工程有限公司      │偽造之工程發包合│
│  │16日    │          │233萬100元      │發票日92年11月30日        │友達光電製造中心龍潭渴望園│約書上「明錩金屬│
│  │        │          │（97年度偵字第  │面額98萬100元             │區工程發包合約書、追加報價│工程有限公司」印│
│  │        │          │11947 號卷二第  │（97年度偵字第11947 號卷二│單、請領貸款書            │文捌枚、「葉昌明│
│  │        │          │329 頁、第334 頁│第328 頁）                │（原審卷一第180 頁至第184 │」印文壹枚、偽造│
│  │        │          │）              │                          │頁）                      │之追加報價單上「│
│  │        │          │                │                          │                          │明錩金屬工程有限│
│  │        │          │                │                          │                          │公司」印文壹枚均│
│  │        │          │                │                          │                          │沒收。          │
│  │        │          │                │                          │                          │（原審卷一第180 │
│  │        │          │                │                          │                          │頁反面至第183 頁│
│  │        │          │                │                          │                          │）              │
├─┼────┼─────┼────────┼─────────────┼─────────────┼────────┤
│12│92年8月 │120萬元   │92年8月4日      │1、發票人台幕有限公司     │台幕有限公司              │偽造之工程合約書│
│  │6日     │          │150萬元         │   發票日92年12月1日      │南科二期人才培育大樓新建工│上「台幕有限公司│
│  │        │          │（97年度偵字第  │   面額70萬元             │程合約書、單價分析表、請領│」印文伍枚、「林│
│  │        │          │11947 號卷二第  │2、發票人台幕有限公司     │貸款書                    │天祿」印文壹枚、│
│  │        │          │326 頁）        │   發票日92年12月1日      │（原審卷一第142 頁至第145 │偽造之單價分析表│
│  │        │          │                │   面額80萬元             │頁）                      │上「台幕有限公司│
│  │        │          │                │（97年度偵字第11947 號卷二│                          │」印文貳枚均沒收│
│  │        │          │                │第325頁）                 │                          │。              │
│  │        │          │                │                          │                          │（原審卷一第142 │
│  │        │          │                │                          │                          │頁至第144 頁）  │
├─┼────┼─────┼────────┼─────────────┼─────────────┼────────┤
│13│92年8月 │250萬元   │92年8月20日     │發票人光鴻電訊工程行      │光鴻電訊工程行            │偽造之工程合約書│
│  │        │          │314萬元         │發票日92年12月15日        │台糖屏東糖廠椰林學院學生宿│上「光鴻電訊工程│
│  │        │          │（97年度偵字第  │面額314萬元               │舍新建工程合約書、報價單、│行」印文柒枚、「│
│  │        │          │11947 號卷二第  │（97年度偵字第11947 號卷二│請領貸款書                │吳榮中」印文壹枚│
│  │        │          │323 頁）        │第322 頁）                │（原審卷一第170 頁至第172 │、偽造之報價單上│
│  │        │          │                │                          │頁、第174頁）             │「光鴻電訊工程行│
│  │        │          │                │                          │                          │」印文壹枚均沒收│
│  │        │          │                │                          │                          │。              │
│  │        │          │                │                          │                          │（原審卷一第170 │
│  │        │          │                │                          │                          │頁反面至第172 頁│
│  │        │          │                │                          │                          │反面）          │
├─┼────┼─────┼────────┼─────────────┼─────────────┼────────┤
│14│92年9月 │180萬元   │92年8月25日     │發票人光鴻電訊工程行      │光鴻電訊工程行            │偽造之工程合約書│
│  │3日     │          │228萬元         │發票日92年12月30日        │台糖溪洲學生宿舍工程合約書│上「光鴻電訊工程│
│  │        │          │（97年度偵字第  │面額228萬元               │、報價單、請領貸款書      │行」印文柒枚、「│
│  │        │          │11947 號卷二第  │（97年度偵字第11947 號卷二│（原審卷一第165 頁至第169 │吳榮中」印文壹枚│
│  │        │          │320 頁）        │第319 頁）                │頁）                      │、偽造之報價單上│
│  │        │          │                │                          │                          │「光鴻電訊工程行│
│  │        │          │                │                          │                          │」印文壹枚均沒收│
│  │        │          │                │                          │                          │。              │
│  │        │          │                │                          │                          │（原審卷一第165 │
│  │        │          │                │                          │                          │頁反面至第167 頁│
│  │        │          │                │                          │                          │反面）          │
├─┼────┼─────┼────────┼─────────────┼─────────────┼────────┤
│15│92年9月 │120萬元   │92年9月3日      │發票人利達消防股份有限公司│利達消防股份有限公司      │偽造之工程合約書│
│  │10日    │          │153萬元         │發票日93年1月15日         │行政院農業委員會林務局林田│上「利達消防股份│
│  │        │          │（97年度偵字第  │面額150萬元               │山文化園區文物展示館修繕及│有限公司」印文伍│
│  │        │          │11947 號卷二第  │（97年度偵字第 11947 號卷 │中山堂復舊工程合約書、工程│枚、「林志銘」印│
│  │        │          │317頁）         │二第316 頁）              │報價單、請領貸款書（原審卷│文壹枚、偽造之工│
│  │        │          │                │                          │一第349 頁至第354頁）     │程報價單上「利達│
│  │        │          │                │                          │                          │消防股份有限公司│
│  │        │          │                │                          │                          │」印文肆沒均沒收│
│  │        │          │                │                          │                          │。              │
│  │        │          │                │                          │                          │（原審卷一第349 │
│  │        │          │                │                          │                          │頁反面至第353 頁│
│  │        │          │                │                          │                          │）              │
├─┼────┼─────┼────────┼─────────────┼─────────────┼────────┤
│16│92年11月│133萬元   │92年11月1日     │發票人豐毅高系統科技有限公│豐毅高系統科技有限公司    │偽造之工程合約書│
│  │6日     │          │167萬元         │司                        │尖山埤江南度假村全區閉路監│上「豐毅高系統科│
│  │        │          │（97年度偵字第  │發票日93年3月5日          │視設備工程合約書、工程報價│技有限公司」印文│
│  │        │          │11947 號卷二第  │面額167萬元               │單                        │捌枚、「何美玉」│
│  │        │          │312 頁）        │（97年度偵字第11947 號卷二│（原審卷一第289 頁至第294 │印文壹枚、偽造之│
│  │        │          │                │第311 頁）                │頁反面）                  │工程標單上「豐毅│
│  │        │          │                │                          │                          │高系統科技有限公│
│  │        │          │                │                          │                          │司」印文肆枚均沒│
│  │        │          │                │                          │                          │收。            │
│  │        │          │                │                          │                          │（原審卷一第289 │
│  │        │          │                │                          │                          │頁至第293 頁）  │
├─┼────┼─────┼────────┼─────────────┼─────────────┼────────┤
│17│92年11月│114萬元   │92年11月4日     │發票人丞堡設計工程有限公司│丞堡設計工程有限公司      │偽造之工程合約書│
│  │13日    │          │143萬7,000元    │發票日93年3月20日         │澎湖縣消防局暨馬公消防分隊│上「丞堡設計工程│
│  │        │          │（97年度偵字第  │面額143萬7,000元          │辦公廳舍新建工程合約書、工│有限公司」印文柒│
│  │        │          │11947 號卷二第  │（97年度偵字第11947 號卷二│程報價單、請領貸款書      │枚、「李錦松」印│
│  │        │          │309 頁）        │第308 頁）                │（原審卷一第302 頁至第306 │文壹枚、偽造之報│
│  │        │          │                │                          │頁）                      │價單上「丞堡設計│
│  │        │          │                │                          │                          │工程有限公司」印│
│  │        │          │                │                          │                          │文參枚均沒收。  │
│  │        │          │                │                          │                          │（原審卷一第303 │
│  │        │          │                │                          │                          │頁至第305 頁反面│
│  │        │          │                │                          │                          │）              │
├─┼────┼─────┼────────┼─────────────┼─────────────┼────────┤
│18│92年12月│188 萬元  │92年12月1日     │發票人光鴻電訊工程行      │光鴻電訊工程行            │偽造之工程合約書│
│  │23日    │          │235萬5,000元    │發票日93年4月15日         │台糖屏東糖廠椰林學苑學生宿│上「光鴻電訊工程│
│  │        │          │（97年度偵字第  │面額235萬5,000元          │舍新建工程合約書、報價單、│行」印文柒枚、「│
│  │        │          │11947 號卷二第  │（97年度偵字第11947 號卷二│請領貸款書                │吳榮中」印文壹枚│
│  │        │          │307 頁）        │第307 頁）                │（原審卷一第170 頁至第172 │、偽造之報價單上│
│  │        │          │                │                          │頁、第173頁反面）         │「光鴻電訊工程行│
│  │        │          │                │                          │                          │」印文壹枚均沒收│
│  │        │          │                │                          │                          │。              │
│  │        │          │                │                          │                          │（原審卷一第170 │
│  │        │          │                │                          │                          │頁反面至第172 頁│
│  │        │          │                │                          │                          │反面）          │
├─┼────┼─────┼────────┼─────────────┼─────────────┼────────┤
│19│93年1月 │125萬元   │93年1月2日      │發票人光鴻電訊工程行      │光鴻電訊工程行            │偽造之工程合約書│
│  │6日     │          │157萬元         │發票日93年4月20日         │台糖屏東糖廠椰林學苑學生宿│上「光鴻電訊工程│
│  │        │          │（97年度偵字第  │面額157萬元               │舍新建工程合約書、報價單、│行」印文柒枚、「│
│  │        │          │11947 號卷二第  │（97年度偵字第11947 號卷二│請領貸款書                │吳榮中」印文壹枚│
│  │        │          │305 頁）        │第304 頁）                │（原審卷一第170 頁至第173 │、偽造之報價單上│
│  │        │          │                │                          │頁）                      │「光鴻電訊工程行│
│  │        │          │                │                          │                          │」印文壹枚均沒收│
│  │        │          │                │                          │                          │。              │
│  │        │          │                │                          │                          │（原審卷一第170 │
│  │        │          │                │                          │                          │頁反面至第172 頁│
│  │        │          │                │                          │                          │反面）          │
├─┼────┼─────┼────────┼─────────────┼─────────────┼────────┤
│20│93年1月 │192萬元   │93年1月2日      │發票人光鴻電訊工程行      │光鴻電訊工程行            │偽造之工程合約書│
│  │7日     │          │240萬元         │發票日93年4月30日         │臺灣蘭花生物科技園區營運服│上「光鴻電訊工程│
│  │        │          │（97年度偵字第  │面額240萬元               │務中心視聽音響、安全監視、│行」印文陸枚、「│
│  │        │          │11947 號卷二第  │（97年度偵字第11947 號卷二│燈光布幕、緊急業務廣播設備│吳榮中」印文壹枚│
│  │        │          │302頁）         │第301 頁）                │及資訊網路系統設備工程合約│、偽造之工程標單│
│  │        │          │                │                          │書、工程標單、請領貸款書  │上「光鴻電訊工程│
│  │        │          │                │                          │（原審卷一第158 頁至第163 │行」印文拾枚均沒│
│  │        │          │                │                          │頁、第164 頁反面）        │收。            │
│  │        │          │                │                          │                          │（原審卷一第158 │
│  │        │          │                │                          │                          │頁反面至第163 頁│
│  │        │          │                │                          │                          │反面）          │
├─┼────┼─────┼────────┼─────────────┼─────────────┼────────┤
│21│93年1月 │220萬元   │93年1月6日      │發票人揚弘有限公司        │揚弘有限公司              │                │
│  │20日    │          │275萬元         │發票日93年5月12日         │國立中正大學理學院第二期新│                │
│  │        │          │（97年度偵字第  │面額275萬元               │建工程一樓階梯教室視聽音響│                │
│  │        │          │11947 號卷二第  │（97年度偵字第11947 號卷二│設備三樓大教室視聽音響設備│                │
│  │        │          │299 頁）        │第300 頁）                │監視、門禁工程合約書、工程│                │
│  │        │          │                │                          │報價表、請領貸款書        │                │
│  │        │          │                │                          │（原審卷一第134 頁至第139 │                │
│  │        │          │                │                          │頁、第141頁）             │                │
├─┼────┼─────┼────────┼─────────────┼─────────────┼────────┤
│22│93年2月 │168萬元   │93年2月6日      │發票人揚弘有限公司        │揚弘有限公司              │                │
│  │26日    │          │210萬元         │發票日93年6月15日         │國立中正大學理學院第二期新│                │
│  │        │          │（97年度偵字第  │面額210萬元               │建工程一樓階梯教室視聽音響│                │
│  │        │          │11947 號卷二第  │（97年度偵字第11947 號卷二│設備三樓大教室視聽音響設備│                │
│  │        │          │297 頁）        │第296 頁）                │監視、門禁工程            │                │
│  │        │          │                │                          │（原審卷一第134 頁至第139 │                │
│  │        │          │                │                          │頁、第141頁反面）         │                │
├─┼────┼─────┼────────┼─────────────┼─────────────┼────────┤
│23│93年3月 │200萬元   │1、93年3月1日   │1、發票人豐毅高系統科技有 │豐毅高系統科技有限公司    │偽造之工程合約書│
│  │9日     │          │   83萬5,000元  │   限公司                 │臺灣糖業股份有限公司新營廠│上「豐毅高系統科│
│  │        │          │2、93年3月1日   │   發票日93年7月3日       │舞台燈光音響會議系統工程工│技有限公司」印文│
│  │        │          │   172萬5,000元 │   面額83萬5,000元        │程合約書、請領貸款書      │陸枚、「何美玉」│
│  │        │          │（97年度偵字第  │2、發票人豐毅高系統科技有 │（原審卷一第285 頁至第288 │印文壹枚均沒收。│
│  │        │          │11947 號卷二第  │   限公司                 │頁反面）                  │（原審卷一第286 │
│  │        │          │294 頁）        │   發票日93年7月日        │                          │頁至第287 頁）  │
│  │        │          │                │   面額172萬5,000元       │                          │                │
│  │        │          │                │（97年度偵字第11947 號卷二│                          │                │
│  │        │          │                │第293 頁）                │                          │                │
├─┼────┼─────┼────────┼─────────────┼─────────────┼────────┤
│24│93年3月 │235萬元   │1、93年3月9日   │1、發票人光鴻電訊工程行   │光鴻電訊工程行            │偽造之工程合約書│
│  │22日    │          │   114萬元      │   發票日93年6月30日      │臺灣蘭花生物科技園區營運服│上「光鴻電訊工程│
│  │        │          │2、93年3月9日   │   面額114萬元            │務中心視聽音響、安全監視、│行」印文陸枚、「│
│  │        │          │   180萬元      │2、發票人光鴻電訊工程行   │燈光布幕、緊急業務廣播設備│吳榮中」印文壹枚│
│  │        │          │（97年度偵字第  │   發票日93年7月20日      │及資訊網路系統設備工程合約│、偽造之工程標單│
│  │        │          │11947 號卷二第  │   面額180萬元            │書、工程標單、請領貸款申請│上「光鴻電訊工程│
│  │        │          │292 頁）        │（97年度偵字第11947 號卷二│書                        │行」印文拾枚均沒│
│  │        │          │                │第291 頁）                │（原審卷三第249 頁、第252 │收。            │
│  │        │          │                │                          │頁至第257 頁）            │（原審卷三第252 │
│  │        │          │                │                          │                          │頁至第257 頁反面│
│  │        │          │                │                          │                          │）              │
├─┼────┼─────┼────────┼─────────────┼─────────────┼────────┤
│25│93年4月 │96萬元    │93年4月9        │發票人光鴻電訊工程行      │光鴻電訊工程行            │偽造之工程合約書│
│  │19日    │          │120萬元         │發票日93年4月9日          │臺灣蘭花生物科技園區營運服│上「光鴻電訊工程│
│  │        │          │（97年度偵字第  │面額120萬元               │務中心視聽音響、安全監視、│行」印文陸枚、「│
│  │        │          │11947 號卷二第  │（97年度偵字第11947 號卷二│燈光布幕、緊急業務廣播設備│吳榮中」印文壹枚│
│  │        │          │285 頁）        │第284 頁、第285 頁）      │及資訊網路系統設備工程合約│、偽造之工程標單│
│  │        │          │                │                          │書、工程標單、請領貸款書  │上「光鴻電訊工程│
│  │        │          │                │                          │（原審卷一第158 頁至第163 │行」印文拾枚均沒│
│  │        │          │                │                          │頁）                      │收。            │
│  │        │          │                │                          │                          │（原審卷一第158 │
│  │        │          │                │                          │                          │頁反面至第163 頁│
│  │        │          │                │                          │                          │反面）          │
├─┼────┼─────┼────────┼─────────────┼─────────────┼────────┤
│26│93年4月 │300 萬元  │1、93年4月15日  │1、發票人豐毅高系統科技有 │豐毅高系統科技有限公司    │1.偽造之工程合約│
│  │23      │          │   172萬5,000元 │   限公司                 │1 、台灣糖業股份有限公司新│書上「豐毅高系統│
│  │        │          │2、93年4月15日  │   發票日93年8月9日       │    營廠舞台燈光音響會議系│科技有限公司」印│
│  │        │          │   206萬2500元  │   面額172萬5,000元       │    統工程合約書、請領貸款│文陸枚、「何美玉│
│  │        │          │（97年度偵字第  │2、發票人豐毅高系統科技有 │    書                    │」印文壹枚均沒收│
│  │        │          │11947 號卷二第  │   限公司                 │2 、尖山埤江南渡假村全區閉│。              │
│  │        │          │287 頁、第288 頁│   發票日93年8月24日      │    路監視設備工程合約書、│2.偽造之工程合約│
│  │        │          │）              │   面額206萬2500元        │    報價單、              │書上「豐毅高系統│
│  │        │          │                │（97年度偵字第11947 號卷二│（原審卷一第285 頁至第288 │科技有限公司」印│
│  │        │          │                │第287 頁、第288 頁）      │頁、第289 頁至第293頁）   │文捌枚、「何美玉│
│  │        │          │                │                          │                          │」印文壹枚、偽造│
│  │        │          │                │                          │                          │之工程標單上「豐│
│  │        │          │                │                          │                          │毅高系統科技有限│
│  │        │          │                │                          │                          │公司」印文肆枚均│
│  │        │          │                │                          │                          │沒收。          │
│  │        │          │                │                          │                          │（原審卷一第286 │
│  │        │          │                │                          │                          │頁至第287 頁、第│
│  │        │          │                │                          │                          │289 頁反面至第  │
│  │        │          │                │                          │                          │293 頁）        │
├─┼────┼─────┼────────┼─────────────┼─────────────┼────────┤
│27│93年4 月│96萬元    │93年5月3日      │發票人光鴻電訊工程行      │光鴻電訊工程行            │偽造之工程合約書│
│  │19日    │          │120萬元         │發票日93年9月5日          │臺灣蘭花生物科技園區營運服│上「光鴻電訊工程│
│  │        │          │（97年度偵字第  │面額120萬元               │務中心工程合約書、工程標單│行」印文陸枚、「│
│  │        │          │11947 號卷二第  │（97年度偵字第11947 號卷二│、請領貸款書              │吳榮中」印文壹枚│
│  │        │          │285 頁）        │第285 頁）                │（原審卷一第158 頁至第164 │、偽造之工程標單│
│  │        │          │                │                          │頁）                      │上「光鴻電訊工程│
│  │        │          │                │                          │                          │行」印文拾枚均沒│
│  │        │          │                │                          │                          │收。            │
│  │        │          │                │                          │                          │（原審卷一第158 │
│  │        │          │                │                          │                          │頁反面至第163 頁│
│  │        │          │                │                          │                          │反面）          │
├─┼────┼─────┼────────┼─────────────┼─────────────┼────────┤
│28│93年5月 │207萬元   │1、93年5月4日   │1、發票人揚弘有限公司     │揚弘有限公司              │                │
│  │10日    │          │   111萬元      │   發票日93年8月12日      │國立中正大學理學院第二期新│                │
│  │        │          │2、93年5月5日   │   面額111萬元            │建工程合約書、工程報價表、│                │
│  │        │          │   148萬元      │2、發票人揚弘有限公司     │請領貸款書                │                │
│  │        │          │（97年度偵字第  │   發票日93年9月10日      │（原審卷一第134 頁至第140 │                │
│  │        │          │11947 號卷二第  │   面額148萬元            │頁）                      │                │
│  │        │          │282 頁、第238 頁│（97年度偵字第11947 號卷二│                          │                │
│  │        │          │）              │第282 頁、第238 頁）      │                          │                │
├─┼────┼─────┼────────┼─────────────┼─────────────┼────────┤
│29│93年5月 │112 萬8,00│1、93年5月7日   │發票人豐毅高系統科技有限公│豐毅高系統科技有限公司    │偽造之工程合約書│
│  │13日    │0 元      │   83萬5,000元  │司                        │尖山埤江南渡假村全區閉路監│上「豐毅高系統科│
│  │        │          │2、93年5月10日  │發票日93年9月15日         │視設備工程合約書、工程報價│技有限公司」印文│
│  │        │          │   57萬5,000元  │面額141萬元               │單、請領貸款書            │捌枚、「何美玉」│
│  │        │          │（97年度偵字第  │                          │（原審卷一第289 頁至第294 │印文壹枚、偽造之│
│  │        │          │11947 號卷二第  │                          │頁）                      │工程標單上「豐毅│
│  │        │          │279 頁、第280 頁│                          │                          │高系統科技有限公│
│  │        │          │）              │                          │                          │司」印文肆枚均沒│
│  │        │          │                │                          │                          │收。            │
│  │        │          │                │                          │                          │（原審卷一第289 │
│  │        │          │                │                          │                          │頁至第293 頁）  │
├─┼────┼─────┼────────┼─────────────┼─────────────┼────────┤
│30│93年5月 │236萬元   │93年5月11日     │發票人豐毅高系統科技有限公│豐毅高系統科技有限公司    │偽造之工程合約書│
│  │        │          │296萬元         │司                        │臺灣糖業股份有限公司新營場│上「豐毅高系統科│
│  │        │          │（97年度偵字第  │發票日93年5月11日         │舞台燈光音響會議系統工程合│技有限公司」印文│
│  │        │          │11947 號卷二第  │面額296萬元               │約書                      │陸枚、「何美玉」│
│  │        │          │277 頁）        │（97年度偵字第11947 號卷二│（原審卷一第285 頁至第287 │印文壹枚均沒收。│
│  │        │          │                │第277 頁）                │頁）                      │（原審卷一第286 │
│  │        │          │                │                          │                          │頁至第287 頁）  │
├─┼────┼─────┼────────┼─────────────┼─────────────┼────────┤
│31│93年6月 │176萬元   │93年6月2日      │發票人九宜企業有限公司    │九宜企業有限公司          │偽造之合約書上「│
│  │18日    │          │220萬元         │發票日93年6月2日          │臺北縣八里市場合約書、工程│九宜企業有限公司│
│  │        │          │（97年度偵字第  │面額220萬元               │報價單、請領貸款書        │」印文柒枚、「鄭│
│  │        │          │11947 號卷二第  │（97年度偵字第11947 號卷二│（原審卷一第296 頁至第301 │榮華」印文伍枚、│
│  │        │          │274 頁）        │第274 頁）                │頁）                      │偽造之工程報價單│
│  │        │          │                │                          │                          │上「九宜企業有限│
│  │        │          │                │                          │                          │公司」印文柒枚、│
│  │        │          │                │                          │                          │「鄭榮華」印文柒│
│  │        │          │                │                          │                          │枚均沒收。      │
│  │        │          │                │                          │                          │（原審卷一第296 │
│  │        │          │                │                          │                          │頁至第300 頁反面│
│  │        │          │                │                          │                          │）              │
├─┼────┼─────┼────────┼─────────────┼─────────────┼────────┤
│32│93年6月 │100 萬元  │93年6月1日      │發票人揚弘有限公司        │揚弘有限公司              │                │
│  │25日    │          │137萬5,000元    │發票日93年10月25日        │丹鳳國中教學大樓新建工程合│                │
│  │        │          │（97年度偵字第  │面額137萬5,000元          │約書、工程報價單、請領貸款│                │
│  │        │          │11947 號卷二第  │（97年度偵字第11947 號卷二│書                        │                │
│  │        │          │271 頁）        │第271 頁）                │（原審卷一第126 頁至第133 │                │
│  │        │          │                │                          │頁）                      │                │
├─┼────┼─────┼────────┼─────────────┼─────────────┼────────┤
│33│93年7月 │204萬元   │93年7月5日      │發票人大圓營造工程股份有限│大圓營造工程股份有限公司  │偽造之合約書上「│
│  │8日     │          │255萬元         │公司                      │臺南市公有市場新建工程合約│大圓營造工程股份│
│  │        │          │（97年度偵字第  │發票日93年11月5日         │書、工程報價單、請領貸款申│有限公司」陸枚、│
│  │        │          │11947 號卷二第  │面額255萬元               │請書                      │「鄭丁山」印文貳│
│  │        │          │268 頁）        │（97年度偵字第11947 號卷二│（97年度偵字第11947 號卷二│枚、偽造之工程報│
│  │        │          │                │第268 頁、原審卷三第243 頁│第269 頁、原審卷三第241 頁│價單上「大圓營造│
│  │        │          │                │）                        │第244 頁至第248 頁）      │工程股份有限公司│
│  │        │          │                │                          │                          │」印文柒枚均沒收│
│  │        │          │                │                          │                          │。              │
│  │        │          │                │                          │                          │（原審卷三第244 │
│  │        │          │                │                          │                          │頁至第248 頁反面│
│  │        │          │                │                          │                          │）              │
├─┼────┼─────┼────────┼─────────────┼─────────────┼────────┤
│34│93年7月 │204萬元   │92年4月22日     │發票人振豐科技事業有限公司│振豐科技事業有限公司      │偽造之合約書上「│
│  │15日    │          │255萬元         │發票日92年9月10日         │國父紀念館東西側展覽廳設備│振豐科技事業有限│
│  │        │          │（97年度偵字第  │面額150萬元               │系統工程合約書、工程報價單│公司」印文伍枚、│
│  │        │          │11947 號卷二第  │（97年度偵字第11947 號卷二│、請領貸款書              │「陳世豐」印文伍│
│  │        │          │340 頁）        │第339 頁）                │（原審卷一第269 頁至第276 │枚、偽造之工程報│
│  │        │          │                │                          │頁、第277 頁反面）        │價單上「振豐科技│
│  │        │          │                │                          │                          │事業有限公司」印│
│  │        │          │                │                          │                          │文拾貳枚、「陳世│
│  │        │          │                │                          │                          │豐」印文拾壹枚均│
│  │        │          │                │                          │                          │沒收。          │
│  │        │          │                │                          │                          │（原審卷一第269 │
│  │        │          │                │                          │                          │頁至第276 頁反面│
│  │        │          │                │                          │                          │）              │
├─┼────┼─────┼────────┼─────────────┼─────────────┼────────┤
│35│93年7月 │163萬元   │93年7月10日     │發票人振豐科技事業有限公司│振豐科技事業有限公司      │偽造之合約書上「│
│  │15日    │          │204萬元         │發票日93年11月15日        │國父紀念館東西側展覽廳設備│振豐科技事業有限│
│  │        │          │（97年度偵字第  │面額204萬元               │系統工程合約書、工程報價單│公司」印文伍枚、│
│  │        │          │11947 號卷二第  │（97年度偵字第11947 號卷二│、請領貸款書              │「陳世豐」印文伍│
│  │        │          │265 頁）        │第265 頁）                │（原審卷一第269 頁至第276 │枚、偽造之工程報│
│  │        │          │                │                          │頁反面）                  │價單上「振豐科技│
│  │        │          │                │                          │                          │事業有限公司」印│
│  │        │          │                │                          │                          │文拾貳枚、「陳世│
│  │        │          │                │                          │                          │豐」印文拾壹枚均│
│  │        │          │                │                          │                          │沒收。          │
│  │        │          │                │                          │                          │（原審卷一第269 │
│  │        │          │                │                          │                          │頁至第277 頁反面│
│  │        │          │                │                          │                          │）              │
├─┼────┼─────┼────────┼─────────────┼─────────────┼────────┤
│36│93年7月 │176萬元   │93年7月26日     │發票人宣辰室內裝修有限公司│宣辰室內裝修有限公司      │                │
│  │30日    │          │220萬元         │發票日93年11月25日        │臺北市世定古蹟北投文物館之│                │
│  │        │          │（97年度偵字第  │面額220萬元               │陶然居修復工程合約書、工程│                │
│  │        │          │11947 號卷二第  │（97年度偵字第11947 號卷二│報價單、請領貸款書        │                │
│  │        │          │262 頁）        │第262 頁）                │（原審卷一第278 頁至第284 │                │
│  │        │          │                │                          │頁）                      │                │
├─┼────┼─────┼────────┼─────────────┼─────────────┼────────┤
│37│93年8月 │156萬元   │93年7月26日     │發票人信泰環保工程股份有限│信泰環保工程股份有限公司  │偽造之工程採購協│
│  │        │          │215萬6,213元    │公司                      │桃園航空客運園區污水處理工│議書上「信泰環保│
│  │        │          │（97年度偵字第  │發票日93年11月15日        │程採購協議書、報價單      │工程股份有限公司│
│  │        │          │11947 號卷二第  │面額196萬1,837元          │（97年度偵字第11947 號卷六│」印文參枚、「傅│
│  │        │          │259 頁）        │（97年度偵字第11947 號卷二│第301 頁至第308頁）       │有盛」印文壹枚、│
│  │        │          │                │第259 頁）                │                          │偽造之報價單上「│
│  │        │          │                │                          │                          │信泰環保工程股份│
│  │        │          │                │                          │                          │有限公司」印文拾│
│  │        │          │                │                          │                          │壹枚均沒收。    │
│  │        │          │                │                          │                          │（97年度偵字第  │
│  │        │          │                │                          │                          │11947號卷六第   │
│  │        │          │                │                          │                          │301 頁至第308 頁│
│  │        │          │                │                          │                          │）              │
├─┼────┼─────┼────────┼─────────────┼─────────────┼────────┤
│38│93年9月 │180萬元   │93年9月2日      │發票人宣辰室內裝修有限公司│宣辰室內裝修有限公司      │                │
│  │6日     │          │225萬元         │發票日93年12月25日        │臺北市私立復興中小學增建校│                │
│  │        │          │（97年度偵字第  │面額225萬元               │舍工程合約書、工程報價單  │                │
│  │        │          │11947 號卷二第  │（97年度偵字第11947 號卷二│（97年度偵字第11947 號卷三│                │
│  │        │          │256 頁）        │第256 頁）                │第53頁）                  │                │
├─┼────┼─────┼────────┼─────────────┼─────────────┼────────┤
│39│93年9月 │204萬元   │93年9月3日      │發票人宣辰室內裝修有限公司│宣辰室內裝修有限公司      │                │
│  │9日     │          │255萬元         │發票日94年1月7日          │裕隆汽車展廠增設工程合約書│                │
│  │        │          │（97年度偵字第  │面額255萬元               │、工程標單                │                │
│  │        │          │11947 號卷二第  │（97年度偵字第11947 號卷二│（97年度偵字第11947 號卷三│                │
│  │        │          │253 頁）        │第253 頁）                │第212 頁至第222頁）       │                │
├─┼────┼─────┼────────┼─────────────┼─────────────┼────────┤
│40│93年9月 │240萬元   │1、93年8月31日  │1、發票人揚弘有限公司     │1、揚弘有限公司           │偽造之合約書上「│
│  │14日    │          │   46萬元       │   發票日93年12月25日     │   臺北縣秀朗國小活動中心 │川峻工程顧問股份│
│  │        │          │2、93年9月6日   │   面額46萬元             │   增設設備工程合約書、工 │有限公司」印文貳│
│  │        │          │   186萬元      │2、發票人川峻工程顧問股份 │   程報價單、請領貸款書   │枚、「羅燦博」印│
│  │        │          │3、93年9月8日   │   有限公司               │2、川峻工程顧問股份有限公 │文肆枚、偽造之工│
│  │        │          │   69萬元       │   發票日94年1月5日       │   司                     │程標單上「羅燦博│
│  │        │          │（97年度偵字第  │   面額186萬元            │   國立臺南第二高級中學增 │」印文貳枚均沒收│
│  │        │          │11947 號卷二第  │3、發票人揚弘有限公司     │   設e 化語言教室採購工程 │。              │
│  │        │          │247 頁、第248 頁│   發票日94年1月7日       │   合約書、工程標單、請領 │（原審卷一第316 │
│  │        │          │、第251頁）     │   面額69萬元             │   貸款書                 │頁至第319 頁反面│
│  │        │          │                │（97年度偵字第11947 號卷二│（原審卷一第119 頁至第125 │）              │
│  │        │          │                │第247 頁、第248 頁、第251 │頁、第316 頁至第319 頁反面│                │
│  │        │          │                │頁）                      │、第321頁）               │                │
├─┼────┼─────┼────────┼─────────────┼─────────────┼────────┤
│41│93年9月 │240萬元   │93年9月6日      │發票人宣辰室內裝修有限公司│宣辰室內裝修有限公司      │                │
│  │21日    │          │300萬元         │發票日94年1月7日          │裕隆汽車展廠新建工程合約書│                │
│  │        │          │（97年度偵字第  │面額300萬元               │、工程標單                │                │
│  │        │          │11947 號卷二第  │（97年度偵字第11947 號卷二│（97年度偵字第11947 號卷三│                │
│  │        │          │244 頁）        │第244 頁）                │第212 頁至第222 頁）      │                │
├─┼────┼─────┼────────┼─────────────┼─────────────┼────────┤
│42│93年10月│223萬元   │93年9月10日     │發票人川峻工程顧問股份有限│川峻工程顧問股份有限公司  │偽造之合約書上「│
│  │6日     │          │279萬元         │公司                      │國立臺南第二高級中學增設e │川峻工程顧問股份│
│  │        │          │（97年度偵字第  │發票日94年1月25日         │化語言教室採購工程合約書、│有限公司」印文貳│
│  │        │          │11947 號卷二第  │面額279萬元               │工程標單、請領貸款書      │枚、「羅燦博」印│
│  │        │          │241 頁）        │（97年度偵字第11947 號卷二│（原審卷一第316 頁至第319 │文肆枚、偽造之工│
│  │        │          │                │第241 頁）                │頁反面、第320 頁反面）    │程標單上「羅燦博│
│  │        │          │                │                          │                          │」印文貳枚均沒收│
│  │        │          │                │                          │                          │。              │
│  │        │          │                │                          │                          │（原審卷一第316 │
│  │        │          │                │                          │                          │頁至第319 頁反面│
│  │        │          │                │                          │                          │）              │
├─┼────┼─────┼────────┼─────────────┼─────────────┼────────┤
│43│93年10月│196 萬元  │93年9月29日     │發票人揚弘有限公司        │揚弘有限公司              │                │
│  │13日    │          │246萬元         │發票日94年2月5日          │中國商銀視訊音響裝修工程合│                │
│  │        │          │（97年度偵字第  │面額246萬元               │約書、工程報價單、請領貸款│                │
│  │        │          │11947 號卷二第  │（97年度偵字第11947 號卷二│申請書、請領貸款書        │                │
│  │        │          │237 頁）        │第237頁）                 │（原審卷一第111 頁至第118 │                │
│  │        │          │                │                          │頁反面）                  │                │
├─┼────┼─────┼────────┼─────────────┼─────────────┼────────┤
│44│93年10月│248萬元   │1、93年10月15日 │1、發票人宣辰室內裝修有限 │宣辰室內裝修有限公司      │                │
│  │28日    │          │   225萬元      │   公司                   │1、裕隆汽車展場增設工程合 │                │
│  │        │          │2、93年10月19日 │   發票日94年2月          │   約書、工程標單         │                │
│  │        │          │   85萬元       │   面額225萬元            │2、工程標單臺北市私立復興 │                │
│  │        │          │（97年度偵字第  │2、發票人宣辰室內裝修有限 │   中小學增建校舍工程     │                │
│  │        │          │11947 號卷二第  │   公司                   │（97年度偵字第11947 號卷三│                │
│  │        │          │232 頁、第233 頁│   發票日94年2月          │第212 頁至第222 頁）      │                │
│  │        │          │）              │   面額85萬元             │                          │                │
│  │        │          │                │（97年度偵字第11947 號卷二│                          │                │
│  │        │          │                │第232 頁、第233 頁）      │                          │                │
├─┼────┼─────┼────────┼─────────────┼─────────────┼────────┤
│45│93年11月│208萬元   │1、93年11月1日  │1、發票人宣辰室內裝修有限 │1、宣辰室內裝修有限公司   │偽造之合約書上「│
│  │9日     │          │   180萬元      │   公司                   │   裕隆汽車展場增建工程合 │冠宇工程顧問有限│
│  │        │          │2、93年11月1日  │   發票日94年3月          │   約書、工程標單         │公司」印文柒枚、│
│  │        │          │   80萬4,000元  │   面額180萬元            │2、冠宇工程顧問有限公司   │「陳文吉」印文陸│
│  │        │          │（97年度偵字第  │2、發票人冠宇工程顧問有限 │   高雄捷運局大寮機場視聽 │枚、偽造之工程報│
│  │        │          │11947 號卷二第  │   公司                   │   教室及活動中心新建工程 │價單上「冠宇工程│
│  │        │          │226 頁、第227 頁│   發票日94年3月5日       │   合約書、工程報價單、請 │顧問有限公司」印│
│  │        │          │）              │   面額80萬4,000元        │   領貸款書               │文伍枚、「陳文吉│
│  │        │          │                │（97年度偵字第11947 號卷二│（97年度偵字第11947 號卷三│」印文伍枚均沒收│
│  │        │          │                │第226 頁、第227 頁）      │第212 頁至第222 頁、原審卷│。              │
│  │        │          │                │                          │一第191 頁至第195 頁、第  │（原審卷一第191 │
│  │        │          │                │                          │196 頁反面）              │頁反面至第195 頁│
│  │        │          │                │                          │                          │）              │
├─┼────┼─────┼────────┼─────────────┼─────────────┼────────┤
│46│93年11月│214萬元   │1、97年11月7日  │1、發票人冠宇工程顧問有限 │冠宇工程顧問有限公司      │1.偽造之合約書上│
│  │26日    │          │   171萬元      │   公司                   │1、財團法人世新大學木柵路 │「冠宇工程顧問有│
│  │        │          │2、97年11月9日  │   發票日94年3月5日       │   教學大樓新建工程合約書 │限公司」印文伍枚│
│  │        │          │   97萬元       │   面額171萬元            │   、工程標單             │、「陳文吉」印文│
│  │        │          │（97年度偵字第  │2、發票人冠宇工程顧問有限 │2、玉山銀行資訊科技大樓新 │參枚、偽造之工程│
│  │        │          │11947 號卷二第  │   公司                   │   建工程合約書、工程報價 │標單上「冠宇工程│
│  │        │          │221 頁、第223 頁│   發票日94年3月5日       │   單、請領貸款書         │顧問有限公司」印│
│  │        │          │）              │   面額97萬元             │（97年度偵字第11947 號卷三│文肆枚、「陳文吉│
│  │        │          │                │（97年度偵字第11947 號卷二│第164 頁至第171 頁、原審卷│」印文肆枚均沒收│
│  │        │          │                │第221 頁、第223 頁）      │一第186 頁至第189頁、第   │。              │
│  │        │          │                │                          │ 190頁反面）              │（97年度偵字第11│
│  │        │          │                │                          │                          │947 號卷三第165 │
│  │        │          │                │                          │                          │頁至第171 頁）  │
│  │        │          │                │                          │                          │2.偽造之合約書上│
│  │        │          │                │                          │                          │「冠宇工程顧問有│
│  │        │          │                │                          │                          │限公司」印文柒枚│
│  │        │          │                │                          │                          │、「陳文吉」印文│
│  │        │          │                │                          │                          │伍枚、偽造之工程│
│  │        │          │                │                          │                          │報價單上「冠宇工│
│  │        │          │                │                          │                          │程顧問有限公司」│
│  │        │          │                │                          │                          │印文貳枚、「陳文│
│  │        │          │                │                          │                          │吉」印文貳枚均沒│
│  │        │          │                │                          │                          │收。            │
│  │        │          │                │                          │                          │（原審卷一第186 │
│  │        │          │                │                          │                          │頁反面至第189 頁│
│  │        │          │                │                          │                          │）              │
├─┼────┼─────┼────────┼─────────────┼─────────────┼────────┤
│47│93年12月│64萬元    │93年12月5日     │發票人冠宇工程顧問有限公司│冠宇工程顧問有限公司      │偽造之合約書上「│
│  │8日     │          │80萬4,000元     │發票日94年4月5日          │高雄捷運局大寮機場視聽教室│冠宇工程顧問有限│
│  │        │          │（97年度偵字第  │面額80萬4,000元           │及活動中心新建工程合約書、│公司」印文柒枚、│
│  │        │          │11947 號卷二第  │（97年度偵字第11947 號卷二│工程報價單、請領貸款書    │「陳文吉」印文陸│
│  │        │          │218 頁）        │第218 頁）                │（原審卷一第191 頁至第196 │枚、偽造之工程報│
│  │        │          │                │                          │頁）                      │價單上「冠宇工程│
│  │        │          │                │                          │                          │顧問有限公司」印│
│  │        │          │                │                          │                          │文伍枚、「陳文吉│
│  │        │          │                │                          │                          │」印文伍枚均沒收│
│  │        │          │                │                          │                          │。              │
│  │        │          │                │                          │                          │（原審卷一第191 │
│  │        │          │                │                          │                          │頁反面至第195 頁│
│  │        │          │                │                          │                          │）              │
├─┼────┼─────┼────────┼─────────────┼─────────────┼────────┤
│48│93年12月│316 萬元  │93年11月19日    │發票人信泰環保工程股份有限│信泰環保工程股份有限公司  │偽造之工程採購協│
│  │        │          │（97年度偵字第  │公司                      │桃園航空客運園區污水處理工│議書上「信泰環保│
│  │        │          │11947 號卷二第  │發票日94年3月31日         │程採購協議書、報價單      │工程股份有限公司│
│  │        │          │212 頁）        │面額395萬3,057元          │（97年度偵字第11947 號卷六│」印文參枚、「傅│
│  │        │          │                │（97年度偵字第11947 號卷二│第301 頁至第308頁）       │有盛」印文壹枚、│
│  │        │          │                │第212 頁）                │                          │偽造之報價單上「│
│  │        │          │                │                          │                          │信泰環保工程股份│
│  │        │          │                │                          │                          │有限公司」印文拾│
│  │        │          │                │                          │                          │壹枚均沒收。    │
│  │        │          │                │                          │                          │（97年度偵字第  │
│  │        │          │                │                          │                          │11947號卷六第   │
│  │        │          │                │                          │                          │301 頁至第308 頁│
│  │        │          │                │                          │                          │）              │
├─┼────┼─────┼────────┼─────────────┼─────────────┼────────┤
│49│93年12月│77萬元    │93年11月25日    │發票人冠宇工程顧問有限公司│冠宇工程顧問有限公司      │偽造之合約書上「│
│  │27日    │          │97萬元          │發票日94年4月15日         │玉山銀行資訊科技大樓新建工│冠宇工程顧問有限│
│  │        │          │（97年度偵字第  │面額97萬元                │程合約書、工程報價單、請領│公司」印文柒枚、│
│  │        │          │11947 號卷第209 │（97年度偵字第11947 號卷第│貸款書                    │「陳文吉」印文伍│
│  │        │          │頁）            │208頁）                   │（原審卷一第186 頁至第190 │枚、偽造之工程報│
│  │        │          │                │                          │ 頁）                     │價單上「冠宇工程│
│  │        │          │                │                          │                          │顧問有限公司」印│
│  │        │          │                │                          │                          │文貳枚、「陳文吉│
│  │        │          │                │                          │                          │」印文貳枚均沒收│
│  │        │          │                │                          │                          │。              │
│  │        │          │                │                          │                          │（原審卷一第186 │
│  │        │          │                │                          │                          │頁反面至第189 頁│
│  │        │          │                │                          │                          │）              │
├─┼────┼─────┼────────┼─────────────┼─────────────┼────────┤
│50│94年1月 │192萬元   │1、94年1月4日   │發票人揚弘有限公司        │揚弘有限公司              │                │
│  │4日     │          │   72萬2,007元  │發票日94年4月25日         │臺灣金融研訓院新建工程合約│                │
│  │        │          │2、94年1月4日   │面額240萬元               │書、工程標單              │                │
│  │        │          │   64萬2,876元  │                          │（97年度偵字第11947 號卷四│                │
│  │        │          │3、94年1月4日   │                          │第366 頁至第375 頁）      │                │
│  │        │          │   103萬5,117元 │                          │                          │                │
│  │        │          │（97年度偵字第  │                          │                          │                │
│  │        │          │11947 號卷二第  │                          │                          │                │
│  │        │          │204 頁、第205 頁│                          │                          │                │
│  │        │          │）              │                          │                          │                │
├─┼────┼─────┼────────┼─────────────┼─────────────┼────────┤
│51│94年1月 │122萬元   │94年1月5日      │發票人振豐科技事業有限公司│振豐科技事業有限公司      │偽造之合約書上「│
│  │5日     │          │153萬元         │發票日94年4月30日         │國父紀念館東西側展覽廳設備│振豐科技事業有限│
│  │        │          │（97年度偵字第  │面額153萬元               │系統工程合約書、工程報價單│公司」印文伍枚、│
│  │        │          │11947 號卷二第  │（97年度偵字第11947 號卷二│、請領貸款申請書          │「陳世豐」印文伍│
│  │        │          │201 頁）        │第201 頁）                │（原審卷一第269 頁至第277 │枚、偽造之工程報│
│  │        │          │                │                          │頁）                      │價單上「振豐科技│
│  │        │          │                │                          │                          │事業有限公司」印│
│  │        │          │                │                          │                          │文拾貳枚、「陳世│
│  │        │          │                │                          │                          │豐」印文拾壹枚均│
│  │        │          │                │                          │                          │沒收。          │
│  │        │          │                │                          │                          │（原審卷一第269 │
│  │        │          │                │                          │                          │頁至第276 頁反面│
│  │        │          │                │                          │                          │）              │
├─┼────┼─────┼────────┼─────────────┼─────────────┼────────┤
│52│94年1 月│48萬元    │93年12月27日    │發票人永聯營造工程股份有限│永聯營造工程股份有限公司  │偽造之合約書上「│
│  │7 日    │          │60萬元          │公司                      │陽明山國家公園旅遊服務中心│永聯營造工程股份│
│  │        │          │（97年度偵字第  │發票日94年2月5日          │視聽音響系統工程合約書、工│有限公司」印文貳│
│  │        │          │11947 號卷二第  │面額60萬元                │程報價單、請領貸款申請書  │枚、「林月雲」印│
│  │        │          │198 頁）        │（97年度偵字第11947 號卷二│（原審卷一第343 頁至第348 │文貳枚均沒收。  │
│  │        │          │                │第195 頁）                │頁）                      │（原審卷一第343 │
│  │        │          │                │                          │                          │頁反面至第344 頁│
│  │        │          │                │                          │                          │反面）          │
├─┼────┼─────┼────────┼─────────────┼─────────────┼────────┤
│53│94年8 月│200萬元   │94年7月7日      │1、發票人匯僑設計興業有限 │匯僑設計興業有限公司      │                │
│  │9 日    │          │200萬元         │   公司                   │大眾銀行育成中心工程發包承│                │
│  │        │          │（97年度偵字第  │   發票日94年8月23日      │攬契約、工程報價單、請領貸│                │
│  │        │          │11947 號卷二第  │   面額67萬元             │款申請書                  │                │
│  │        │          │190 頁）        │2、發票人匯僑設計興業有限 │（原審卷一第340 頁至第342 │                │
│  │        │          │                │   公司                   │頁）                      │                │
│  │        │          │                │   發票日94年9月13日      │                          │                │
│  │        │          │                │   面額67萬元             │                          │                │
│  │        │          │                │（97年度偵字第11947 號卷二│                          │                │
│  │        │          │                │第192 頁第193 頁）        │                          │                │
├─┼────┼─────┼────────┼─────────────┼─────────────┼────────┤
│54│94年8 月│192 萬元  │94年8月17日     │發票人鴻良水電工程有限公司│鴻良水電工程有限公司      │偽造之合約書上「│
│  │24日    │          │240萬2,740元    │發票日94年10月31日        │臺北市光仁國民小學新建工程│鴻良水電工程有限│
│  │        │          │（97年度偵字第  │面額240萬2,740 元         │合約書、工程報價單、請領貸│公司」印文伍枚、│
│  │        │          │11947 號卷二第第│（97年度偵字第11947 號卷二│款申請書                  │「沈鴻居」印文拾│
│  │        │          │186 頁）        │第186 頁）                │（原審卷一第332 頁至第339 │枚、偽造之報價單│
│  │        │          │                │                          │頁）                      │上「鴻良水電工程│
│  │        │          │                │                          │                          │有限公司」印文拾│
│  │        │          │                │                          │                          │枚均沒收。      │
│  │        │          │                │                          │                          │（原審卷一第332 │
│  │        │          │                │                          │                          │頁至第338 頁）  │
├─┼────┼─────┼────────┼─────────────┼─────────────┼────────┤
│55│94年9 月│227萬6,000│1、94年9月2日   │1、發票人茂濱科技事業有限 │茂濱科技事業有限公司      │                │
│  │7 日    │元        │   112萬5,000元 │   公司                   │1、臺南縣隆田國小老舊校舍 │                │
│  │        │          │2、94年9月2日   │   發票日94年12月15日     │   整建計畫硬體工程合約書 │                │
│  │        │          │   172萬元      │   面額112萬5,000元       │   、工程報價單、請領貸款 │                │
│  │        │          │（97年度偵字第  │2、發票人茂濱科技事業有限 │   申請書                 │                │
│  │        │          │11947 號卷二第  │   公司                   │2、臺南縣蕭壟文化園區兒童 │                │
│  │        │          │181 頁、第182 頁│   發票日94年12月31日     │   探索館修繕工程合約書、 │                │
│  │        │          │）              │   面額172萬元            │   工程報價單             │                │
│  │        │          │                │（97年度偵字第11947 號二卷│（原審卷一第212 頁至第217 │                │
│  │        │          │                │第181 頁、第182 頁）      │頁、第219 頁、第253 頁至第│                │
│  │        │          │                │                          │258 頁）                  │                │
├─┼────┼─────┼────────┼─────────────┼─────────────┼────────┤
│56│94年9月 │182萬元   │1、94年9月2日   │1、發票人宣辰室內裝修有限 │宣辰室內裝修有限公司      │                │
│  │15日    │          │   75萬元       │   公司發票日94年12月20日 │1、 烏來鄉立圖書館暨托兒所│                │
│  │        │          │2、94年9月2日   │   面額75萬元             │    新建工程合約書、工程標│                │
│  │        │          │   153萬元      │2、發票人宣辰室內裝修有限 │    單                    │                │
│  │        │          │（97年度偵字第  │   公司發票日95年1月10日  │2、臺北市私立復興中小學增 │                │
│  │        │          │11947 號卷二第  │   面額153萬元            │    建校舍工程合約書、工程│                │
│  │        │          │176 頁、第177 頁│（97年度偵字第11947 號卷二│    報價單                │                │
│  │        │          │）              │第176 頁、第177 頁）      │（97年度偵字第11947 號卷六│                │
│  │        │          │                │                          │第343頁至第353頁、卷三第53│                │
│  │        │          │                │                          │頁至第62頁）              │                │
├─┼────┼─────┼────────┼─────────────┼─────────────┼────────┤
│57│94年9月 │220萬元   │1、94年9月5日   │1、發票人茂濱科技事業有限 │茂濱科技事業有限公司      │                │
│  │23日    │          │   126萬元      │   公司                   │1、 臺南女子技術學院學生宿│                │
│  │        │          │2、94年9月5日   │   發票日94年12月20日     │    舍新建工程合約書、工程│                │
│  │        │          │   150萬元      │   面額126萬元            │    報價單                │                │
│  │        │          │（97年度偵字第  │2、發票人茂濱科技事業有限 │2、臺南市立大成國中家政館 │                │
│  │        │          │11947 號卷二第  │   公司                   │    新建工程合約書、工程報│                │
│  │        │          │171 頁、第172 頁│   發票日95年1月30日      │    價單                  │                │
│  │        │          │）              │   面額150萬元            │（97年度偵字第11947 號卷六│                │
│  │        │          │                │（97年度偵字第11947 號卷二│第214 頁至第220 頁、原審卷│                │
│  │        │          │                │第171 頁、第172 頁）      │一第246 頁至第251 頁、第  │                │
│  │        │          │                │                          │252 頁反面）              │                │
├─┼────┼─────┼────────┼─────────────┼─────────────┼────────┤
│58│94年10月│90萬元    │94年9月23日     │發票人茂濱科技事業有限公司│茂濱科技事業有限公司      │                │
│  │4日     │          │112萬5,000元    │發票日95年2月1日          │臺南縣隆田國小老舊校舍整建│                │
│  │        │          │（97年度偵字第  │面額112萬5,000元          │計畫硬體工程合約書、工程報│                │
│  │        │          │11947 號卷二第  │（97年度偵字第11947 號卷二│價單、請領貸款申請書      │                │
│  │        │          │168 頁）        │第168 頁）                │（原審卷一第212 頁至第217 │                │
│  │        │          │                │                          │頁、第218頁反面）         │                │
├─┼────┼─────┼────────┼─────────────┼─────────────┼────────┤
│59│94年間  │228萬元   │94年9月2日      │發票人川峻工程顧問股份有限│川峻工程顧問股份有限公司  │偽造之合約書上「│
│  │        │          │285萬元         │公司                      │臺南縣大橋國中降低班級學生│川峻工程顧問股份│
│  │        │          │（97年度偵字第  │發票日95年2月1日          │人數計劃硬體增建工程合約書│有限公司」印文貳│
│  │        │          │11947 號卷二第  │面額285萬元               │、工程報價單（97年度偵字第│枚、「羅燦博」印│
│  │        │          │165 頁）        │（97年度偵字第11947 號卷二│11947 號卷三第225 頁至第  │文壹枚均沒收。  │
│  │        │          │                │第165 頁）                │233 頁）                  │（97年度偵字第  │
│  │        │          │                │                          │                          │11947 號卷三第  │
│  │        │          │                │                          │                          │226頁至第228頁）│
├─┼────┼─────┼────────┼─────────────┼─────────────┼────────┤
│60│94年10月│68萬元    │94年10月7 日    │發票人茂濱科技事業有限公司│茂濱科技事業有限公司      │                │
│  │26日    │          │86萬元          │發票日95年2月25日         │臺南縣蕭壟文化園區兒童探索│                │
│  │        │          │（97年度偵字第  │面額86萬元                │館修繕工程合約書、工程報價│                │
│  │        │          │11947 號卷二第  │（97年度偵字第11947 號卷二│單                        │                │
│  │        │          │162 頁）        │第162 頁）                │（原審卷一第253 頁至第258 │                │
│  │        │          │                │                          │頁）                      │                │
├─┼────┼─────┼────────┼─────────────┼─────────────┼────────┤
│61│94年11月│83萬元    │94年11月2日     │發票人丞陽工程顧問股份有限│丞陽工程顧問股份有限公司  │偽造之合約書上「│
│  │4日     │          │104萬元         │公司                      │亞洲大學體育館新建工程合約│丞陽工程顧問股份│
│  │        │          │（97年度偵字第  │發票日95年3月5日          │書、工程報價單、請領貸款申│有限公司」印文柒│
│  │        │          │11947 號卷二第  │面額104萬元               │請書                      │枚、「李訓中」印│
│  │        │          │159 頁）        │（97年度偵字第11947 號卷二│（原審卷一第262 頁至第267 │文壹枚、偽造之工│
│  │        │          │                │第159 頁）                │頁、第268頁反面）         │程報價單上「丞陽│
│  │        │          │                │                          │                          │工程顧問股份有限│
│  │        │          │                │                          │                          │公司」印文捌枚均│
│  │        │          │                │                          │                          │沒收。          │
│  │        │          │                │                          │                          │（原審卷一第262 │
│  │        │          │                │                          │                          │頁至第267頁）   │
├─┼────┼─────┼────────┼─────────────┼─────────────┼────────┤
│62│94年11月│191萬元   │1、94年11月3日  │1、發票人茂濱科技事業有限 │茂濱科技事業有限公司      │                │
│  │9日     │          │   50萬元       │   公司                   │1、 臺南女子技術學院學生宿│                │
│  │        │          │2、94年11月3日  │   發票日95年1月15日      │    舍新建工程合約書、工程│                │
│  │        │          │   189萬元      │   面額50萬元             │    報價單                │                │
│  │        │          │（97年度偵字第  │2、發票人茂濱科技事業有限 │2、臺南市立大成國中家政館 │                │
│  │        │          │11947 號卷二第  │   公司                   │    新建工程合約書、工程報│                │
│  │        │          │154 頁、第155 頁│   發票日95年2月15日      │    價單                  │                │
│  │        │          │）              │   面額189萬元            │（97年度偵字第11947 號卷六│                │
│  │        │          │                │（97年度偵字第11947 號卷二│第214 頁至第220 頁、原審卷│                │
│  │        │          │                │第154 頁、第155 頁）      │一第246 頁至第252 頁）    │                │
├─┼────┼─────┼────────┼─────────────┼─────────────┼────────┤
│63│94年11月│160萬元   │1、94年11月15日 │1、發票人茂濱科技事業有限 │1 、茂濱科技事業有限公司  │                │
│  │17日    │          │   50萬元       │   公司                   │    臺南市立大成國中家政館│                │
│  │        │          │2、94年11月15日 │   發票日95年2月25日      │    新建工程合約書、工程報│                │
│  │        │          │   150萬元      │   面額50萬元             │    價單                  │                │
│  │        │          │（97年度偵字第  │2、發票人宣辰室內裝修有限 │2 、宣辰室內裝修有限公司  │                │
│  │        │          │11947 號卷二第  │   公司                   │    臺北市私立復興中小學增│                │
│  │        │          │150 頁）        │   發票日95年3月15日      │    建校舍工程            │                │
│  │        │          │                │   面額75萬元             │（原審卷一第246 頁至第251 │                │
│  │        │          │                │3、發票人宣辰室內裝修有限 │頁、97年度偵字第11947 號卷│                │
│  │        │          │                │   公司                   │三第53頁至第62頁）        │                │
│  │        │          │                │   發票日95年3月15日      │                          │                │
│  │        │          │                │   面額75萬元             │                          │                │
│  │        │          │                │（97年度偵字第11947 號卷二│                          │                │
│  │        │          │                │第149 頁）                │                          │                │
├─┼────┼─────┼────────┼─────────────┼─────────────┼────────┤
│64│94年11月│192萬元   │94年11月18日    │發票人丞陽工程顧問股份有限│丞陽工程顧問股份有限公司  │                │
│  │25日    │          │240萬元         │公司                      │國防醫學院綜合活動中心新建│                │
│  │        │          │                │發票日95年3月20日         │工程合約書                │                │
│  │        │          │                │面額240萬元               │（97年度偵字第11947 號卷二│                │
│  │        │          │                │                          │第148頁）                 │                │
├─┼────┼─────┼────────┼─────────────┼─────────────┼────────┤
│65│94年間  │100萬元   │94年11月28日    │發票人茂濱科技事業有限公司│茂濱科技事業有限公司      │                │
│  │        │          │126萬元         │發票日95年4月10日         │臺南女子技術學院學生宿舍新│                │
│  │        │          │（97年度偵字第  │面額126萬元               │建工程合約書、工程報價單  │                │
│  │        │          │11947 號卷二第  │（97年度偵字第11947 號卷二│（97年度偵字第11947 號卷六│                │
│  │        │          │142 頁）        │第143 頁、第144頁）       │第214 頁至第220頁）       │                │
├─┼────┼─────┼────────┼─────────────┼─────────────┼────────┤
│66│95年1月 │83萬元    │94年12月29日    │發票人丞陽工程顧問股份有限│丞陽工程顧問股份有限公司亞│偽造之合約書上「│
│  │5日     │          │104萬元         │公司                      │洲大學體育館新建工程合約書│丞陽工程顧問股份│
│  │        │          │（97年度偵字第  │發票日95年4月15日         │、工程報價單              │有限公司」印文柒│
│  │        │          │11947 號卷二第  │面額104萬元               │（原審卷一第262 頁至第267 │枚、「李訓中」印│
│  │        │          │139 頁）        │（97年度偵字第11947 號卷二│頁）                      │文壹枚、偽造之工│
│  │        │          │                │第139 頁）                │                          │程報價單上「丞陽│
│  │        │          │                │                          │                          │工程顧問股份有限│
│  │        │          │                │                          │                          │公司」印文捌枚均│
│  │        │          │                │                          │                          │沒收。          │
│  │        │          │                │                          │                          │（原審卷一第262 │
│  │        │          │                │                          │                          │頁至第267頁）   │
├─┼────┼─────┼────────┼─────────────┼─────────────┼────────┤
│67│95年1月 │216萬元   │95年1月6日      │發票人茂濱科技事業有限公司│茂濱科技事業有限公司      │                │
│  │12日    │          │270萬元         │發票日95年5月10日         │展茂光電股份有限公司高雄分│                │
│  │        │          │（97年度偵字第  │面額270萬元               │公司新建工程合約書、工程標│                │
│  │        │          │11947 號卷二第  │（97年度偵字第11947 號卷二│單                        │                │
│  │        │          │136 頁）        │第136 頁）                │（原審卷一第236 頁至243 頁│                │
│  │        │          │                │                          │）                        │                │
├─┼────┼─────┼────────┼─────────────┼─────────────┼────────┤
│68│95年2月 │248萬元   │1、95年1月25日  │1、發票人茂濱科技事業有限 │茂濱科技事業有限公司      │                │
│  │8日     │          │   130萬元      │   公司                   │1、 展茂光電股份有限公司高│                │
│  │        │          │2、95年1月25日  │   發票日95年5月20日      │    雄分公司新建工程合約書│                │
│  │        │          │   180萬元      │   面額130萬元            │    、工程標單            │                │
│  │        │          │（97年度偵字第  │2、發票人茂濱科技事業有限 │2、 臺南科學園區運動生活館│                │
│  │        │          │11947 號卷二第  │   公司                   │    新建工程合約書、工程報│                │
│  │        │          │130 頁至第132 頁│   發票日95年6月5日       │    價單、請領貸款申請書  │                │
│  │        │          │）              │   面額180萬元            │（原審卷一第205 頁至第209 │                │
│  │        │          │                │（97年度偵字第11947 號卷二│頁、第236頁至第243頁）    │                │
│  │        │          │                │第129 頁）                │                          │                │
├─┼────┼─────┼────────┼─────────────┼─────────────┼────────┤
│69│95年2月 │126萬元   │95年2月17日     │發票人茂濱科技事業有限公司│茂濱科技事業有限公司      │                │
│  │8日     │          │126萬元         │發票日95年6月20日         │臺南女子技術學院學生宿舍新│                │
│  │        │          │（97年度偵字第  │面額126萬元               │建工程合約書、工程報價單  │                │
│  │        │          │11947 號卷二第  │（97年度偵字第11947 號卷二│（97年度偵字第11947 號卷六│                │
│  │        │          │126 頁）        │第126 頁）                │第214 頁至第220頁）       │                │
├─┼────┼─────┼────────┼─────────────┼─────────────┼────────┤
│70│95年2月 │201萬元   │95年2月17日     │發票人光鴻電訊工程行      │光鴻電訊工程行            │偽造之合約書上「│
│  │27日    │          │201萬元         │發票日95年6月25日         │臺南縣94年度仁德國中降低國│光鴻電訊工程行」│
│  │        │          │（97年度偵字第  │面額201萬元               │民中學班級學生人數計劃硬體│印文捌枚、「吳榮│
│  │        │          │11947 號卷二第  │（97年度偵字第11947 號卷二│工程合約書、報價單        │中」印文壹枚、偽│
│  │        │          │123 頁）        │第123 頁）                │（97年度偵字第11947 號卷五│造之報價單上「光│
│  │        │          │                │                          │第55頁至第66頁）          │鴻電訊工程行」印│
│  │        │          │                │                          │                          │文拾肆枚均沒收。│
│  │        │          │                │                          │                          │（97年度偵字第  │
│  │        │          │                │                          │                          │11947 號卷五第55│
│  │        │          │                │                          │                          │頁至第66頁）    │
├─┼────┼─────┼────────┼─────────────┼─────────────┼────────┤
│71│95年3月 │148萬元   │95年3月1日      │發票人川峻工程顧問股份有限│川峻工程顧問股份有限公司  │偽造之合約書上「│
│  │7日     │          │186萬元         │公司                      │國立臺南第二高級中學增設E │川峻工程顧問股份│
│  │        │          │（97年度偵字第  │發票日95年7月4日          │化語言教室採購工程合約書  │有限公司」印文貳│
│  │        │          │11947 號卷第120 │面額186萬元               │工程標單、請領貸款書      │枚、「羅燦博」印│
│  │        │          │頁）            │（97年度偵字第11947 號卷第│（原審卷一第316 頁至第320 │文肆枚、偽造之工│
│  │        │          │                │120頁）                   │頁）                      │程標單上「羅燦博│
│  │        │          │                │                          │                          │」印文貳枚均沒收│
│  │        │          │                │                          │                          │。              │
│  │        │          │                │                          │                          │（原審卷一第316 │
│  │        │          │                │                          │                          │頁至第319 頁反面│
│  │        │          │                │                          │                          │）              │
├─┼────┼─────┼────────┼─────────────┼─────────────┼────────┤
│72│95年3月 │236萬元   │1、95年3月10日  │1、發票人茂濱科技事業有限 │1、茂濱科技事業有限公司   │偽造之合約書上「│
│  │16日    │          │   56萬元       │   公司                   │   展茂光電股份有限公司高 │光鴻電訊工程行」│
│  │        │          │2、95年3月10日  │   發票日95年6月15日      │   雄分公司新建工程       │印文玖枚、「吳榮│
│  │        │          │   90萬元       │   面額56萬元             │2、茂濱科技事業有限公司   │中」印文壹枚、偽│
│  │        │          │3、95年3月10日  │2、發票人茂濱科技事業有限 │   臺南縣南科國民中學第二 │造之工程標單上「│
│  │        │          │   150萬元      │   公司                   │   期校舍新建後續暨第三期 │光鴻電訊工程行」│
│  │        │          │（97年度偵字第  │   發票日95年7月10日      │   校舍新建工程合約書、工 │印文玖枚均沒收。│
│  │        │          │11947 號卷二第  │   面額150萬元            │   程報價單               │（97年度偵字第  │
│  │        │          │113 頁至第115 頁│3、發票人光鴻電訊工程行   │3、光鴻電訊工程行         │11947 號卷六第  │
│  │        │          │）              │   發票日95年7月15日      │   臺南縣政府94年度六甲國 │151 頁至第159 頁│
│  │        │          │                │   面額150萬元            │   中校園整體規劃暨第一期 │）              │
│  │        │          │                │（97年度偵字第11947 號卷二│   老舊危險校舍重建工程合 │                │
│  │        │          │                │第113 頁至第115 頁）      │   約書、工程標單         │                │
│  │        │          │                │                          │（原審卷一第227 頁至第233 │                │
│  │        │          │                │                          │頁、97年度偵字第11947 號卷│                │
│  │        │          │                │                          │六第150頁至第159頁、）    │                │
├─┼────┼─────┼────────┼─────────────┼─────────────┼────────┤
│73│95年3月 │127萬元   │95年3月15日     │發票人川峻工程顧問股份有限│川峻工程顧問股份有限公司  │偽造之合約書上「│
│  │23日    │          │159萬元         │公司                      │臺南縣玉井國小活動中心新建│川峻工程顧問股份│
│  │        │          │（97年度偵字第  │發票日95年7月18日         │工程合約書、工程標單      │有限公司」印文貳│
│  │        │          │11947 號卷二第  │面額159萬元               │（97年度偵字第11947 號卷三│枚、「羅燦博」印│
│  │        │          │109 頁）        │（97年度偵字第11947 號卷二│第149 頁至第158 頁）      │文壹枚均沒收。  │
│  │        │          │                │第110頁）                 │                          │（97年度偵字第  │
│  │        │          │                │                          │                          │11947 號卷三第  │
│  │        │          │                │                          │                          │150頁、第153頁）│
├─┼────┼─────┼────────┼─────────────┼─────────────┼────────┤
│74│95年4月 │120萬元   │95年3月25日     │發票人茂濱科技事業有限公司│茂濱科技事業有限公司      │                │
│  │7日     │          │150萬元         │發票日95年8月5日          │臺南市中山國中老舊危險校舍│                │
│  │        │          │（97年度偵字第  │面額150萬元               │整建工程合約書、詳細價目表│                │
│  │        │          │11947 號卷第104 │（97年度偵字第11947 號卷第│、請領貸款申請書          │                │
│  │        │          │頁、第106頁）   │105頁、第106頁）          │（原審卷一第221 頁至第224 │                │
│  │        │          │                │                          │頁、第226頁反面）         │                │
├─┼────┼─────┼────────┼─────────────┼─────────────┼────────┤
│75│95年4月 │208萬元   │95年4月11日     │發票人茂濱科技事業有限公司│茂濱科技事業有限公司      │                │
│  │18日    │          │260萬元         │發票日95年8月15日         │臺南科學園區運動生活館新建│                │
│  │        │          │（97年度偵字第  │面額260萬元               │工程合約書、工程報價單、請│                │
│  │        │          │11947 號卷二第  │（97年度偵字第11947 號卷二│領貸款申請書              │                │
│  │        │          │101 頁）        │第101 頁）                │（原審卷一第205 頁至第209 │                │
│  │        │          │                │                          │頁、第210 頁反面）        │                │
├─┼────┼─────┼────────┼─────────────┼─────────────┼────────┤
│76│95年5月 │120萬元   │95年5月2日      │發票人茂濱科技事業有限公司│茂濱科技事業有限公司      │                │
│  │8日     │          │150萬元         │發票日95年9月7日          │臺南市中山國中老舊危險校舍│                │
│  │        │          │（97年度偵字第  │面額150萬元               │整建工程合約書、詳細價目表│                │
│  │        │          │11947 號卷二第98│（97年度偵字第11947 號卷第│（原審卷一第221 頁至第224 │                │
│  │        │          │頁）            │98頁）                    │頁、第226頁）             │                │
├─┼────┼─────┼────────┼─────────────┼─────────────┼────────┤
│77│95年5月 │240萬元   │1、95年5月15日  │1、發票人光鴻電訊工程行   │1、光鴻電訊工程行         │偽造之合約書上「│
│  │17日    │          │   201萬元      │   發票日95年9月10日      │   臺南縣94年度仁德國中降 │光鴻電訊工程行」│
│  │        │          │2、95年5月15日  │   面額201萬元            │   民中學班級學生人數計劃 │印文捌枚、「吳榮│
│  │        │          │   100萬元      │2、發票人宣辰室內裝修有限 │   工程合約書、報價單     │中」印文壹枚、偽│
│  │        │          │（97年度偵字第  │   公司發票日95年6月22日  │2、宣辰室內裝修有限公司   │造之報價單上「光│
│  │        │          │11947 號卷二第93│   面額100萬元            │   裕隆汽車展場增設工程合 │鴻電訊工程行」印│
│  │        │          │頁、第94頁）    │（97年度偵字第11947 號卷二│   約書、工程標單         │文拾肆枚均沒收。│
│  │        │          │                │第93頁、第94頁）          │（97年度偵字第11947 號卷三│（97年度偵字第  │
│  │        │          │                │                          │第212 頁至第222 頁、卷五第│11947 號卷五第55│
│  │        │          │                │                          │54頁至第66頁 ）           │頁至第66頁）    │
├─┼────┼─────┼────────┼─────────────┼─────────────┼────────┤
│78│95年間  │50萬元    │95年5月15日     │發票人茂濱科技事業有限公司│茂濱科技事業有限公司      │                │
│  │        │          │63萬元          │發票日95年9月20日         │臺南女子技術學院學生宿舍新│                │
│  │        │          │（97年度偵字第  │面額63萬元                │建工程合約書、工程報價單  │                │
│  │        │          │11947 號卷二第90│（97年度偵字第11947 號卷二│（97年度偵字第11947 號卷六│                │
│  │        │          │頁）            │第90頁）                  │第214頁至第220頁）        │                │
├─┼────┼─────┼────────┼─────────────┼─────────────┼────────┤
│79│95年6月 │238萬元   │1、95年6月15日  │1、發票人茂濱科技事業有限 │1、茂濱科技事業有限公司   │                │
│  │26日    │          │   100萬元      │   公司                   │   臺南市中山國中老舊危險 │                │
│  │        │          │2、95年6 月15日 │   發票日95年6月15日      │   校舍整建工程合約書、詳 │                │
│  │        │          │   45萬元       │   面額100萬元            │   細價目表               │                │
│  │        │          │3、95年10月26日 │2、發票人茂濱科技事業有限 │2、茂濱科技事業有限公司   │                │
│  │        │          │   153萬元      │   公司                   │   臺南縣隆田國小老舊校舍 │                │
│  │        │          │（97年度偵字第  │   發票日95年6月15日      │   整建計畫硬體工程合約書 │                │
│  │        │          │11947 號卷二第83│   面額45萬元             │   、工程報價單、請領貸款 │                │
│  │        │          │頁至第85頁）    │3、發票人宣辰室內裝修有限 │   申請書                 │                │
│  │        │          │                │   公司                   │3、宣辰室內裝修有限公司   │                │
│  │        │          │                │   發票日95年10月26日     │   臺北縣鶯歌鎮客家山歌館 │                │
│  │        │          │                │   面額153萬元            │   新建工程合約書、工程報 │                │
│  │        │          │                │（97年度偵字第11947 號卷第│   價單                   │                │
│  │        │          │                │83頁至第85頁）            │（原審卷一第212 頁至第218 │                │
│  │        │          │                │                          │頁、第221 頁至第224 頁、97│                │
│  │        │          │                │                          │年度偵字第11947 號卷三第  │                │
│  │        │          │                │                          │287 頁至第294頁）         │                │
├─┼────┼─────┼────────┼─────────────┼─────────────┼────────┤
│80│95年6月 │160萬元   │1、95年6月22日  │1、發票人茂濱科技事業有限 │1、茂濱科技事業有限公司   │                │
│  │29日    │          │   120萬元      │   公司                   │   臺南縣安定國中降低國民 │                │
│  │        │          │2、95年6月26日  │   發票日95年10月25日     │   中小學班級學生人數計劃 │                │
│  │        │          │   80萬元       │   面額120萬元            │   硬體工程合約書、工程報 │                │
│  │        │          │（97年度偵字第  │2、發票人宣辰室內裝修有限 │   價單                   │                │
│  │        │          │11947 號卷二第78│   公司                   │2、宣辰室內裝修有限公司   │                │
│  │        │          │頁、第79頁）    │   發票日95年10月26日     │   臺北縣金山鄉藝文暨老人 │                │
│  │        │          │                │   面額80萬元             │   活動中心增建工程合約書 │                │
│  │        │          │                │（97年度偵字第11947 號卷二│   、工程標單             │                │
│  │        │          │                │第80頁）                  │（97年度偵字第11947 號卷六│                │
│  │        │          │                │                          │第81頁至第92頁、卷四第61頁│                │
│  │        │          │                │                          │至第69頁）                │                │
├─┼────┼─────┼────────┼─────────────┼─────────────┼────────┤
│81│95年7月 │264萬元   │1、95年6月30日  │1、發票人茂濱科技事業有限 │1、茂濱科技事業有限公司   │偽造之合約書上「│
│  │7日     │          │   50萬元       │   公司                   │   臺南科學園區運動生活館 │光鴻電訊工程行」│
│  │        │          │2、95年6月30日  │   發票日95年8月25日      │   工程合約書工程報價單、 │印文玖枚、「吳榮│
│  │        │          │   150萬元      │   面額50萬元             │   請領貸款申請書         │中」印文壹枚、偽│
│  │        │          │3、95年6月30日  │2、發票人茂濱科技事業有限 │2、茂濱科技事業有限公司   │造之工程標單上「│
│  │        │          │   130萬元      │   公司                   │   臺南市中山國中老舊危險 │光鴻電訊工程行」│
│  │        │          │（97年度偵字第  │   發票日95年11月5日      │   校舍整建工程合約書、詳 │印文玖枚均沒收。│
│  │        │          │11947 號卷二第71│   面額130萬元            │   細價目表               │（97年度偵字第  │
│  │        │          │頁至第73頁）    │3、發票人光鴻電訊工程行   │3、光鴻電訊工程行         │11947 號卷六第  │
│  │        │          │                │   發票日95年10月25日     │   臺南縣政府94年度六甲國 │151 頁至第159 頁│
│  │        │          │                │   面額150萬元            │   中校園整體規劃暨第一期 │）              │
│  │        │          │                │（97年度偵字第11947 號卷二│   老舊危險校舍重建工程合 │                │
│  │        │          │                │第70頁至第72頁）          │   約書、工程標單         │                │
│  │        │          │                │                          │（原審卷一第205 頁至第209 │                │
│  │        │          │                │                          │頁、第210 頁、第221 頁至第│                │
│  │        │          │                │                          │224 頁、97年度偵字第11947 │                │
│  │        │          │                │                          │號卷六第150頁至第159頁）  │                │
├─┼────┼─────┼────────┼─────────────┼─────────────┼────────┤
│82│95年7月 │222 萬4,00│1、95年7月10日  │1、發票人茂濱科技事業有限 │1、茂濱科技事業有限公司   │偽造之合約書上「│
│  │21日    │0 元      │   144萬元      │   公司                   │   國立臺南第一高級中學臺 │光鴻電訊工程行」│
│  │        │          │2、95年7月10日  │   發票日95年11月20日     │   南市市定古蹟「原臺南州 │印文玖枚、「吳榮│
│  │        │          │   134萬元      │   面額144萬元            │   立第二中學校校舍本館暨 │中」印文壹枚、偽│
│  │        │          │（97年度偵字第  │2、發票人光鴻電訊工程行   │   講堂」修護工程合約書、 │造之工程標單上「│
│  │        │          │11947 號卷二第66│   發票日95年11月10日     │   工程報價單、請領貸款申 │光鴻電訊工程行」│
│  │        │          │頁、第67頁）    │   面額134萬元            │   請書                   │印文玖枚均沒收。│
│  │        │          │                │（97年度偵字第11947 號卷二│2、光鴻電訊工程行         │（97年度偵字第  │
│  │        │          │                │第66頁、第67頁）          │   臺南縣政府94年度六甲國 │11947 號卷六第  │
│  │        │          │                │                          │   中校園整體規劃暨第一期 │151 頁至第159 頁│
│  │        │          │                │                          │   老舊危險校舍重建工程合 │）              │
│  │        │          │                │                          │   約書、工程標單         │                │
│  │        │          │                │                          │（原審卷一第197 頁至第202 │                │
│  │        │          │                │                          │頁、第204 頁、97年度偵字第│                │
│  │        │          │                │                          │11947 、號卷六第150 頁至第│                │
│  │        │          │                │                          │159頁）                   │                │
├─┼────┼─────┼────────┼─────────────┼─────────────┼────────┤
│83│95年間  │93萬元    │95年7月10日     │發票人宣辰室內裝修有限公司│宣辰室內裝修有限公司      │                │
│  │        │          │117萬元         │發票日95年12月2日         │裕隆汽車展場增設工程合約書│                │
│  │        │          │（97年度偵字第  │面額117萬元               │、工程標單                │                │
│  │        │          │11947 號卷二第62│（97年度偵字第11947 號卷二│（97年度偵字第11947 號卷三│                │
│  │        │          │頁）            │第62頁）                  │第212 頁至第222 頁）      │                │
├─┼────┼─────┼────────┼─────────────┼─────────────┼────────┤
│84│95年8月 │96萬元    │95年7月20日     │發票人茂濱科技事業有限公司│茂濱科技事業有限公司      │                │
│  │9日     │          │120萬元         │發票日95年12月5日         │臺南縣安定國中降低國民中小│                │
│  │        │          │（97年度偵字第  │面額120萬元               │學班級學生人數計劃硬體工程│                │
│  │        │          │11947 號卷二第58│（97年度偵字第11947 號卷二│合約書、工程報價單        │                │
│  │        │          │頁）            │第58頁）                  │（97年度偵字第11947 號卷六│                │
│  │        │          │                │                          │第81頁至第92頁）          │                │
├─┼────┼─────┼────────┼─────────────┼─────────────┼────────┤
│85│95年8 月│400萬     │1、95年8月7日   │1、發票人茂濱科技事業有限 │1、茂濱科技事業有限公司   │偽造之合約書上「│
│  │17日    │          │   144萬元      │   公司                   │   國立臺南第一高級中學臺 │光鴻電訊工程行」│
│  │        │          │2、95年8月7日   │   發票日95年12月15日     │   南市市定古蹟「原臺南州 │印文玖枚、「吳榮│
│  │        │          │   100萬元      │   面額144萬元            │   立第二中學校校舍本館暨 │中」印文壹枚、偽│
│  │        │          │3、95年8月7日   │2、發票人光鴻電訊工程行   │   講堂」修護工程合約書、 │造之工程標單上「│
│  │        │          │   110萬元      │   發票日95年10月20日     │   工程報價單、請領貸款申 │光鴻電訊工程行」│
│  │        │          │4、95年8月2日   │   面額100萬元            │   請書                   │印文玖枚均沒收。│
│  │        │          │   153萬元      │3、發票人光鴻電訊工程行   │2、光鴻電訊工程行         │（97年度偵字第  │
│  │        │          │（97年度偵字第  │   發票日95年12月15日     │   臺南縣政府94年度六甲國 │11947 號卷六第  │
│  │        │          │11947 號卷二第47│   面額110萬元            │   中校園整體規劃暨第一期 │151 頁至第159 頁│
│  │        │          │頁至第49頁、第51│4、宣辰室內裝修有限公司   │   老舊危險校舍重建工程合 │）              │
│  │        │          │頁）            │   發票日95年12月8日      │   約書、工程標單         │偽造之合約書上「│
│  │        │          │                │   面額153萬元            │3、光鴻電訊工程行         │光鴻電訊工程行」│
│  │        │          │                │（97年度偵字第11947 號卷二│   屏東市代表會新建工程合 │印文伍枚、「吳榮│
│  │        │          │                │第47頁至第49頁、第51頁）  │   約書、工程報價單、請領 │中」印文壹枚、偽│
│  │        │          │                │                          │   貸款申請書             │造之工程報價單上│
│  │        │          │                │                          │4、宣辰室內裝修有限公司   │「光鴻電訊工程行│
│  │        │          │                │                          │   國立竹南高級中學科學館 │」印文伍枚均沒收│
│  │        │          │                │                          │   新建工程合約書、工程報 │。              │
│  │        │          │                │                          │   價單                   │（原審卷一第150 │
│  │        │          │                │                          │（原審卷一第150 頁至第156 │頁反面至第155 頁│
│  │        │          │                │                          │頁、第197 頁至第202 頁、第│）              │
│  │        │          │                │                          │204 頁反面、97年度偵字第  │                │
│  │        │          │                │                          │11947 號卷二第166 頁至第  │                │
│  │        │          │                │                          │173 頁、卷六第150 頁至第  │                │
│  │        │          │                │                          │159 頁）                  │                │
│  │        │          │                │                          │                          │                │
├─┼────┼─────┼────────┼─────────────┼─────────────┼────────┤
│86│95年10月│96萬元    │95年9月26日     │發票人茂濱科技事業有限公司│茂濱科技事業有限公司      │                │
│  │19日    │          │120萬元         │發票日96年2月5日          │國立臺南第一高級中學臺南市│                │
│  │        │          │（97年度偵字第  │面額120萬元               │市定古蹟「原臺南州立第二中│                │
│  │        │          │11947 號卷二第44│（97年度偵字第11947 號卷二│學校校舍本館暨講堂」修護工│                │
│  │        │          │頁）            │第44頁）                  │程合約書、工程報價單、請領│                │
│  │        │          │                │                          │貸款申請書                │                │
│  │        │          │                │                          │（原審卷一第197 頁至第202 │                │
│  │        │          │                │                          │頁、第203頁反面）         │                │
├─┼────┼─────┼────────┼─────────────┼─────────────┼────────┤
│87│95年11月│272萬元   │1、95年9月29日  │1、發票人光鴻電訊工程行   │1、光鴻電訊工程行         │偽造之合約書上「│
│  │1日     │          │   165萬元      │   發票日96年2月25日      │   屏東市代表會新建工程合 │光鴻電訊工程行」│
│  │        │          │2、95年9月26日  │   面額165萬元            │   約書、工程報價單、請領 │印文伍枚、「吳榮│
│  │        │          │   175萬元      │2、發票人茂濱科技事業有限 │   貸款申請書             │中」印文壹枚、偽│
│  │        │          │（97年度偵字第  │   公司                   │2、茂濱科技事業有限公司   │造之工程報價單上│
│  │        │          │11947 號卷二第39│   發票日96年2月28日      │   臺灣基督長老教會臺南南 │「光鴻電訊工程行│
│  │        │          │頁、第40頁）    │   面額175萬元            │   門教會新建工程合約書、 │」印文伍枚均沒收│
│  │        │          │                │（97年度偵字第11947 號卷二│   工程標單               │。              │
│  │        │          │                │第39頁、第40頁）          │（原審卷一第150 頁、第156 │（原審卷一第150 │
│  │        │          │                │                          │頁反面、97年度偵字第11947 │頁反面至第155 頁│
│  │        │          │                │                          │號卷六第132頁至第142頁）  │）              │
├─┼────┼─────┼────────┼─────────────┼─────────────┼────────┤
│88│95年11月│88萬元    │95年11月1日     │發票人光鴻電訊工程行      │光鴻電訊工程行            │偽造之合約書上「│
│  │10日    │          │110萬元         │發票日96年3月10日         │屏東市代表會新建工程合約書│光鴻電訊工程行」│
│  │        │          │（97年度偵字第  │面額110萬元               │、工程報價單、請領貸款申請│印文伍枚、「吳榮│
│  │        │          │11947 號卷二第29│（97年度偵字第11947 號卷二│書                        │中」印文壹枚、偽│
│  │        │          │頁）            │第29頁）                  │（原審卷一第150 頁至第156 │造之工程報價單上│
│  │        │          │                │                          │頁）                      │「光鴻電訊工程行│
│  │        │          │                │                          │                          │」印文伍枚均沒收│
│  │        │          │                │                          │                          │。              │
│  │        │          │                │                          │                          │（原審卷一第150 │
│  │        │          │                │                          │                          │頁反面至第155 頁│
│  │        │          │                │                          │                          │）              │
├─┼────┼─────┼────────┼─────────────┼─────────────┼────────┤
│89│95年11月│112萬元   │95年11月1日     │發票人茂濱科技事業有限公司│茂濱科技事業有限公司      │                │
│  │14日    │          │140萬元         │發票日96年3月15日         │真理大學臺南麻豆校區體育館│                │
│  │        │          │（97年度偵字第  │面額140萬元               │新建工程合約書、工程報價單│                │
│  │        │          │11947 號卷二第26│（97年度偵字第11947 號卷二│（97年度偵字第11947 號卷五│                │
│  │        │          │頁）            │第26頁）                  │第32頁至第45頁）          │                │
├─┼────┼─────┼────────┼─────────────┼─────────────┼────────┤
│90│95年11月│140萬元   │95年11月10日    │發票人茂濱科技事業有限公司│茂濱科技事業有限公司      │                │
│  │17日    │          │175萬元         │發票日96年3月20日         │臺灣基督長老教會臺南南門教│                │
│  │        │          │（97年度偵字第  │面額175萬元               │會新建工程合約書、工程標單│                │
│  │        │          │11947 號卷二第23│（97年度偵字第11947 號卷二│（97年度偵字第11947 號卷六│                │
│  │        │          │頁）            │第23頁）                  │第132頁至第142頁）        │                │
├─┼────┼─────┼────────┼─────────────┼─────────────┼────────┤
│91│95年11月│145 萬元  │1、95年11月10日 │1、發票人正群消防有限公司 │1、正群消防有限公司       │偽造之合約書上「│
│  │24日    │          │   144萬7,900元 │   發票日96年2月26日      │   財政部北區國稅局辦公廳 │正群消防有限公司│
│  │        │          │2、95年11月10日 │   面額144萬7,900元       │   捨新建工程合約書、工程 │」印文拾壹枚、「│
│  │        │          │   67萬元       │2、發票人光鴻電訊工程行   │   報價單                 │周超宇」印文壹枚│
│  │        │          │（97年度偵字第  │   發票日96年3月24日      │2、光鴻電訊工程行         │、偽造之工程報價│
│  │        │          │11947 號卷二第14│   面額67萬元             │   臺南縣政府94年度六甲國 │單上「正群消防有│
│  │        │          │頁、第17頁）    │（97年度偵字第11947 號卷二│   中校園整體規劃暨第一期 │限公司」印文參枚│
│  │        │          │                │第14頁、第17頁）          │   老舊危險校舍重建工程合 │、偽造之合約書上│
│  │        │          │                │                          │   約書、工程標單         │「光鴻電訊工程行│
│  │        │          │                │                          │（原審卷一第327 頁至第330 │」印文玖枚、「吳│
│  │        │          │                │                          │頁、97年度偵字第11947 號卷│榮中」印文壹枚、│
│  │        │          │                │                          │六第150頁至第159頁）      │偽造之工程標單上│
│  │        │          │                │                          │                          │「光鴻電訊工程行│
│  │        │          │                │                          │                          │」印文玖枚均沒收│
│  │        │          │                │                          │                          │。              │
│  │        │          │                │                          │                          │（原審卷一第327 │
│  │        │          │                │                          │                          │頁至第330 頁、97│
│  │        │          │                │                          │                          │年度偵字第11947 │
│  │        │          │                │                          │                          │號卷六第151 頁至│
│  │        │          │                │                          │                          │第159 頁）      │
├─┼────┼─────┼────────┼─────────────┼─────────────┼────────┤
│92│95年間  │38萬元    │95年11月16日    │發票人茂濱科技事業有限公司│茂濱科技事業有限公司      │                │
│  │        │          │48萬元          │發票日96年3月30日         │國立臺南第一高級中學臺南市│                │
│  │        │          │（97年度偵字第  │面額48萬元                │市定古蹟「原臺南州立第二中│                │
│  │        │          │11947 號卷二第11│（97年度偵字第11947 號卷二│學校校舍本館暨講堂」修護工│                │
│  │        │          │頁）            │第11頁）                  │程合約書、工程報價單、請領│                │
│  │        │          │                │                          │貸款申請書                │                │
│  │        │          │                │                          │（原審卷一第197 頁至第202 │                │
│  │        │          │                │                          │頁、第203頁反面）         │                │
├─┼────┼─────┼────────┼─────────────┼─────────────┼────────┤
│93│95年12月│88萬元    │95年11月20日    │發票人茂濱科技事業有限公司│茂濱科技事業有限公司      │                │
│  │5日     │          │110萬元         │發票日96年3月30日         │彰化縣精誠中學綜合大樓新建│                │
│  │        │          │（97年度偵字第  │面額110萬元               │工程合約書、工程標單      │                │
│  │        │          │11947 號卷二第6 │（97年度偵字第11947 號卷二│（97年度偵字第11947 號卷四│                │
│  │        │          │頁）            │第6頁）                   │第110頁至第119頁）        │                │
│  │        │          │                │                          │                          │                │
├─┼────┼─────┼────────┼─────────────┼─────────────┼────────┤
│94│95年12月│120 萬元  │95年11月1日     │發票人光鴻電訊工程行      │光鴻電訊工程行            │偽造之合約書上「│
│  │12日    │          │1580萬4,000元   │發票日96年4月12日         │立德管理學院研究大樓暨視聽│光鴻電訊工程行」│
│  │        │          │（97年度偵字第  │面額158萬4,000元          │教室新建工程合約書、工程報│印文貳枚、「吳榮│
│  │        │          │11947 號卷二第3 │（97年度偵字第11947 號卷二│價單、請領貸款申請書      │中」印文壹枚均沒│
│  │        │          │頁）            │第3頁）                   │（原審卷一第146 頁至第149 │收。（原審卷一第│
│  │        │          │                │                          │頁）                      │146頁反面、第148│
│  │        │          │                │                          │                          │頁）            │
│  │        │          │                │                          │                          │                │
│  │        │          │                │                          │                          │                │
│  │        │          │                │                          │                          │                │
└─┴────┴─────┴────────┴─────────────┴─────────────┴────────┘
附表二（臺南第三信用合作社）
┌─┬────┬─────┬────────┬─────────────┬─────────────┬────────┐
│  │貸款日期│貸款金額  │統一發票日期及金│支票發票人、發票日及面額  │合約名稱及交易對象        │應沒收之物      │
│  │        │          │額              │                          │                          │                │
├─┼────┼─────┼────────┼─────────────┼─────────────┼────────┤
│1 │93年10月│192萬元   │93年9月10日     │發票人揚弘有限公司        │揚弘有限公司              │                │
│  │20日    │          │240萬元         │發票日94年2月15日         │臺灣金融研究院新建工程合約│                │
│  │        │          │（97年度偵字第  │面額240萬元               │書、工程標單、墊付國內票款│                │
│  │        │          │11947 號卷四第  │                          │融資動用申請書、申請墊付國│                │
│  │        │          │365 頁）        │                          │內票款票據明細表          │                │
│  │        │          │                │                          │（97年度偵字第11947 號卷四│                │
│  │        │          │                │                          │第366 頁至第375 頁）      │                │
├─┼────┼─────┼────────┼─────────────┼─────────────┼────────┤
│2 │93年10月│163萬     │94年4月15日     │發票人揚弘有限公司        │揚弘有限公司              │偽造之付款承諾書│
│  │20日    │2,000元   │204萬元         │發票日94年4月15日         │銘傳大學活動中心新建工程合│上「陳永隆」簽名│
│  │        │          │（97年度偵字第  │面額204萬元               │約書、工程報價單、墊付國內│壹枚            │
│  │        │          │11947 號卷三第38│（97年度偵字第11947 號卷三│票款融資動用申請書、付款承│（97年度偵字第  │
│  │        │          │頁）            │第37頁）                  │諾書                      │11947 號卷六第  │
│  │        │          │                │                          │（97年度偵字第11947 號卷三│378 頁）        │
│  │        │          │                │                          │第36頁、第39頁至第49頁、卷│                │
│  │        │          │                │                          │六第378頁）               │                │
├─┼────┼─────┼────────┼─────────────┼─────────────┼────────┤
│3 │93年10月│136萬     │94年2月18日     │發票人冠宇工程顧問有限公司│冠宇工程顧問有限公司      │偽造之合約書上「│
│  │20日    │8,000元   │171萬元         │發票日95年5月31日         │財團法人世新大學木柵路教學│冠宇工程顧問有限│
│  │        │          │（97年度偵字第  │面額171萬元               │大樓新建工程              │公司」印文伍枚、│
│  │        │          │11947 號卷三第34│（97年度偵字第11947 號卷二│（97年度偵字第11947 號卷三│「陳文吉」印文參│
│  │        │          │頁）            │第221頁）                 │第164頁至第171頁）        │枚、偽造之工程標│
│  │        │          │                │                          │                          │單上「冠宇工程顧│
│  │        │          │                │                          │                          │問有限公司」印文│
│  │        │          │                │                          │                          │肆枚、「陳文吉」│
│  │        │          │                │                          │                          │印文肆枚均沒收。│
│  │        │          │                │                          │                          │（97年度偵字第  │
│  │        │          │                │                          │                          │11947 號卷三第  │
│  │        │          │                │                          │                          │165 頁至第171 頁│
│  │        │          │                │                          │                          │）              │
├─┼────┼─────┼────────┼─────────────┼─────────────┼────────┤
│4 │93年10月│96萬元    │93年9月24日     │發票人宣辰室內裝修有限公司│宣辰室內裝修有限公司      │                │
│  │27日    │          │120萬元         │發票日94年2月23日         │裕隆汽車展場新建工程      │                │
│  │        │          │（97年度偵字第  │面額120萬元               │ （97年度偵字第11947 號卷 │                │
│  │        │          │11947 號卷二第  │（97年度偵字第11947 號卷二│ 三第212頁至第220頁）     │                │
│  │        │          │120頁）         │第120頁）                 │                          │                │
├─┼────┼─────┼────────┼─────────────┼─────────────┼────────┤
│5 │94年9月 │80萬元    │95年9月25日     │發票人云程國際有限公司    │云程國際有限公司          │                │
│  │23日    │          │110萬元         │發票日96年1月29日         │彰化縣精誠中學綜合大樓新建│                │
│  │        │          │（97年度偵字第  │面額110萬元               │工程合約書、墊付國內票款融│                │
│  │        │          │11947 號卷四第  │（97年度偵字第11947 號卷四│資動用申請書、工程標單    │                │
│  │        │          │109 頁）        │第108 頁）                │（97年度偵字第11947 號卷四│                │
│  │        │          │                │                          │第107頁、第110頁至第119頁 │                │
│  │        │          │                │                          │）                        │                │
├─┼────┼─────┼────────┼─────────────┼─────────────┼────────┤
│6 │94年9月 │80萬元    │95年7月10日     │發票人云程國際有限公司    │云程國際有限公司          │                │
│  │23日    │          │200萬元         │發票日96年1月22日         │新竹市東區科園國民小學多功│                │
│  │        │          │（97年度偵字第  │面額100萬元               │能體育館新建工程合約書、墊│                │
│  │        │          │11947 號卷四第95│（97年度偵字第11947 號卷四│付國內票款融資動用申請書、│                │
│  │        │          │頁）            │第94頁）                  │工程報價單                │                │
│  │        │          │                │                          │（97年度偵字第11947 號卷四│                │
│  │        │          │                │                          │第93頁、第96頁至第106頁） │                │
├─┼────┼─────┼────────┼─────────────┼─────────────┼────────┤
│7 │94年9月 │136萬元   │95年6月30日     │發票人新進成股份有限公司  │新進成股份有限公司        │偽造之工程承攬契│
│  │23日    │          │357萬5,000元    │發票日95年9月10日         │美和技術學院醫護生技大樓新│約書上「新進成股│
│  │        │          │（97年度偵字第  │面額178萬7,500元          │建工程水電工程之弱電工程承│份有限公司」印文│
│  │        │          │11947 號卷四第19│（97年度偵字第11947 號卷四│攬契約書、切結書、報價單、│貳枚、「劉德民」│
│  │        │          │頁）            │第18頁）                  │工程計價領款印鑑單、新進成│印文玖枚、偽造之│
│  │        │          │                │                          │工程股份有限公司分包商安全│切結書上「劉德民│
│  │        │          │                │                          │衛生與環境保護實施告知書、│」印文壹枚、偽造│
│  │        │          │                │                          │墊付國內票款融資動用申請書│之工程計價領款印│
│  │        │          │                │                          │（97年度偵字第11947 號卷四│鑑單上「劉德民」│
│  │        │          │                │                          │第17頁、第20頁至第34頁）  │印文壹枚、偽造之│
│  │        │          │                │                          │                          │報價單上「劉德民│
│  │        │          │                │                          │                          │」印文參枚均沒收│
│  │        │          │                │                          │                          │。              │
│  │        │          │                │                          │                          │（97年度偵字第  │
│  │        │          │                │                          │                          │11947 號卷四第  │
│  │        │          │                │                          │                          │21頁至第32頁）  │
├─┼────┼─────┼────────┼─────────────┼─────────────┼────────┤
│8 │94年9月 │156萬元   │95年4月25日     │發票人元祺實業有限公司    │元祺實業有限公司          │                │
│  │23日    │          │195萬元         │發票日95年9月5日          │國立泰山高中圖書資訊大樓新│                │
│  │        │          │（97年度偵字第  │面額195萬元               │建工程合約書、報價單、墊付│                │
│  │        │          │11947 號卷三第  │（97年度偵字第11947 號卷三│國內票款融資動用申請書、申│                │
│  │        │          │345 頁）        │第344 頁）                │請墊付國內票款票據明細表  │                │
│  │        │          │                │                          │（97年度偵字第11947 號卷三│                │
│  │        │          │                │                          │第342 頁、第343 頁第346 頁│                │
│  │        │          │                │                          │至第353 頁）              │                │
├─┼────┼─────┼────────┼─────────────┼─────────────┼────────┤
│9 │94年9月 │152萬元   │95年5月24日     │發票人川峻工程顧問股份有限│川峻工程顧問股份有限公司  │偽造之合約書上「│
│  │        │          │（97年度偵字第  │公司                      │臺南縣大橋國中降低班級學生│川峻工程顧問股份│
│  │        │          │11947 號卷三第  │發票日95年10月20日        │人數計劃硬體增建工程合約書│有限公司」印文貳│
│  │        │          │316 頁）        │面額190萬元               │、工程報價單              │枚、「羅燦博」印│
│  │        │          │                │（97年度偵字第11947 號卷三│（97年度偵字第11947 號卷三│文壹枚均沒收。  │
│  │        │          │                │第315 頁）                │第317 頁至第327 頁）      │（97年度偵字第  │
│  │        │          │                │                          │                          │11947 號卷三第  │
│  │        │          │                │                          │                          │318頁至第321頁）│
├─┼────┼─────┼────────┼─────────────┼─────────────┼────────┤
│10│94年9月 │158萬元   │1、95年4月11日  │1、發票人宣辰室內裝修有限 │宣辰室內裝修有限公司      │                │
│  │23日    │          │   153萬元      │   公司                   │1、臺北縣鶯歌鎮客家山歌館 │                │
│  │        │          │2、95年4月11日  │   發票日95年7月24日      │   新建工程合約書、工程報 │                │
│  │        │          │   45萬元       │   面額153萬元            │   價單                   │                │
│  │        │          │（97年度偵字第  │2、發票人宣辰室內裝修有限 │2、宜蘭市凱旋國中活動中心 │                │
│  │        │          │11947 號卷三第  │   公司發票日95年8月10日  │   增建工程合約書、墊付國 │                │
│  │        │          │276 頁）        │   面額45萬元             │   內票款融資動用申請書、 │                │
│  │        │          │                │（97年度偵字第11947 號卷三│   申請墊付國內票款票據明 │                │
│  │        │          │                │第274 頁、第275頁）       │   細表、工程報價單       │                │
│  │        │          │                │                          │（97年度偵字第11947 號卷三│                │
│  │        │          │                │                          │第270 頁至第273 頁、第277 │                │
│  │        │          │                │                          │頁至第294 頁）            │                │
├─┼────┼─────┼────────┼─────────────┼─────────────┼────────┤
│11│94年9月 │156萬元   │95年3月15日     │發票人丞陽工程顧問股份有限│丞陽工程顧問股份有限公司  │偽造合約書上「丞│
│  │        │          │195萬元         │公司                      │基隆武崙國中活動中心新建工│陽工程顧問股份有│
│  │        │          │（97年度偵字第  │發票日95年7月22日         │程合約書、工程標單、墊付國│限公司」印文伍枚│
│  │        │          │11947 號卷三第  │面額195萬元               │內票款融資動用申請書、申請│、「李訓中」印文│
│  │        │          │259 頁）        │（97年度偵字第11947 號卷三│墊付國內票款票據明細表    │壹枚、偽造工程標│
│  │        │          │                │第258 頁）                │（97年度偵字第11947 號卷三│單上「丞陽工程顧│
│  │        │          │                │                          │第254 頁、第257 頁、第260 │問股份有限公司」│
│  │        │          │                │                          │頁至第269 頁）            │印文拾參枚均沒收│
│  │        │          │                │                          │                          │。              │
│  │        │          │                │                          │                          │（97年度偵字第  │
│  │        │          │                │                          │                          │11947 號卷三第  │
│  │        │          │                │                          │                          │261頁至第269頁）│
├─┼────┼─────┼────────┼─────────────┼─────────────┼────────┤
│12│94年9月 │152萬元   │95年2月17日     │發票人川峻工程顧問股份有限│川峻工程顧問股份有限公司  │偽造之合約書上「│
│  │        │          │190萬元         │公司                      │臺南縣大橋國中降低班級學生│川峻工程顧問股份│
│  │        │          │（97年度偵字第  │發票日95年6月20日         │人數計劃硬體增建工程合約書│有限公司」印文貳│
│  │        │          │11947 號卷三第  │面額190萬元               │、工程報價單、墊付國內票款│枚、「羅燦博」印│
│  │        │          │224 頁）        │                          │融資動用申請書、申請墊付國│文壹枚均沒收。  │
│  │        │          │                │                          │內票款票據明細表（97年度偵│（97年度偵字第  │
│  │        │          │                │                          │字第11947 號卷三第221 頁、│11947 號卷三第  │
│  │        │          │                │                          │第222 頁、第225 頁至第233 │226頁至第228頁）│
│  │        │          │                │                          │頁）                      │                │
├─┼────┼─────┼────────┼─────────────┼─────────────┼────────┤
│13│94年9月 │160萬元   │1、94年12月9日  │1、發票人宣辰室內裝修有限 │宣辰室內裝修有限公司      │                │
│  │23日    │          │   85萬元       │   公司                   │1、裕隆汽車展場增設工程合 │                │
│  │        │          │2、94年12月9日  │   發票日95年4月15日      │   約書、工程標單         │                │
│  │        │          │   135萬元      │   面額85 萬元            │2 、宜蘭市凱旋國中活動中心│                │
│  │        │          │（97年度偵字第  │2、發票人宣辰室內裝修有限 │   增建工程合約書、工程報 │                │
│  │        │          │11947 號卷三第  │   公司                   │   價單                   │                │
│  │        │          │198 頁）        │   發票日95年4月15日      │（97年度偵字第11947 號卷三│                │
│  │        │          │                │   面額135萬元            │第201頁至第220頁）        │                │
│  │        │          │                │（97年度偵字第11947 號卷三│                          │                │
│  │        │          │                │第199 頁、第200頁）       │                          │                │
├─┼────┼─────┼────────┼─────────────┼─────────────┼────────┤
│14│94年9月 │160萬元   │1、94年11月15日 │1、發票人冠宇工程顧問有限 │冠宇工程顧問有限公司      │偽造之合約書上「│
│  │23日    │          │   32萬5,000元  │   公司                   │財團法人世新大學木柵路教學│冠宇工程顧問有限│
│  │        │          │2、94年11月15日 │   發票日95年3月10日      │大樓新建工程合約書、工程標│公司」印文伍枚、│
│  │        │          │   171萬元      │   面額32萬5,000元        │單                        │「陳文吉」印文參│
│  │        │          │（97年度偵字第  │2、發票人冠宇工程顧問有限 │（97年度偵字第11947 號卷三│枚、偽造之工程標│
│  │        │          │11947 號卷三第  │   公司                   │第164 頁至第171 頁）      │單上「冠宇工程顧│
│  │        │          │160 頁、第161 頁│   發票日95年3月10日      │                          │問有限公司」印文│
│  │        │          │）              │   面額171萬元            │                          │肆枚、「陳文吉」│
│  │        │          │                │（97年度偵字第11947 號卷三│                          │印文肆枚均沒收。│
│  │        │          │                │第162 頁、第163 頁）      │                          │（97年度偵字第  │
│  │        │          │                │                          │                          │11947 號卷三第  │
│  │        │          │                │                          │                          │165頁至第171頁）│
├─┼────┼─────┼────────┼─────────────┼─────────────┼────────┤
│15│94年8 月│180萬元   │1、94年8月16日  │1、發票人宣辰室內裝修有限 │1、宣辰室內裝修有限公司   │偽造之合約書上「│
│  │24日    │          │   153萬元      │   公司                   │   臺北市私立復興中小學增 │川峻工程顧問股份│
│  │94年10月│30萬元    │2、94年8月16日  │   發票日94年12月15日     │   建校舍工程合約書、工程 │有限公司」印文貳│
│  │17日    │          │   75萬元       │   面額153萬元            │   報價單、墊付國內票款融 │枚、「羅燦博」印│
│  │94年10月│84萬元    │3、94年9月26日  │2、發票人宣辰室內裝修有限 │   資動用申請書、申請墊付 │文壹枚均沒收。  │
│  │20      │          │   106萬元      │   公司                   │   國內票款票據明細表     │（97年度偵字第  │
│  │        │          │（97年度偵字第  │   發票日94年12月15日     │2、宣辰室內裝修有限公司   │11947 號卷三第  │
│  │        │          │11947 號卷三第69│   面額75萬元             │   烏來鄉立圖書館暨托兒所 │97頁至第101 頁）│
│  │        │          │頁、第95頁）    │3、發票人川峻工程顧問股份 │   新建工程合約書、工程標 │                │
│  │        │          │                │   有限公司               │   單、墊付國內票款融資動 │                │
│  │        │          │                │   發票日95年1月16日      │   用申請書、申請墊付國內 │                │
│  │        │          │                │   面額106萬元            │   票款票據明細表         │                │
│  │        │          │                │（97年度偵字第11947 號卷三│3、川峻工程顧問股份有限公 │                │
│  │        │          │                │第66頁、第67頁、第68頁、第│   司                     │                │
│  │        │          │                │96頁）                    │   臺南縣玉井國小活動中   │                │
│  │        │          │                │                          │   心新建工程合約書、工程 │                │
│  │        │          │                │                          │   標單、                 │                │
│  │        │          │                │                          │（97年度偵字第11947 號卷三│                │
│  │        │          │                │                          │第53頁至第66頁、第78頁至第│                │
│  │        │          │                │                          │94頁、第97頁至第110頁）   │                │
├─┼────┼─────┼────────┼─────────────┼─────────────┼────────┤
│16│94年9月 │144萬元   │94年10月31日    │發票人丞陽工程顧問股份有限│丞陽工程顧問股份有限公司  │偽造合約書上「丞│
│  │23日    │          │180萬元         │公司                      │嘉義吳鳳技術學院花明樓新建│陽工程顧問股份有│
│  │        │          │（97年度偵字第  │發票日95年3月5日          │工程合約書、工程報價單、墊│限公司」印文伍枚│
│  │        │          │11947 號卷三第  │面額180萬元               │付國內票款融資動用申請書  │、「李訓中」印文│
│  │        │          │112 頁）        │（97年度偵字第11947 號卷三│（97年度偵字第11947 號卷三│壹枚、偽造工程報│
│  │        │          │                │第113 頁）                │第111 頁、第114 頁至第124 │價單上「丞陽工程│
│  │        │          │                │                          │頁）                      │顧問股份有限公司│
│  │        │          │                │                          │                          │」印文陸枚均沒收│
│  │        │          │                │                          │                          │。              │
│  │        │          │                │                          │                          │（97年度偵字第  │
│  │        │          │                │                          │                          │11947 號卷三第  │
│  │        │          │                │                          │                          │115頁至第124頁）│
├─┼────┼─────┼────────┼─────────────┼─────────────┼────────┤
│17│94年9月 │120萬元   │94年5月20日     │發票人宣辰室內裝修有限公司│宣辰室內裝修有限公司      │                │
│  │23日    │          │150萬元         │發票日94年12月15日        │臺北市私立復興中小學增建校│                │
│  │        │          │（97年度偵字第  │面額150萬元               │舍工程合約書、工程報價單、│                │
│  │        │          │11947 號卷三第52│（97年度偵字第11947 號卷三│墊付國內票款融資動用申請書│                │
│  │        │          │頁）            │第63頁                    │、申請墊付國內票款票據明細│                │
│  │        │          │                │                          │表                        │                │
│  │        │          │                │                          │（97年度偵字第11947 號卷三│                │
│  │        │          │                │                          │第50頁、第51頁、第53頁至第│                │
│  │        │          │                │                          │62頁）                    │                │
├─┼────┼─────┼────────┼─────────────┼─────────────┼────────┤
│18│95年5 月│80萬元    │1、95年5月15日  │1、發票人云程國際有限公司 │云程國際有限公司          │                │
│  │25日    │80萬元    │   100萬元      │   發票日95年7月20日      │新竹市東區科園國小多功能體│                │
│  │        │          │2、95年5月15日  │   面額100萬元            │育館新建工程合約書、工程報│                │
│  │        │          │   100萬元      │2、發票人云程國際有限公司 │價單、墊付國內票款融資動用│                │
│  │        │          │（97年度偵字第  │   發票日95年9月21日面額  │申請書、申請墊付國內票款票│                │
│  │        │          │11947 號卷三第  │   100 萬元               │據明細表、（97年度偵字第  │                │
│  │        │          │301 頁）        │（97年度偵字第11947 號卷三│11947 號卷三第295 頁至第  │                │
│  │        │          │                │第299頁、第300 頁）       │298 頁、第302 頁至第312 頁│                │
│  │        │          │                │                          │）                        │                │
├─┼────┼─────┼────────┼─────────────┼─────────────┼────────┤
│19│95年7 月│80萬元    │95年7月10日     │發票人云程國際有限公司    │云程國際有限公司          │                │
│  │21日    │          │200萬元         │發票日95年9月28日         │新竹市東區科園國小多功能體│                │
│  │        │          │（97年度偵字第  │面額100萬元               │育館新建工程合約書、工程報│                │
│  │        │          │11947 號卷三第  │（97年度偵字第11947 號卷三│價單、墊付國內票款融資動用│                │
│  │        │          │330 頁）        │第329 頁）                │申請書                    │                │
│  │        │          │                │                          │（97年度偵字第11947 號卷三│                │
│  │        │          │                │                          │第328 頁、第302 頁至第312 │                │
│  │        │          │                │                          │頁）                      │                │
├─┼────┼─────┼────────┼─────────────┼─────────────┼────────┤
│20│95年7 月│160萬元   │95年7月16日     │發票人丙億工程有限公司    │丙憶工程有限公司          │偽造合約書上「丙│
│  │25日    │          │206萬元         │發票日95年11月28日        │國立竹南高級中學科學館新建│憶工程有限公司」│
│  │        │          │（97年度偵字第  │面額206萬元               │工程合約書、工程報價單、墊│印文玖枚、「尹玉│
│  │        │          │11947 號卷四第8 │（97年度偵字第11947 號卷四│付國內票款融資動用申請書  │華」印文壹枚、偽│
│  │        │          │頁）            │第7頁）                   │（97年度偵字第11947 號卷四│造工程報價單上「│
│  │        │          │                │                          │第9 頁至第16頁）          │丙憶工程有限公司│
│  │        │          │                │                          │                          │」印文伍枚均沒收│
│  │        │          │                │                          │                          │。              │
│  │        │          │                │                          │                          │（97年度偵字第  │
│  │        │          │                │                          │                          │11947號卷四第9頁│
│  │        │          │                │                          │                          │ 至第16頁）     │
├─┼────┼─────┼────────┼─────────────┼─────────────┼────────┤
│21│95年9 月│64萬元    │1、95年8月25日  │1、發票人宣辰室內裝修有限 │宣辰室內裝修有限公司      │                │
│  │7 日    │81萬元    │   80萬元       │   公司                   │1、 臺北縣鶯歌鎮客家山歌館│                │
│  │        │          │2、95年8月28日  │   發票日95年11月5日      │    新建工程合約書、工程報│                │
│  │        │          │   102萬元      │   面額80萬元             │    價單、墊付國內票款融資│                │
│  │        │          │（97年度偵字第  │2、發票人宣辰室內裝修有限 │    動用申請書、          │                │
│  │        │          │11947 號卷四第57│   公司                   │2、臺北縣金山鄉藝文暨老人 │                │
│  │        │          │頁、第59頁）    │   發票日95年12月28日     │    活動中心增建工程      │                │
│  │        │          │                │   面額102萬元            │（97年度偵字第11947 號卷四│                │
│  │        │          │                │（97年度偵字第11947 號卷四│第55頁、第56頁、第61頁至第│                │
│  │        │          │                │第57頁、第59頁）          │77頁）                    │                │
├─┼────┼─────┼────────┼─────────────┼─────────────┼────────┤
│22│95年9 月│150萬元   │95年9月1日      │發票人元祺實業有限公司    │元祺實業有限公司          │                │
│  │12日    │          │195萬元         │發票日96年1月10日         │國立泰山高中圖書資訊大樓新│                │
│  │        │          │（97年度偵字第  │面額195萬元               │建工程合約書、報價單、墊付│                │
│  │        │          │11947 號卷四第79│（97年度偵字第11947 號卷四│國內票款融資動用申請書    │                │
│  │        │          │頁）            │第78頁、第79頁）          │（97年度偵字第11947 號卷四│                │
│  │        │          │                │                          │第76頁、第80頁至第92頁）  │                │
├─┼────┼─────┼────────┼─────────────┼─────────────┼────────┤
│23│95年10月│152萬元   │93年7月27日     │1、發票人川峻工程顧問股份 │川峻工程顧問股份有限公司  │偽造合約書上「川│
│  │23日    │          │210萬元         │   有限公司               │成功大學環境資源研究管理中│峻工程顧問股份有│
│  │        │          │（97年度偵字第  │   發票日96年2月23日      │心資源回收廠及實驗大樓新建│限公司」印文捌枚│
│  │        │          │11947 號卷四第  │   面額100萬元            │工程合約書、工程報價單、墊│、「羅燦博」印文│
│  │        │          │137 頁）        │2、發票人川峻工程顧問股份 │付國內票款融資動用申請書、│壹枚、偽造工程報│
│  │        │          │                │   有限公司               │（97年度偵字第11947 號卷四│價單上「川峻工程│
│  │        │          │                │   發票日96年2月23日      │第134 頁、第138 頁至第147 │顧問股份有限公司│
│  │        │          │                │   面額110萬元            │頁）                      │」印文參枚均沒收│
│  │        │          │                │（97年度偵字第11947 號卷四│                          │。              │
│  │        │          │                │第135 頁、第136頁）       │                          │（97年度偵字第  │
│  │        │          │                │                          │                          │11947 號卷第139 │
│  │        │          │                │                          │                          │頁至第147 頁）  │
├─┼────┼─────┼────────┼─────────────┼─────────────┼────────┤
│24│95年11月│160萬元   │96年3月20日     │1、發票人丙億工程有限公司 │丙憶工程有限公司          │偽造合約書上「丙│
│  │17日    │          │208萬5,000元    │   發票日96年7月28日      │臺北縣永和市頂溪國民小學93│憶工程有限公司」│
│  │        │          │（97年度偵字第  │   面額104萬2500元        │年度國中小學老舊危險校舍整│印文貳枚、「尹玉│
│  │        │          │11947 號卷四第  │2、發票人丙億工程有限公司 │建計畫水電設備工程合約書、│華」印文壹枚均沒│
│  │        │          │300 頁）        │   發票日96年7月28日面額  │工程預算單、墊付國內票款融│收。（97年度偵字│
│  │        │          │                │   104 萬2500元           │資動用申請書、申請墊付國內│第11947號卷四第 │
│  │        │          │                │（97年度偵字第11947 號卷四│票款票據明細表            │302頁、第306頁）│
│  │        │          │                │第298 頁）                │（97年度偵字第11947 號卷四│                │
│  │        │          │                │                          │第296 頁、第297 頁、第301 │                │
│  │        │          │                │                          │頁至第327 頁）            │                │
├─┼────┼─────┼────────┼─────────────┼─────────────┼────────┤
│25│95年11月│152萬元   │95年1月31日     │1、發票人丞陽工程顧問股份 │丞陽工程顧問股份有限公司  │偽造合約書上「丞│
│  │17日    │          │195萬元         │   有限公司               │基隆市武崙國中活動中心新建│陽工程顧問股份有│
│  │        │          │（97年度偵字第  │   發票日96年6月22日      │工程合約書、工程標單、墊付│限公司」印文柒枚│
│  │        │          │11947 號卷四第  │   面額100萬元            │國內票款融資動用申請書、申│、「李訓中」印文│
│  │        │          │268 頁）        │2、發票人丞陽工程顧問股份 │請墊付國內票款票據明細表  │壹枚、偽造工程標│
│  │        │          │                │   有限公司               │（97年度偵字第11947 號卷四│單上「丞陽工程顧│
│  │        │          │                │   發票日96年6月22日      │第266 頁、第267 頁、第269 │問股份有限公司」│
│  │        │          │                │   面額95萬元             │頁至第280 頁）            │印文拾枚均沒收。│
│  │        │          │                │（97年度偵字第11947 號卷四│                          │（97年度偵字第  │
│  │        │          │                │第268 頁、第268-1頁）     │                          │11947 號卷四第  │
│  │        │          │                │                          │                          │270頁至第280頁）│
├─┼────┼─────┼────────┼─────────────┼─────────────┼────────┤
│26│95年11月│36萬元    │95年12月6日     │發票人統順水電工程有限公司│統順水電工程有限公司      │偽造合約書上「統│
│  │17日    │          │45萬元          │發票日96年2月28日         │六和高級中學活動中心暨體育│順水電工程有限公│
│  │        │          │（97年度偵字第  │面額45萬元                │館新建水電、消防工程合約書│司」印文伍枚均沒│
│  │        │          │11947 號卷四第  │（97年度偵字第11947 號卷四│、墊付國內票款融資動用申請│收。            │
│  │        │          │224 頁）        │第224 頁）                │書、申請墊付國內票款票據明│（97年度偵字    │
│  │        │          │                │                          │細表                      │第11947 號卷四第│
│  │        │          │                │                          │（97年度偵字第11947 號卷四│226 頁至第230 頁│
│  │        │          │                │                          │第222 頁、第223 頁、第225 │）              │
│  │        │          │                │                          │頁至第236 頁）            │                │
├─┼────┼─────┼────────┼─────────────┼─────────────┼────────┤
│27│95年11月│160萬元   │95年1月15日     │發票人正群消防有限公司    │正群消防有限公司          │偽造合約書上「正│
│  │17日    │          │210萬元         │發票日96年2月26日         │財政部北區國稅局辦公廳舍新│群消防有限公司」│
│  │        │          │（97年度偵字第  │面額210萬元               │建工程合約書、工程報價單、│印文捌枚、「周超│
│  │        │          │11947 號卷四第  │（97年度偵字第11947 號卷四│申請墊付國內票款票據明細表│宇」印文壹枚、偽│
│  │        │          │151 頁）        │第151 頁、第152頁）       │、墊付國內票款融資動用申請│造報價單上「正群│
│  │        │          │                │                          │書                        │消防有限公司」印│
│  │        │          │                │                          │（97年度偵字第11947 號卷四│文參枚均沒收。（│
│  │        │          │                │                          │第148 頁、第149 頁、第150 │97年度偵字第    │
│  │        │          │                │                          │頁、第153 頁至第160 頁）  │11947號卷四第148│
│  │        │          │                │                          │                          │頁、第154頁至第 │
│  │        │          │                │                          │                          │160頁）         │
├─┼────┼─────┼────────┼─────────────┼─────────────┼────────┤
│28│95年11月│160萬元   │1、96年11月10日 │1、發票人丙億工程有限公司 │丙億工程有限公司          │偽造合約書上「丙│
│  │29日    │          │   103萬元      │   發票日96年3月28日      │國立竹南高級中學科學館新建│憶工程有限公司」│
│  │        │          │2、96年11月10日 │   面額103萬元            │工程合約書、工程報價單、墊│印文捌枚、「尹玉│
│  │        │          │   103萬元      │2、發票人丙億工程有限公司 │付國內票款融資動用申請書、│華」印文壹枚、偽│
│  │        │          │（97年度偵字第  │   發票日96年3月28日面額  │申請墊付國內票款票據明細表│造工程報價單上「│
│  │        │          │11947 號卷四第  │   103 萬元               │（97年度偵字第11947 號卷四│丙憶工程有限公司│
│  │        │          │165 頁）        │（97年度偵字第11947 號卷四│第161 頁、第162 頁、第166 │」印文伍枚均沒收│
│  │        │          │                │第163 頁、第164 頁        │頁至第173 頁）            │。              │
│  │        │          │                │）                        │                          │（97年度偵字第  │
│  │        │          │                │                          │                          │11947 號卷四第  │
│  │        │          │                │                          │                          │167頁至第173頁）│
├─┼────┼─────┼────────┼─────────────┼─────────────┼────────┤
│29│95年12月│128萬元   │95年11月30日    │發票人日研事業有限公司    │日研實業有限公司          │偽造合約書上「日│
│  │8 日    │          │160萬元         │發票日96年4月8日          │桃園縣立平鎮高級中學體育科│研實業有限公司」│
│  │        │          │（97年度偵字第  │面額160萬元               │技大樓多功能會議室新建工程│印文玖枚、「廖榮│
│  │        │          │11947 號卷四第  │（97年度偵字第11947 號卷四│合約書、工程標單、墊付國內│燊」印文壹枚、偽│
│  │        │          │176 頁）        │第177 頁）                │票款融資動用申請書、申請墊│造工程標單上「日│
│  │        │          │                │                          │付國內票款票據明細表      │研實業有限公司」│
│  │        │          │                │                          │（97年度偵字第11947 號卷四│印文捌枚均沒收。│
│  │        │          │                │                          │第174 頁、第175 頁、第178 │（97年度偵字第  │
│  │        │          │                │                          │頁至第187 頁）            │11947 號卷四第  │
│  │        │          │                │                          │                          │179頁至第187頁）│
├─┼────┼─────┼────────┼─────────────┼─────────────┼────────┤
│30│96年1 月│52萬元    │1、96年1月2日   │1、發票人元祺實業有限公司 │元祺實業有限公司          │                │
│  │15日    │104萬元   │   65萬元       │   發票日96年4月26日      │國立泰山高中圖書資訊大樓新│                │
│  │        │          │2、96年1月2日   │   面額65萬元             │建工程合約書、報價單、、墊│                │
│  │        │          │   130萬元      │2、發票人元祺實業有限公司 │付國內票款融資動用申請書、│                │
│  │        │          │（97年度偵字第  │   發票日96年5月14日      │申請墊付國內票款票據明細表│                │
│  │        │          │11947 號卷四第  │   面額130萬元            │（97年度偵字第11947 號卷四│                │
│  │        │          │194 頁、第195 頁│（97年度偵字第11947 號卷四│第188 頁至第191 頁、第196 │                │
│  │        │          │）              │第192 頁、第193 頁）      │頁至第209 頁）            │                │
├─┼────┼─────┼────────┼─────────────┼─────────────┼────────┤
│31│96年1 月│76萬元    │96年1月17日     │發票人云程國際有限公司    │云程國際有限公司          │                │
│  │26日    │          │105萬元         │發票日96年5月25日         │彰化縣溪湖鎮湖北國小新設校│                │
│  │        │          │（97年度偵字第  │面額105萬元               │第二期工程合約書、工程報價│                │
│  │        │          │11947 號卷四第  │（97年度偵字第11947 號卷四│單、墊付國內票款融資動用申│                │
│  │        │          │240 頁）        │第239 頁）                │請書、申請墊付國內票款票據│                │
│  │        │          │                │                          │明細表                    │                │
│  │        │          │                │                          │（97年度偵字第11947號卷四 │                │
│  │        │          │                │                          │第237 頁、第238 頁、第241 │                │
│  │        │          │                │                          │頁至第250 頁）            │                │
├─┼────┼─────┼────────┼─────────────┼─────────────┼────────┤
│32│96年2 月│80萬元    │96年1月30日     │發票人云程國際有限公司    │云程國際有限公司          │                │
│  │5 日    │          │105萬元         │發票日96年8月10日         │彰化縣溪湖鎮湖北國小新設校│                │
│  │        │          │（97年度偵字第  │面額105萬元               │第二期工程合約書、工程報價│                │
│  │        │          │11947 號卷四第  │（97年度偵字第11947 號卷四│單、墊付國內票款融資動用申│                │
│  │        │          │255 頁）        │第253 頁）                │請書、申請墊付國內票款票據│                │
│  │        │          │                │                          │明細表                    │                │
│  │        │          │                │                          │（97年度偵字第11947 號卷四│                │
│  │        │          │                │                          │第251 頁、第252 頁、第254 │                │
│  │        │          │                │                          │頁至第265 頁）            │                │
├─┼────┼─────┼────────┼─────────────┼─────────────┼────────┤
│33│96年3 月│155萬元   │95年1月31日     │1、發票人正群消防有限公司 │正群消防有限公司          │偽造合約書上「正│
│  │1 日    │          │194萬元         │   發票日96年7月1日       │桃園縣客家文化圖書館新建工│群消防有限公司」│
│  │        │          │（97年度偵字第  │   面額97萬元             │程合約書、工程報價單、墊付│印文參枚、「周超│
│  │        │          │11947 號卷四第  │2、發票人正群消防有限公司 │國內票款融資動用申請書、申│宇」印文壹枚、偽│
│  │        │          │284 頁）        │   發票日96年7月1日       │請墊付國內票款票據明細表  │造工程報價單上「│
│  │        │          │                │   面額97萬元             │（97年度偵字第11947 號卷四│正群消防有限公司│
│  │        │          │                │（97年度偵字第11947 號卷四│第281 頁、第282 頁、第286 │」印文肆枚均沒收│
│  │        │          │                │第284頁、第285頁）        │頁至第295 頁）            │。              │
│  │        │          │                │                          │                          │（97年度偵字第  │
│  │        │          │                │                          │                          │11947 號卷四第  │
│  │        │          │                │                          │                          │287頁至第295頁）│
├─┼────┼─────┼────────┼─────────────┼─────────────┼────────┤
│34│96年4 月│84萬元    │96年3月22日     │發票人佑隆工程有限公司    │佑隆工程有限公司          │偽造合約書上「佑│
│  │10日    │          │105萬元         │發票日96年8月10日         │彰化市公所市政大樓五樓視聽│隆工程有限公司」│
│  │        │          │（97年度偵字第  │面額105萬元               │音響、舞台布幕、燈光系統新│印文伍枚、「巫偉│
│  │        │          │11947 號卷四第  │（97年度偵字第11947 號卷四│建工程合約書、工程報價單、│仁」印文壹枚、偽│
│  │        │          │338 頁）        │第338 頁）                │墊付國內票款融資動用申請書│造工程報價單上「│
│  │        │          │                │                          │、申請墊付國內票款票據明細│「佑隆工程有限公│
│  │        │          │                │                          │表（97年度偵字第11947 號  │司」印文壹枚均沒│
│  │        │          │                │                          │卷四第336 頁、第337 頁、第│收。            │
│  │        │          │                │                          │339頁至第347頁）          │（97年度偵字第  │
│  │        │          │                │                          │                          │11947 號卷四第  │
│  │        │          │                │                          │                          │340頁至第347頁）│
├─┼────┼─────┼────────┼─────────────┼─────────────┼────────┤
│35│96年4 月│157萬2,000│96年6月1日      │發票人日研實業有限公司    │日研實業有限公司          │偽造合約書上「日│
│  │30日    │元        │196萬5,000元    │發票日96年8 月30日        │桃園縣私立新興高中六/七樓 │研實業有限公司」│
│  │        │          │（97年度偵字第  │面額196萬5,000 元         │大禮堂視聽音響、舞台布幕、│印文拾壹枚、「廖│
│  │        │          │11947 號卷四第  │（97年度偵字第11947 號卷四│燈光系統新建工程合約書、工│榮燊」印文壹枚、│
│  │        │          │351 頁）        │第350 頁）                │程標單、墊付國內票款融資動│偽造工程標單上「│
│  │        │          │                │                          │用申請書、申請墊付國內票款│日研實業有限公司│
│  │        │          │                │                          │票據明細表                │」印文柒枚均沒收│
│  │        │          │                │                          │（97年度偵字第11947 號卷四│。（97年度偵字第│
│  │        │          │                │                          │第348 頁、第349 頁、第352 │11947號卷四第353│
│  │        │          │                │                          │頁至第362 頁）            │頁至第362頁）   │
└─┴────┴─────┴────────┴─────────────┴─────────────┴────────┘
附表三（臺灣銀行新營分行）
┌─┬────┬─────┬────────┬─────────────┬─────────────┬────────┐
│  │貸款日期│貸款金額  │統一發票日期及金│支票發票人、發票日及面額  │合約名稱及交易對象        │應沒收之物      │
│  │        │          │額              │                          │                          │                │
├─┼────┼─────┼────────┼─────────────┼─────────────┼────────┤
│1 │95年7月 │255 萬    │96年3月16日     │1、發票人茂濱科技有限公司 │茂濱科技有限公司          │                │
│  │14日至96│2,000 元  │70萬            │   發票日96年5月16日      │真理大學臺南麻豆校區體育館│                │
│  │年7月14 │          │（97年度偵字第  │   面額201萬元            │新建工程合約書、工程報價單│                │
│  │日間    │          │11947 號卷五第31│2、發票人茂濱科技有限公司 │（97年度偵字第11947 號卷五│                │
│  │        │          │頁）            │   發票日96年             │第32頁至第45頁）          │                │
│  │        │          │                │   面額48萬元             │                          │                │
│  │        │          │                │3、發票人茂濱科技有限公司 │                          │                │
│  │        │          │                │   發票日96年8月16日      │                          │                │
│  │        │          │                │   面額70萬元             │                          │                │
│  │        │          │                │（97年度偵字第11947 號卷五│                          │                │
│  │        │          │                │第29頁、第31頁）          │                          │                │
├─┼────┼─────┼────────┼─────────────┼─────────────┼────────┤
│2 │95年7月 │160 萬    │1、95年7月10日  │發票人光鴻電訊工程行      │光鴻電訊工程行            │偽造合約書上「光│
│  │14日至96│8,000 元  │   134萬元      │發票日96年5月16日         │臺南縣94年度仁德國中降低國│鴻電訊工程行」印│
│  │年7月14 │          │2、95年11月10日 │面額201萬元               │民中學班級學生人數計劃硬體│文玖枚、「吳榮中│
│  │日間    │          │   67萬元       │（97年度偵字第11947 號卷五│工程合約書、報價單        │」印文壹枚、偽造│
│  │        │          │（97年度偵字第  │第52頁）                  │（97年度偵字第11947 號卷五│報價單上「光鴻電│
│  │        │          │11947 號卷五第52│                          │第54頁至第66頁）          │訊工程行」印文拾│
│  │        │          │頁、第53頁）    │                          │                          │肆枚均沒收。    │
│  │        │          │                │                          │                          │（97年度偵字第  │
│  │        │          │                │                          │                          │11947號卷五第54 │
│  │        │          │                │                          │                          │頁至第66頁）    │
└─┴────┴─────┴────────┴─────────────┴─────────────┴────────┘
附表四（萬泰銀行）
┌─┬────┬─────┬────────┬─────────────┬─────────────┬────────┐
│  │貸款日期│貸款金額  │統一發票日期及金│支票發票人、發票日及面額  │合約名稱及交易對象        │應沒收之物      │
│  │        │          │額              │                          │                          │                │
├─┼────┼─────┼────────┼─────────────┼─────────────┼────────┤
│1 │93年4月9│180萬元   │93年4月5日      │發票人光鴻電訊工程行      │光鴻電訊工程行            │偽造之合約書上「│
│  │日      │          │180萬元         │發票日93年9月15日         │善化鎮綜合活動中心視聽音響│光鴻電訊工程行」│
│  │        │          │（97年度偵字第  │面額180萬元               │系統工程合約書、工程標單、│印文伍枚、「吳榮│
│  │        │          │11947 號卷六第  │                          │授信動用申請書、票據明細表│中」印文壹枚、偽│
│  │        │          │393 頁）        │                          │付款承諾書                │造之工程標單上「│
│  │        │          │                │                          │（97年度偵字第11947 號卷六│光鴻電訊工程行」│
│  │        │          │                │                          │第390 頁、第392 頁至第406 │印文捌枚、偽造之│
│  │        │          │                │                          │頁）                      │付款承諾書上「光│
│  │        │          │                │                          │                          │鴻電訊工程行」印│
│  │        │          │                │                          │                          │文、「吳榮中」印│
│  │        │          │                │                          │                          │文及簽名各壹沒均│
│  │        │          │                │                          │                          │沒收。          │
│  │        │          │                │                          │                          │（97年度偵字第  │
│  │        │          │                │                          │                          │11947 號卷六第  │
│  │        │          │                │                          │                          │394 頁、第396 頁│
│  │        │          │                │                          │                          │至第406 頁）    │
├─┼────┼─────┼────────┼─────────────┼─────────────┼────────┤
│2 │93年7月 │122 萬    │93年5月3日      │發票人揚弘公司            │揚弘有限公司              │偽造之付款承諾書│
│  │1日     │4,000 元  │153萬元         │發票日94年1月30日         │銘傳大學活動中心新建工程合│上「陳永隆」簽名│
│  │        │          │（97年度偵字第  │面額153萬元               │約書、工程報價單、匯款回條│壹枚沒收。      │
│  │        │          │11947 號卷六第  │（97年度偵字第11947 號卷六│、授信動用申請書、票據明細│（97年度偵字第  │
│  │        │          │379 頁）        │第377 頁）                │表、付款承諾書            │11947號卷六第   │
│  │        │          │                │                          │（97年度偵字第11947 號卷六│378 頁）        │
│  │        │          │                │                          │第373 頁、第374 頁、第377 │                │
│  │        │          │                │                          │頁、第378 頁、第380 頁至第│                │
│  │        │          │                │                          │389 頁）                  │                │
├─┼────┼─────┼────────┼─────────────┼─────────────┼────────┤
│3 │93年9月 │190萬元   │93年9月8日      │面額190萬元               │川峻工程顧問股份有限公司  │偽造合約書上「川│
│  │24日    │          │190萬元         │                          │臺南縣大橋國中降低班級學生│峻工程顧問股份有│
│  │        │          │（97年度偵字第  │                          │人數計劃硬體增建工程合約書│限公司」印文貳枚│
│  │        │          │11947 號卷六第  │                          │、工程報價單、財團法人中小│、「羅燦博」印文│
│  │        │          │359 頁）        │                          │企業信用保證基金移送信用保│肆枚、偽造工程報│
│  │        │          │                │                          │證通知單收執留底聯、匯款回│價單上「羅燦博」│
│  │        │          │                │                          │條、授信動用申請書、付款承│印文柒枚、偽造之│
│  │        │          │                │                          │諾書                      │付款承諾書上「川│
│  │        │          │                │                          │（97年度偵字第11947 號卷六│峻工程顧問股份有│
│  │        │          │                │                          │第354 頁至第356 條、第360 │限公司」印文、「│
│  │        │          │                │                          │頁、第361 頁至第371 頁）  │羅燦博」印文及簽│
│  │        │          │                │                          │                          │名各壹枚均沒收。│
│  │        │          │                │                          │                          │（97年度偵字第  │
│  │        │          │                │                          │                          │11947 號卷六第  │
│  │        │          │                │                          │                          │360 頁、第362 頁│
│  │        │          │                │                          │                          │至第371 頁）    │
├─┼────┼─────┼────────┼─────────────┼─────────────┼────────┤
│4 │94年12月│156萬元   │94年11月28日    │發票人丞陽工程顧問股份有限│丞陽工程顧問股份有限公司  │偽造合約書上「丞│
│  │14 日   │          │195萬元         │公司                      │基隆武崙國中活動中心新建工│陽工程顧問股份有│
│  │        │          │（97年度偵字第  │面額195萬元               │程合約書、工程報備函、工程│限公司」印文參枚│
│  │        │          │11947 號卷六第22│                          │標單、票據明細表、匯款申請│、偽造工程標單上│
│  │        │          │頁）            │                          │書、財團法人中小企業信用保│「丞陽工程顧問股│
│  │        │          │                │                          │證基金移送信用保證通知單收│份有限公司」印文│
│  │        │          │                │                          │執留底聯、授信動用申請書  │柒枚均沒收。    │
│  │        │          │                │                          │（97年度偵字第11947 號卷六│（97年度偵字第  │
│  │        │          │                │                          │第21頁、第23頁至第37頁）  │11947 號卷六第24│
│  │        │          │                │                          │                          │頁至第34頁）    │
├─┼────┼─────┼────────┼─────────────┼─────────────┼────────┤
│5 │94年12月│148萬元   │1、94年12月23日 │1、發票人宣辰室內裝修有限 │宣辰室內裝修有限公司      │                │
│  │27 日   │          │   51萬元       │   公司                   │1、 烏來鄉立圖書館暨托兒所│                │
│  │        │          │2、94年12月23日 │   發票日95年4月30日      │    新建工程合約書、工程標│                │
│  │        │          │   135萬元      │   面額51萬元             │    單                    │                │
│  │        │          │（97年度偵字第  │2、發票人宣辰室內裝修有限 │2、 宜蘭市凱旋國中活動中心│                │
│  │        │          │11947 號卷六第  │   公司                   │    增建工程合約書、工程報│                │
│  │        │          │331 頁）        │   發票日95年7月15日      │    價單財團法人中小企業信│                │
│  │        │          │                │   面額135萬元            │    用保證基金移送信用保證│                │
│  │        │          │                │（97年度偵字第11947 號卷六│    通知單收執留底聯、匯款│                │
│  │        │          │                │第332 頁）                │    申請書、授信動用申請書│                │
│  │        │          │                │                          │    、票據明細表          │                │
│  │        │          │                │                          │（97年度偵字第11947 號卷六│                │
│  │        │          │                │                          │第326 頁至第328 頁、第332 │                │
│  │        │          │                │                          │頁、第333 頁至第353 頁）  │                │
├─┼────┼─────┼────────┼─────────────┼─────────────┼────────┤
│6 │95年3月 │126萬元   │95年2月27日     │發票人川峻顧問股份有限公司│川峻顧問股份有限公司      │偽造合約書上「川│
│  │3日     │          │159萬元         │發票日95年7月25日         │臺南縣玉井國小活動中心新建│峻顧問股份有限公│
│  │        │          │（97年度偵字第  │面額159萬元               │工程合約書、工程標單、票據│司」印文貳枚、「│
│  │        │          │11947 號卷六第  │                          │明細表、匯款申請書、財團法│羅燦博」印文肆枚│
│  │        │          │316 頁）        │                          │人中小企業信用保證基金移送│、偽造工程標單上│
│  │        │          │                │                          │信用保證通知單收執留底聯、│「羅燦博」印文捌│
│  │        │          │                │                          │授信動用申請書            │枚均沒收。      │
│  │        │          │                │                          │（97年度偵字第11947 號卷六│（97年度偵字第  │
│  │        │          │                │                          │第310 頁至第312 頁、第315 │11947 號卷六第  │
│  │        │          │                │                          │頁、第317 頁至第325 頁）  │318頁至第325頁）│
├─┼────┼─────┼────────┼─────────────┼─────────────┼────────┤
│7 │95年4月 │54萬元    │1、94年5月6日   │1、發票人信泰環保工程股份 │信泰環保工程股份有限公司  │偽造之工程採購協│
│  │3日     │          │   18萬4,485元  │   有限公司               │桃園航空客貨運園區污水處理│議書上「信泰環保│
│  │        │          │2、94年6月20日  │   發票日95年6月30日      │工程採購協議書、報價單、財│工程股份有限公司│
│  │        │          │   71萬8,738元  │   面額18萬4,485 元       │團法人中小企業信用保證基金│」印文參枚、「傅│
│  │        │          │（97年度偵字第  │2、發票人信泰環保工程顧問 │移送信用保證通知單收執留底│有盛」印文壹枚、│
│  │        │          │11947 號卷六第  │   股份有限公司           │聯、匯款申請書、授信動用申│偽造之報價單上「│
│  │        │          │298 頁）        │   發票日95年7月30日      │請書                      │信泰環保工程股份│
│  │        │          │                │   面額50萬元             │（97年度偵字第11947 號卷六│有限公司」印文拾│
│  │        │          │                │                          │第292 頁至第294 頁、第296 │壹枚均沒收。    │
│  │        │          │                │                          │頁、第297 頁、第301頁 至第│（97年度偵字第  │
│  │        │          │                │                          │308頁）                   │11947號卷六第   │
│  │        │          │                │                          │                          │301頁至第308頁）│
├─┼────┼─────┼────────┼─────────────┼─────────────┼────────┤
│8 │95年5月 │53萬元    │95年4月25日     │發票人光鴻電訊工程行      │光鴻電訊工程行            │偽造合約書上「光│
│  │8日     │          │67萬元          │發票日95年10月15日        │臺南縣94年度仁德國中降低國│鴻電訊工程行」印│
│  │        │          │（97年度偵字第  │面額67萬元                │民中學班級學生人數計劃硬體│文伍枚、「吳榮中│
│  │        │          │11947 號卷六第  │（97年度偵字第11947 號卷六│工程、財團法人中小企業信用│」印文壹枚、偽造│
│  │        │          │278-1 頁）      │第278-1 頁）              │保證基金移送信用保證通知收│報價單上「光鴻電│
│  │        │          │                │                          │執留底聯、匯款申請書、授信│訊工程行」印文拾│
│  │        │          │                │                          │動用申請書、票據明細表    │枚均沒收。      │
│  │        │          │                │                          │（97年度偵字第11947 號卷六│（97年度偵字第  │
│  │        │          │                │                          │第273頁、第274-1頁、第275 │11947 號卷六第  │
│  │        │          │                │                          │頁、第278頁、第278-1頁、第│280 頁至第291 頁│
│  │        │          │                │                          │279頁至第291頁）          │）              │
├─┼────┼─────┼────────┼─────────────┼─────────────┼────────┤
│9 │95年6月 │120萬元   │95年5月15日     │發票人光鴻電訊工程行      │光鴻電訊工程行            │偽造合約書上「光│
│  │12日    │          │150萬元         │發票日95年9月30日         │臺南縣政府94年度六甲國中校│鴻電訊工程行」印│
│  │        │          │（97年度偵字第  │面額150萬元               │園整體規劃暨第一期老舊危險│文玖枚、「吳榮中│
│  │        │          │11947 號卷六第  │（97年度偵字第11947 號卷六│校舍重建工程合約書、工程標│」印文壹枚、偽造│
│  │        │          │262 頁）        │第262 頁）                │單、財團法人中小企業信用保│工程標單上「光鴻│
│  │        │          │                │                          │證基金移送信用保證通知單收│電訊工程行」印文│
│  │        │          │                │                          │執留底聯、授信動用申請書、│玖枚均沒收。    │
│  │        │          │                │                          │票據明細表                │（97年度偵字第  │
│  │        │          │                │                          │（97年度偵字第11947 號卷六│11947號卷六第   │
│  │        │          │                │                          │第256 頁、第258 頁、第261 │151 頁至第159 頁│
│  │        │          │                │                          │頁至第270 頁）            │）              │
├─┼────┼─────┼────────┼─────────────┼─────────────┼────────┤
│10│95年7月 │122萬元   │95年7月7日      │發票人宣辰室內裝修有限公司│宣辰室內裝修有限公司      │                │
│  │19日    │          │153萬元         │面額153萬元               │臺北縣鶯歌鎮客家山歌館新建│                │
│  │        │          │（97年度偵字第  │                          │工程合約書、工程報價單、財│                │
│  │        │          │11947 號卷六第  │                          │團法人中小企業信用保證基金│                │
│  │        │          │228 頁）        │                          │移送信用保證通知單收執留底│                │
│  │        │          │                │                          │聯、匯款申請書、授信動用申│                │
│  │        │          │                │                          │請書、票據明細表、（97年度│                │
│  │        │          │                │                          │偵字第11947 號卷六第221 頁│                │
│  │        │          │                │                          │、第223 頁、第224 頁、第  │                │
│  │        │          │                │                          │227頁、第229頁至第238頁） │                │
├─┼────┼─────┼────────┼─────────────┼─────────────┼────────┤
│11│95年8月 │42萬元    │95年7月20日     │發票人茂濱科技事業有限公司│茂濱科技事業有限公司      │                │
│  │9日     │          │63萬元          │發票日96年1月31日         │臺南女子技術學院學生宿舍新│                │
│  │        │          │（97年度偵字第  │面額63萬元                │建工程合約書、工程報價單、│                │
│  │        │          │11947 號卷六第  │（97年度偵字第11947 號卷六│財團法人中小企業信用保證基│                │
│  │        │          │213 頁）        │第212 頁）                │金移送信用保證通知單收執留│                │
│  │        │          │                │                          │底聯、匯款申請書、授信動用│                │
│  │        │          │                │                          │申請書、票據明細表（97年度│                │
│  │        │          │                │                          │偵字第11947 號卷六第207 頁│                │
│  │        │          │                │                          │、第209 頁、第212 頁、第  │                │
│  │        │          │                │                          │214 頁至第220 頁）        │                │
├─┼────┼─────┼────────┼─────────────┼─────────────┼────────┤
│12│95年9月 │32萬元    │95年9月11日     │發票人茂濱科技事業有限公司│茂濱科技事業有限公司      │                │
│  │25日    │          │40萬元          │發票日96年3月10日         │臺南縣安定國中降低國民中小│                │
│  │        │          │（97年度偵字第  │面額40萬元                │學班級學生人數計劃硬體工程│                │
│  │        │          │11947 號卷六第  │                          │合約書、工程報價單、匯款申│                │
│  │        │          │194 頁）        │                          │請書、財團法人中小企業信用│                │
│  │        │          │                │                          │保證基金移送信用保證通知單│                │
│  │        │          │                │                          │收執留底聯、授信動用申請書│                │
│  │        │          │                │                          │、票據明細表              │                │
│  │        │          │                │                          │（97年度偵字第11947 號卷六│                │
│  │        │          │                │                          │第175 頁、第178 頁、第182 │                │
│  │        │          │                │                          │頁、第81頁至第92頁）      │                │
├─┼────┼─────┼────────┼─────────────┼─────────────┼────────┤
│13│95年9月 │93萬元    │95年9月5日      │發票人宣辰室內裝修有限公司│宣辰室內裝修有限公司      │                │
│  │25日    │          │117萬元         │面額117萬元               │新竹市東區科園國民小學多功│                │
│  │        │          │（97年度偵字第  │                          │能體育館新建工程合約書、工│                │
│  │        │          │11947 號卷六第  │                          │程標單、財團法人中小企業信│                │
│  │        │          │183 頁）        │                          │用保證基金移送信用保證通知│                │
│  │        │          │                │                          │單收執留底聯、授信動用申請│                │
│  │        │          │                │                          │書、票據明細表（97年度偵字│                │
│  │        │          │                │                          │第11947 號卷六第174 頁、第│                │
│  │        │          │                │                          │178 頁、第182 頁、第184 頁│                │
│  │        │          │                │                          │至第193頁）               │                │
├─┼────┼─────┼────────┼─────────────┼─────────────┼────────┤
│14│95年10月│158萬元   │95年9月26日     │發票人光鴻電訊工程行      │1、茂濱科技事業有限公司   │偽造合約書上「光│
│  │14日    │          │150萬元         │發票日96年4月30日         │   臺灣基督長老教會臺南南 │鴻電訊工程行」印│
│  │        │          │（97年度偵字第  │面額208萬5,000元          │   門教會新建工程         │文玖枚、「吳榮中│
│  │        │          │11947 號卷六第  │                          │2、光鴻電訊工程行         │」印文壹枚、偽造│
│  │        │          │149 頁）        │                          │   臺南縣政府94年度六甲國 │工程標單上「光鴻│
│  │        │          │                │                          │   中校園整體規劃暨第一期 │電訊工程行」印文│
│  │        │          │                │                          │   老舊危險校舍重建工程合 │玖枚均沒收。（97│
│  │        │          │                │                          │   約書、工程標單、財團法 │年度偵字第11947 │
│  │        │          │                │                          │   人中小企業信用保證基金 │號卷六第151 頁至│
│  │        │          │                │                          │   移送信用保證通知單收執 │第159頁）       │
│  │        │          │                │                          │   留底聯、授信動用申請書 │                │
│  │        │          │                │                          │  、票據明細表、匯款申請書│                │
│  │        │          │                │                          │（97年度偵字第11947 號卷六│                │
│  │        │          │                │                          │第143 頁、第146 頁至第148 │                │
│  │        │          │                │                          │頁、第150 頁至第159 頁）  │                │
├─┼────┼─────┼────────┼─────────────┼─────────────┼────────┤
│15│95年10月│35萬元    │無              │發票人宣辰室內裝修有限公司│宣辰室內裝修有限公司      │                │
│  │19日    │          │                │發票日96年4月20日         │新竹市東區科園國民小學多功│                │
│  │        │          │                │面額60萬元                │能體育館新建工程合約書、工│                │
│  │        │          │                │                          │程標單、財團法人中小企業信│                │
│  │        │          │                │                          │用保證基金移送信用保證通知│                │
│  │        │          │                │                          │單收執留底聯、匯款申請書、│                │
│  │        │          │                │                          │授信動用申請書、票據明細表│                │
│  │        │          │                │                          │（97年度偵字第11947 號卷六│                │
│  │        │          │                │                          │第93頁至第95頁、第97頁、第│                │
│  │        │          │                │                          │98頁至第107 頁）          │                │
├─┼────┼─────┼────────┼─────────────┼─────────────┼────────┤
│16│96年2月 │46萬元    │96年1月30日     │發票人茂濱科技事業有限公司│茂濱科技事業有限公司      │                │
│  │2日     │          │58萬5,000元     │發票日96年7月15日         │臺灣基督長老教會臺南南門教│                │
│  │        │          │（97年度偵字第  │面額58萬5,000元           │會新建工程合約書、工程標單│                │
│  │        │          │11947 號卷六第  │                          │、授信動用申請書、票據明細│                │
│  │        │          │131 頁）        │                          │表（97年度偵字第11947 號卷│                │
│  │        │          │                │                          │六第129 頁、第130 頁、第  │                │
│  │        │          │                │                          │132 頁至第142頁）         │                │
├─┼────┼─────┼────────┼─────────────┼─────────────┼────────┤
│17│96年2月 │125萬元   │96年1月2日      │發票人日研實業有限公司    │日研實業有限公司          │偽造合約書上「日│
│  │2日     │          │196萬5,000元    │                          │桃園縣私立新興高中六/七樓 │研實業有限公司」│
│  │        │          │（97年度偵字第  │                          │大禮堂視聽音響、舞台布幕、│印文拾枚、「廖榮│
│  │        │          │11947 號卷六第  │                          │燈光系統新建工程合約書、工│燊」印文壹枚、偽│
│  │        │          │117 頁）        │                          │程標單、財團法人中小企業信│造工程標單上「日│
│  │        │          │                │                          │用保證基金移送信用保證通知│研實業有限公司」│
│  │        │          │                │                          │單收執留底聯、授信動用申請│印文拾壹枚均沒收│
│  │        │          │                │                          │書、票據明細表            │。              │
│  │        │          │                │                          │（97年度偵字第11947 號卷六│（97年度偵字第  │
│  │        │          │                │                          │第110 頁、第115 頁、第116 │11947 號卷六第  │
│  │        │          │                │                          │頁、第118頁至第128頁）    │119頁至第128頁）│
├─┼────┼─────┼────────┼─────────────┼─────────────┼────────┤
│18│96年2月 │77萬      │96年1月31日     │無                        │1、云程國際有限公司       │                │
│  │6日     │6,000元   │97萬元          │                          │   彰化縣溪湖鎮湖北國小新 │                │
│  │        │          │（97年度偵字第  │                          │   設校第二期工程合約書、 │                │
│  │        │          │11947 號卷六第60│                          │   工程報價單、授信動用申 │                │
│  │        │          │頁）            │                          │   請書、財團法人中小企業 │                │
│  │        │          │                │                          │   信用保證基金移送信用保 │                │
│  │        │          │                │                          │   證通知單收執留底聯     │                │
│  │        │          │                │                          │2、元祺實業有限公司       │                │
│  │        │          │                │                          │   國立泰山高中圖書資訊大 │                │
│  │        │          │                │                          │   樓新建工程合約書、報價 │                │
│  │        │          │                │                          │   單                     │                │
│  │        │          │                │                          │（97年度偵字第11947 號卷六│                │
│  │        │          │                │                          │第58頁、第59頁、第62頁至第│                │
│  │        │          │                │                          │71頁、96年度警聲搜字第1873│                │
│  │        │          │                │                          │號卷第25頁至第37頁）      │                │
├─┼────┼─────┼────────┼─────────────┼─────────────┼────────┤
│19│96年2月 │26萬      │96年1月31日     │無                        │元祺實業有限公司          │                │
│  │6日     │4,000元   │65萬元          │                          │國立泰山高中圖書資訊大樓新│                │
│  │        │          │（96年度警聲搜字│                          │建工程合約書、報價單、授信│                │
│  │        │          │第1873號卷第23頁│                          │動用申請書                │                │
│  │        │          │）              │                          │（96年度警聲搜字第1873號卷│                │
│  │        │          │                │                          │第25頁至第37頁）          │                │
├─┼────┼─────┼────────┼─────────────┼─────────────┼────────┤
│20│96年3月 │31萬      │96年3月6日      │發票人茂濱科技事業有限公司│茂濱科技事業有限公司      │                │
│  │14日    │4,000元   │40萬元          │發票日96年8月31日         │臺南縣安定國中降低國民中小│                │
│  │        │          │（97年度偵字第  │面額40萬元                │學班級學生人數計劃硬體工程│                │
│  │        │          │11947 號卷六第  │                          │合約書、工程報價單、匯款申│                │
│  │        │          │79頁）          │                          │請書、財團法人中小企業信用│                │
│  │        │          │                │                          │保證基金移送信用保證通知單│                │
│  │        │          │                │                          │收執留底聯、授信動用申請書│                │
│  │        │          │                │                          │、票據明細表              │                │
│  │        │          │                │                          │（97年度偵字第11947 號卷六│                │
│  │        │          │                │                          │第73頁至第75頁、第78頁、第│                │
│  │        │          │                │                          │81頁至第92頁）            │                │
└─┴────┴─────┴────────┴─────────────┴─────────────┴────────┘
附表五（郭瓊華幫助逃漏稅）
┌──┬─────┬────────┬───────┬──────┬───────┐
│編號│發票號碼  │取得發票對象    │發票月份      │發票金額（新│稅額（新臺幣）│
│    │          │                │              │臺幣）      │              │
├──┼─────┼────────┼───────┼──────┼───────┤
│1   │YW00000000│揚弘有限公司    │93年4月       │1,285,714   │64,286        │
├──┼─────┼────────┼───────┼──────┼───────┤
│2   │YW00000000│同上            │93年4月       │857,143     │42,857        │
├──┼─────┼────────┼───────┼──────┼───────┤
│3   │YW00000000│同上            │93年4月       │1,964,286   │98,214        │
├──┼─────┼────────┼───────┼──────┼───────┤
│4   │ZW00000000│同上            │93年6月       │1,057,143   │52,857        │
├──┼─────┼────────┼───────┼──────┼───────┤
│5   │ZW00000000│同上            │93年6月       │1,409,524   │70,476        │
├──┼─────┼────────┼───────┼──────┼───────┤
│6   │ZW00000000│同上            │93年6月       │1,333,333   │66,667        │
├──┼─────┼────────┼───────┼──────┼───────┤
│7   │ZW00000000│同上            │93年6月       │1,309,524   │65,476        │
├──┼─────┼────────┼───────┼──────┼───────┤
│8   │EU00000000│同上            │94年3月       │780,952     │39,048        │
├──┼─────┼────────┼───────┼──────┼───────┤
│9   │EU00000000│同上            │93年3月       │780,952     │39,048        │
└──┴─────┴────────┴───────┴──────┴───────┘
附表六
┌──┬─────┬────────┬────┬─────┬─────┬──┬────────┬────┐
│編號│發票號碼  │取得發票對象    │發票月份│發票金額  │稅額      │買受│銷貨單/出貨單   │銷貨單/ │
│    │          │                │        │（新臺幣  │（新臺幣  │人申│                │出貨單日│
│    │          │                │        │）        │）        │報  │                │期      │
├──┼─────┼────────┼────┼─────┼─────┼──┼────────┼────┤
│1   │AU00000000│清吉科技有限公司│93年8月 │150,476   │7,524     │ˇ  │                │        │
├──┼─────┼────────┼────┼─────┼─────┼──┼────────┼────┤
│2   │YU00000000│花旗汽車材料行  │93年4月 │1,257     │63        │    │                │        │
├──┼─────┼────────┼────┼─────┼─────┼──┼────────┼────┤
│3   │AU00000000│同上            │93年7月 │1,257     │63        │    │                │        │
├──┼─────┼────────┼────┼─────┼─────┼──┼────────┼────┤
│4   │DU00000000│同上            │94年1月 │4,560     │228       │ˇ  │原審卷二第181頁 │94.1.10 │
├──┼─────┼────────┼────┼─────┼─────┼──┼────────┼────┤
│5   │CU00000000│嘉鋒汽車商行    │93年12月│5,400     │270       │ˇ  │                │        │
├──┼─────┼────────┼────┼─────┼─────┼──┼────────┼────┤
│6   │DU00000000│同上            │94年2月 │1,850     │93        │ˇ  │原審卷二第213頁 │94.2.1  │
├──┼─────┼────────┼────┼─────┼─────┼──┼────────┼────┤
│7   │EU00000000│同上            │94年4月 │3,220     │161       │ˇ  │原審卷二第238頁 │94.4.1  │
├──┼─────┼────────┼────┼─────┼─────┼──┼────────┼────┤
│8   │BU00000000│振祥汽車有限公司│93年9月 │3,714     │186       │    │                │        │
├──┼─────┼────────┼────┼─────┼─────┼──┼────────┼────┤
│9   │CU00000000│同上            │93年12月│10,260    │513       │ˇ  │                │        │
├──┼─────┼────────┼────┼─────┼─────┼──┼────────┼────┤
│10  │DU00000000│同上            │94年1月 │560       │28        │    │原審卷二第180頁 │94.1.1  │
├──┼─────┼────────┼────┼─────┼─────┼──┼────────┼────┤
│11  │DU00000000│同上            │94年2月 │2,520     │126       │    │原審卷二第214頁 │94.2.18 │
├──┼─────┼────────┼────┼─────┼─────┼──┼────────┼────┤
│12  │EU00000000│同上            │94年3月 │7,430     │372       │    │原審卷二第232頁 │94.3.10 │
│    │          │                │        │          │          │    │（二紙合計）    │94.3.23 │
├──┼─────┼────────┼────┼─────┼─────┼──┼────────┼────┤
│13  │EU00000000│同上            │94年4月 │1,580     │79        │    │原審卷二第237頁 │94.4.4  │
│    │          │                │        │          │          │    │                │94.4.16 │
├──┼─────┼────────┼────┼─────┼─────┼──┼────────┼────┤
│14  │CU00000000│嘉營汽車有限公司│93年12月│10,240    │512       │ˇ  │                │        │
├──┼─────┼────────┼────┼─────┼─────┼──┼────────┼────┤
│15  │EU00000000│同上            │94年4月 │2,200     │110       │    │原審卷二第158頁 │94.4.6  │
│    │          │                │        │          │          │    │（二紙合計）    │94.4.6  │
├──┼─────┼────────┼────┼─────┼─────┼──┼────────┼────┤
│16  │YU00000000│炯同企業有限公司│93年4月 │405,000   │20,250    │ˇ  │                │        │
├──┼─────┼────────┼────┼─────┼─────┼──┼────────┼────┤
│17  │YU00000000│同上            │93年4月 │745,000   │37,250    │ˇ  │                │        │
├──┼─────┼────────┼────┼─────┼─────┼──┼────────┼────┤
│18  │BU0000000 │建明小客車租賃有│93年10月│12,500    │625       │ˇ  │                │        │
│    │          │限公司          │        │          │          │    │                │        │
├──┼─────┼────────┼────┼─────┼─────┼──┼────────┼────┤
│19  │CU00000000│同上            │93年11月│13,800    │690       │ˇ  │                │        │
├──┼─────┼────────┼────┼─────┼─────┼──┼────────┼────┤
│20  │ZU00000000│淞博汽車有限公司│93年5月 │11,400    │570       │ˇ  │                │        │
├──┼─────┼────────┼────┼─────┼─────┼──┼────────┼────┤
│21  │ZU00000000│同上            │93年6月 │4,800     │240       │    │                │        │
├──┼─────┼────────┼────┼─────┼─────┼──┼────────┼────┤
│22  │AU00000000│同上            │93年8月 │2,400     │120       │    │                │        │
├──┼─────┼────────┼────┼─────┼─────┼──┼────────┼────┤
│23  │BU00000000│同上            │93年9月 │1,400     │70        │    │                │        │
├──┼─────┼────────┼────┼─────┼─────┼──┼────────┼────┤
│24  │DU00000000│光明汽車百貨行  │94年2月 │7,750     │388       │ˇ  │原審卷二第159頁 │94.2.3  │
│    │          │                │        │          │          │    │                │        │
├──┼─────┼────────┼────┼─────┼─────┼──┼────────┼────┤
│25  │EU00000000│同上            │94年3月 │7,600     │380       │ˇ  │原審卷二第233頁 │94.3.18 │
│    │          │                │        │          │          │    │（二紙合計）    │94.3.18 │
├──┼─────┼────────┼────┼─────┼─────┼──┼────────┼────┤
│26  │EU00000000│同上            │94年4月 │17,680    │884       │ˇ  │                │        │
├──┼─────┼────────┼────┼─────┼─────┼──┼────────┼────┤
│27  │BU00000000│聯豪汽車修理行  │93年9月 │17,700    │885       │ˇ  │                │        │
├──┼─────┼────────┼────┼─────┼─────┼──┼────────┼────┤
│28  │BU00000000│同上            │93年10月│15,800    │790       │ˇ  │                │        │
├──┼─────┼────────┼────┼─────┼─────┼──┼────────┼────┤
│29  │CU00000000│同上            │93年11月│7,200     │360       │    │                │        │
├──┼─────┼────────┼────┼─────┼─────┼──┼────────┼────┤
│30  │DU00000000│同上            │94年1月 │6,100     │305       │    │原審卷第184至185│94.1.1  │
│    │          │                │        │          │          │    │頁（四紙合計）  │94.1.1  │
│    │          │                │        │          │          │    │                │94.1.18 │
│    │          │                │        │          │          │    │                │94.1.20 │
├──┼─────┼────────┼────┼─────┼─────┼──┼────────┼────┤
│31  │EU00000000│同上            │94年4月 │9,500     │475       │    │原審卷二第241頁 │94.4.7  │
│    │          │                │        │          │          │    │（二紙合計）    │94.4.8  │
├──┼─────┼────────┼────┼─────┼─────┼──┼────────┼────┤
│32  │CU00000000│安信汽車電機行  │93年12月│5,950     │298       │ˇ  │                │        │
├──┼─────┼────────┼────┼─────┼─────┼──┼────────┼────┤
│33  │CU00000000│同上            │93年12月│2,975     │149       │ˇ  │                │        │
├──┼─────┼────────┼────┼─────┼─────┼──┼────────┼────┤
│34  │CU00000000│同上            │93年12月│2,975     │149       │ˇ  │                │        │
├──┼─────┼────────┼────┼─────┼─────┼──┼────────┼────┤
│35  │EU00000000│同上            │94年3月 │1,200     │60        │ˇ  │原審卷二第228頁 │94.3.17 │
├──┼─────┼────────┼────┼─────┼─────┼──┼────────┼────┤
│36  │YU00000000│韋鑫輪胎行      │94年3月 │2,400     │120       │ˇ  │                │        │
├──┼─────┼────────┼────┼─────┼─────┼──┼────────┼────┤
│37  │YU00000000│同上            │93年4月 │4,680     │234       │ˇ  │                │        │
├──┼─────┼────────┼────┼─────┼─────┼──┼────────┼────┤
│38  │YU00000000│同上            │93年4月 │73,500    │3,675     │ˇ  │                │        │
├──┼─────┼────────┼────┼─────┼─────┼──┼────────┼────┤
│39  │ZU00000000│同上            │93年5月 │31,260    │1,563     │ˇ  │                │        │
├──┼─────┼────────┼────┼─────┼─────┼──┼────────┼────┤
│40  │ZU00000000│同上            │93年6月 │37,260    │1,863     │ˇ  │                │        │
├──┼─────┼────────┼────┼─────┼─────┼──┼────────┼────┤
│41  │AU00000000│同上            │93年7月 │24,000    │1,200     │ˇ  │                │        │
├──┼─────┼────────┼────┼─────┼─────┼──┼────────┼────┤
│42  │AU00000000│同上            │93年8月 │4,500     │225       │ˇ  │                │        │
├──┼─────┼────────┼────┼─────┼─────┼──┼────────┼────┤
│43  │BU00000000│同上            │93年9月 │46,880    │2,344     │ˇ  │                │        │
├──┼─────┼────────┼────┼─────┼─────┼──┼────────┼────┤
│44  │BU00000000│同上            │93年10月│49,000    │2,450     │ˇ  │                │        │
├──┼─────┼────────┼────┼─────┼─────┼──┼────────┼────┤
│45  │BU00000000│同上            │93年10月│115,800   │5,790     │ˇ  │                │        │
├──┼─────┼────────┼────┼─────┼─────┼──┼────────┼────┤
│46  │CU00000000│同上            │93年12月│10,500    │525       │ˇ  │                │        │
├──┼─────┼────────┼────┼─────┼─────┼──┼────────┼────┤
│47  │DU00000000│同上            │94年1月 │9,000     │450       │ˇ  │                │        │
├──┼─────┼────────┼────┼─────┼─────┼──┼────────┼────┤
│48  │DU00000000│同上            │94年2月 │39,000    │1,950     │ˇ  │                │        │
├──┼─────┼────────┼────┼─────┼─────┼──┼────────┼────┤
│49  │EU00000000│同上            │94年3月 │15,500    │775       │ˇ  │                │        │
├──┼─────┼────────┼────┼─────┼─────┼──┼────────┼────┤
│50  │EU00000000│同上            │94年4月 │800       │40        │ˇ  │原審卷二第243頁 │94.4.8  │
│    │          │                │        │          │          │    │（二紙合計）    │        │
├──┼─────┼────────┼────┼─────┼─────┼──┼────────┼────┤
│51  │AU00000000│馥裕有限公司    │93年7月 │2,857     │143       │ˇ  │                │        │
├──┼─────┼────────┼────┼─────┼─────┼──┼────────┼────┤
│52  │BU00000000│同上            │93年9月 │5,048     │252       │ˇ  │                │        │
├──┼─────┼────────┼────┼─────┼─────┼──┼────────┼────┤
│53  │CU00000000│同上            │93年11月│4,476     │224       │ˇ  │                │        │
├──┼─────┼────────┼────┼─────┼─────┼──┼────────┼────┤
│54  │BU00000000│全成商行        │93年10月│17,780    │889       │ˇ  │                │        │
├──┼─────┼────────┼────┼─────┼─────┼──┼────────┼────┤
│55  │CU00000000│同上            │93年11月│9,000     │450       │    │                │        │
├──┼─────┼────────┼────┼─────┼─────┼──┼────────┼────┤
│56  │DU00000000│明榮駿汽車股份有│94年1月 │11,300    │565       │ˇ  │原審卷二第183頁 │94.1.10 │
│    │          │限公司          │        │          │          │    │                │        │
├──┼─────┼────────┼────┼─────┼─────┼──┼────────┼────┤
│57  │YU00000000│世億汽車有限公司│93年4月 │11,000    │550       │ˇ  │                │        │
├──┼─────┼────────┼────┼─────┼─────┼──┼────────┼────┤
│58  │BU00000000│上永汽車有限公司│93年10月│500       │25        │ˇ  │                │        │
├──┼─────┼────────┼────┼─────┼─────┼──┼────────┼────┤
│59  │CU00000000│同上            │93年11月│1,300     │65        │ˇ  │                │        │
├──┼─────┼────────┼────┼─────┼─────┼──┼────────┼────┤
│60  │YU00000000│立欣汽車有限公司│93年3月 │8,800     │440       │    │                │        │
├──┼─────┼────────┼────┼─────┼─────┼──┼────────┼────┤
│61  │YU00000000│同上            │93年4月 │3,500     │175       │    │                │        │
├──┼─────┼────────┼────┼─────┼─────┼──┼────────┼────┤
│62  │ZU00000000│同上            │93年5月 │2,520     │126       │    │                │        │
├──┼─────┼────────┼────┼─────┼─────┼──┼────────┼────┤
│63  │ZU00000000│同上            │93年6月 │2,400     │120       │    │                │        │
├──┼─────┼────────┼────┼─────┼─────┼──┼────────┼────┤
│64  │AU00000000│同上            │93年7月 │6,000     │300       │    │                │        │
├──┼─────┼────────┼────┼─────┼─────┼──┼────────┼────┤
│65  │AU00000000│同上            │93年8月 │17,250    │863       │ˇ  │                │        │
├──┼─────┼────────┼────┼─────┼─────┼──┼────────┼────┤
│66  │BU00000000│同上            │93年9月 │1,050     │53        │    │                │        │
├──┼─────┼────────┼────┼─────┼─────┼──┼────────┼────┤
│67  │BU00000000│同上            │93年10月│2,400     │120       │    │原審卷二第41頁  │93.2.12 │
├──┼─────┼────────┼────┼─────┼─────┼──┼────────┼────┤
│68  │CU00000000│同上            │93年12月│4,700     │235       │    │                │        │
├──┼─────┼────────┼────┼─────┼─────┼──┼────────┼────┤
│69  │DU00000000│同上            │94年1月 │2,530     │127       │    │原審卷二第186頁 │94.1.13 │
├──┼─────┼────────┼────┼─────┼─────┼──┼────────┼────┤
│70  │DU00000000│同上            │94年2月 │3,570     │179       │    │原審卷二第199頁 │94.2.1  │
│    │          │                │        │          │          │    │（二紙合計）    │        │
├──┼─────┼────────┼────┼─────┼─────┼──┼────────┼────┤
│71  │EU00000000│同上            │94年3月 │14,100    │705       │ˇ  │原審卷二第220至 │94.3.2  │
│    │          │                │        │          │          │    │221頁（四紙合計 │94.3.15 │
│    │          │                │        │          │          │    │）              │94.3.15 │
│    │          │                │        │          │          │    │                │94.3.17 │
├──┼─────┼────────┼────┼─────┼─────┼──┼────────┼────┤
│72  │EU00000000│同上            │94年4月 │7,300     │365       │    │原審卷二第253頁 │94.4.12 │
│    │          │                │        │          │          │    │（三紙合計）    │94.4.16 │
│    │          │                │        │          │          │    │                │94.4.11 │
├──┼─────┼────────┼────┼─────┼─────┼──┼────────┼────┤
│73  │ZU00000000│筠騰實業有限公司│93年5月 │485,000   │24,250    │ˇ  │                │        │
├──┼─────┼────────┼────┼─────┼─────┼──┼────────┼────┤
│74  │BU00000000│利達消防股份有限│93年9月 │36,850    │1,843     │ˇ  │                │        │
│    │          │公司            │        │          │          │    │                │        │
├──┼─────┼────────┼────┼─────┼─────┼──┼────────┼────┤
│75  │BU00000000│同上            │93年10月│37,000    │1,850     │ˇ  │                │        │
├──┼─────┼────────┼────┼─────┼─────┼──┼────────┼────┤
│76  │BU00000000│聯全汽車有限公司│93年9月 │15,750    │788       │ˇ  │                │        │
├──┼─────┼────────┼────┼─────┼─────┼──┼────────┼────┤
│77  │ZU00000000│尚揚汽車商行    │93年6月 │8,520     │426       │ˇ  │                │        │
├──┼─────┼────────┼────┼─────┼─────┼──┼────────┼────┤
│78  │ZU00000000│煇鴻汽車材料行  │93年6月 │22,000    │1,100     │ˇ  │                │        │
├──┼─────┼────────┼────┼─────┼─────┼──┼────────┼────┤
│79  │EU00000000│同上            │94年3 月│3,000     │150       │ˇ  │原審卷二第227頁 │94.3.18 │
├──┼─────┼────────┼────┼─────┼─────┼──┼────────┼────┤
│80  │DU00000000│冠峰輪胎行      │94年2月 │4,700     │235       │ˇ  │原審卷二第197頁 │94.1.19 │
│    │          │                │        │          │          │    │（二紙合計）    │94.1.1  │
├──┼─────┼────────┼────┼─────┼─────┼──┼────────┼────┤
│81  │ZU00000000│上運汽車有限公司│93年6月 │6,500     │325       │ˇ  │                │        │
├──┼─────┼────────┼────┼─────┼─────┼──┼────────┼────┤
│82  │EU00000000│                │94年4月 │6,500     │325       │ˇ  │原審卷二第162頁 │94.4.18 │
├──┼─────┼────────┼────┼─────┼─────┼──┼────────┼────┤
│83  │DU00000000│台祥汽車商行    │94年1月 │13,500,   │675       │ˇ  │原審卷二第187頁 │94.1.8  │
│    │          │                │        │          │          │    │（二紙合計）    │94.1.4  │
├──┼─────┼────────┼────┼─────┼─────┼──┼────────┼────┤
│84  │DU00000000│同上            │94年2月 │2,400     │120       │    │原審卷二第207頁 │94.2.21 │
├──┼─────┼────────┼────┼─────┼─────┼──┼────────┼────┤
│85  │EU00000000│同上            │94年3月 │4,600     │230       │    │原審卷二第226頁 │94.3.4  │
│    │          │                │        │          │          │    │（二紙合計）    │94.3.10 │
├──┼─────┼────────┼────┼─────┼─────┼──┼────────┼────┤
│86  │DU00000000│盛貿企業社      │94年2月 │49,000    │2,450     │ˇ  │                │        │
├──┼─────┼────────┼────┼─────┼─────┼──┼────────┼────┤
│87  │EU00000000│同上            │94年3月 │17,000    │850       │ˇ  │                │        │
├──┼─────┼────────┼────┼─────┼─────┼──┼────────┼────┤
│88  │EU00000000│同上            │94年4月 │21,000    │1,050     │ˇ  │                │        │
├──┼─────┼────────┼────┼─────┼─────┼──┼────────┼────┤
│89  │YU00000000│弘聆有限公司    │93年3月 │1,500     │75        │ˇ  │                │        │
├──┼─────┼────────┼────┼─────┼─────┼──┼────────┼────┤
│90  │YU00000000│同上            │93年4月 │9,600     │480       │ˇ  │                │        │
├──┼─────┼────────┼────┼─────┼─────┼──┼────────┼────┤
│91  │ZU00000000│同上            │93年5月 │7,200     │360       │ˇ  │                │        │
├──┼─────┼────────┼────┼─────┼─────┼──┼────────┼────┤
│92  │AU00000000│同上            │93年7月 │7,000     │350       │ˇ  │                │        │
├──┼─────┼────────┼────┼─────┼─────┼──┼────────┼────┤
│93  │BU00000000│同上            │93年9月 │3,600     │180       │ˇ  │                │        │
├──┼─────┼────────┼────┼─────┼─────┼──┼────────┼────┤
│94  │BU00000000│同上            │93年10月│10,000    │500       │    │                │        │
├──┼─────┼────────┼────┼─────┼─────┼──┼────────┼────┤
│95  │CU00000000│同上            │93年11月│7,500     │375       │ˇ  │                │        │
├──┼─────┼────────┼────┼─────┼─────┼──┼────────┼────┤
│96  │CU00000000│同上            │93年12月│14,400    │720       │ˇ  │                │        │
├──┼─────┼────────┼────┼─────┼─────┼──┼────────┼────┤
│97  │DU00000000│同上            │94年1月 │675       │34        │ˇ  │原審卷二第188頁 │94.1.1  │
├──┼─────┼────────┼────┼─────┼─────┼──┼────────┼────┤
│98  │ZU00000000│光原汽車電機行  │93年6月 │2,600     │130       │ˇ  │                │        │
├──┼─────┼────────┼────┼─────┼─────┼──┼────────┼────┤
│99  │AU00000000│同上            │93年8月 │10,800    │540       │ˇ  │                │        │
├──┼─────┼────────┼────┼─────┼─────┼──┼────────┼────┤
│100 │DU00000000│同上            │94年2月 │19,070    │954       │ˇ  │原審卷二第206頁 │94.2.18 │
├──┼─────┼────────┼────┼─────┼─────┼──┼────────┼────┤
│101 │EU00000000│同上            │94年4月 │10,420    │521       │ˇ  │原審卷二第245頁 │94.4.1  │
│    │          │                │        │          │          │    │（二紙合計）    │94.4.20 │
├──┼─────┼────────┼────┼─────┼─────┼──┼────────┼────┤
│102 │YU00000000│佳揚汽車商行    │93年3月 │3,920     │196       │    │                │        │
├──┼─────┼────────┼────┼─────┼─────┼──┼────────┼────┤
│103 │ZU00000000│同上            │93年5月 │10,000    │500       │    │                │        │
├──┼─────┼────────┼────┼─────┼─────┼──┼────────┼────┤
│104 │ZU00000000│同上            │93年6月 │7,800     │390       │    │                │        │
├──┼─────┼────────┼────┼─────┼─────┼──┼────────┼────┤
│105 │AU00000000│同上            │93年8月 │7,400     │370       │    │                │        │
├──┼─────┼────────┼────┼─────┼─────┼──┼────────┼────┤
│106 │BU00000000│同上            │93年10月│7,800     │390       │    │                │        │
├──┼─────┼────────┼────┼─────┼─────┼──┼────────┼────┤
│107 │CU00000000│同上            │93年11月│10,800    │540       │ˇ  │                │        │
├──┼─────┼────────┼────┼─────┼─────┼──┼────────┼────┤
│108 │CU00000000│同上            │93年12月│4,320     │216       │    │                │        │
├──┼─────┼────────┼────┼─────┼─────┼──┼────────┼────┤
│109 │DU00000000│同上            │94年1月 │5,320     │266       │    │原審卷二第189頁 │94.1.7  │
├──┼─────┼────────┼────┼─────┼─────┼──┼────────┼────┤
│110 │DU00000000│同上            │94年2月 │24,800    │1,240     │ˇ  │原審卷二第204頁 │94.2.1  │
│    │          │                │        │          │          │    │（二紙合計）    │94.2.17 │
├──┼─────┼────────┼────┼─────┼─────┼──┼────────┼────┤
│111 │EU00000000│同上            │94年4月 │27,600    │1,380     │ˇ  │原審卷二第250頁 │94.3.25 │
│    │          │                │        │          │          │    │（二紙合計）    │94.4.4  │
├──┼─────┼────────┼────┼─────┼─────┼──┼────────┼────┤
│112 │YU00000000│依德股份有限公司│93年3月 │3,810     │190       │    │                │        │
├──┼─────┼────────┼────┼─────┼─────┼──┼────────┼────┤
│113 │YU00000000│同上            │93年3月 │1,714     │86        │    │                │        │
├──┼─────┼────────┼────┼─────┼─────┼──┼────────┼────┤
│114 │YU00000000│同上            │93年3月 │2,743     │137       │    │                │        │
├──┼─────┼────────┼────┼─────┼─────┼──┼────────┼────┤
│115 │YU00000000│同上            │93年3月 │12,190    │610       │    │                │        │
├──┼─────┼────────┼────┼─────┼─────┼──┼────────┼────┤
│116 │YU00000000│同上            │93年3月 │13,143    │657       │ˇ  │                │        │
├──┼─────┼────────┼────┼─────┼─────┼──┼────────┼────┤
│117 │YU00000000│同上            │93年3月 │29,524    │1,476     │ˇ  │                │        │
├──┼─────┼────────┼────┼─────┼─────┼──┼────────┼────┤
│118 │YU00000000│同上            │93年4月 │3,333     │167       │    │                │        │
├──┼─────┼────────┼────┼─────┼─────┼──┼────────┼────┤
│119 │ZU00000000│同上            │93年5月 │667       │33        │    │                │        │
├──┼─────┼────────┼────┼─────┼─────┼──┼────────┼────┤
│120 │ZU00000000│同上            │93年5月 │476       │24        │    │                │        │
├──┼─────┼────────┼────┼─────┼─────┼──┼────────┼────┤
│121 │ZU00000000│同上            │93年5月 │4,952     │248       │    │                │        │
├──┼─────┼────────┼────┼─────┼─────┼──┼────────┼────┤
│122 │ZU00000000│同上            │93年6月 │5,048     │252       │    │                │        │
├──┼─────┼────────┼────┼─────┼─────┼──┼────────┼────┤
│123 │AU00000000│同上            │93年7月 │1,143     │57        │    │原審卷二第46頁  │92.3.18 │
├──┼─────┼────────┼────┼─────┼─────┼──┼────────┼────┤
│124 │AU00000000│同上            │93年7月 │286       │14        │    │                │        │
├──┼─────┼────────┼────┼─────┼─────┼──┼────────┼────┤
│125 │AU00000000│同上            │93年7月 │2,571     │129       │    │                │        │
├──┼─────┼────────┼────┼─────┼─────┼──┼────────┼────┤
│126 │AU00000000│同上            │93年7月 │4,857     │243       │    │                │        │
├──┼─────┼────────┼────┼─────┼─────┼──┼────────┼────┤
│127 │AU00000000│同上            │93年8月 │1,429     │71        │    │                │        │
├──┼─────┼────────┼────┼─────┼─────┼──┼────────┼────┤
│128 │BU00000000│同上            │93年9月 │8,096     │404       │    │                │        │
├──┼─────┼────────┼────┼─────┼─────┼──┼────────┼────┤
│129 │BU00000000│同上            │93年9月 │6,667     │333       │    │                │        │
├──┼─────┼────────┼────┼─────┼─────┼──┼────────┼────┤
│130 │BU00000000│同上            │93年10月│1,238     │62        │    │                │        │
├──┼─────┼────────┼────┼─────┼─────┼──┼────────┼────┤
│131 │BU00000000│同上            │93年10月│1,857     │93        │    │                │        │
├──┼─────┼────────┼────┼─────┼─────┼──┼────────┼────┤
│132 │BU00000000│同上            │93年10月│190       │10        │    │                │        │
├──┼─────┼────────┼────┼─────┼─────┼──┼────────┼────┤
│133 │CU00000000│同上            │93年11月│1,619     │81        │    │                │        │
├──┼─────┼────────┼────┼─────┼─────┼──┼────────┼────┤
│134 │CU00000000│同上            │93年11月│4,571     │229       │    │                │        │
├──┼─────┼────────┼────┼─────┼─────┼──┼────────┼────┤
│135 │CU00000000│同上            │93年11月│2,857     │143       │    │                │        │
├──┼─────┼────────┼────┼─────┼─────┼──┼────────┼────┤
│136 │CU00000000│同上            │93年12月│952       │48        │    │                │        │
├──┼─────┼────────┼────┼─────┼─────┼──┼────────┼────┤
│137 │CU00000000│同上            │93年12月│1,143     │57        │    │                │        │
├──┼─────┼────────┼────┼─────┼─────┼──┼────────┼────┤
│138 │DU00000000│同上            │94年2月 │1,429     │71        │    │原審卷二第194頁 │94.2.1  │
├──┼─────┼────────┼────┼─────┼─────┼──┼────────┼────┤
│139 │DU00000000│同上            │94年2月 │4,238     │212       │    │原審卷二第194頁 │94.2.15 │
├──┼─────┼────────┼────┼─────┼─────┼──┼────────┼────┤
│140 │DU00000000│同上            │94年2月 │4,190     │210       │    │原審卷二第195頁 │94.2.17 │
├──┼─────┼────────┼────┼─────┼─────┼──┼────────┼────┤
│141 │DU00000000│同上            │94年2月 │1,143     │57        │    │原審卷二第195頁 │94.2.18 │
├──┼─────┼────────┼────┼─────┼─────┼──┼────────┼────┤
│142 │DU00000000│同上            │94年2月 │1,048     │52        │    │原審卷二第196頁 │94.2.18 │
├──┼─────┼────────┼────┼─────┼─────┼──┼────────┼────┤
│143 │EU00000000│同上            │94年3月 │2,057     │103       │    │原審卷二第217頁 │94.3.2  │
├──┼─────┼────────┼────┼─────┼─────┼──┼────────┼────┤
│144 │EU00000000│同上            │94年4月 │6,762     │338       │    │原審卷二第234頁 │94.4.1  │
├──┼─────┼────────┼────┼─────┼─────┼──┼────────┼────┤
│145 │ZU00000000│全泓輪胎行      │93年6月 │8,000     │400       │    │                │        │
├──┼─────┼────────┼────┼─────┼─────┼──┼────────┼────┤
│146 │AU00000000│同上            │93年8月 │1,714     │86        │    │                │        │
├──┼─────┼────────┼────┼─────┼─────┼──┼────────┼────┤
│147 │BU00000000│同上            │93年9月 │5,487     │274       │    │                │        │
├──┼─────┼────────┼────┼─────┼─────┼──┼────────┼────┤
│148 │BU00000000│同上            │93年10月│3,190     │160       │    │                │        │
├──┼─────┼────────┼────┼─────┼─────┼──┼────────┼────┤
│149 │CU00000000│同上            │93年11月│3,524     │176       │    │                │        │
├──┼─────┼────────┼────┼─────┼─────┼──┼────────┼────┤
│150 │CU00000000│同上            │93年12月│1,429     │71        │    │                │        │
├──┼─────┼────────┼────┼─────┼─────┼──┼────────┼────┤
│151 │DU00000000│同上            │94年1月 │10,743    │537       │ˇ  │原審卷二第192頁 │94.1.7  │
│    │          │                │        │          │          │    │（二紙合計）    │94.1.3  │
├──┼─────┼────────┼────┼─────┼─────┼──┼────────┼────┤
│152 │DU00000000│同上            │94年2月 │4,952     │248       │    │                │        │
├──┼─────┼────────┼────┼─────┼─────┼──┼────────┼────┤
│153 │EU00000000│同上            │94年3月 │2,857     │143       │    │原審卷二第224頁 │94.3.21 │
├──┼─────┼────────┼────┼─────┼─────┼──┼────────┼────┤
│154 │EU00000000│同上            │94年4月 │13,810    │690       │ˇ  │原審卷二第252頁 │94.4.4  │
│    │          │                │        │          │          │    │（二紙合計）    │94.4.18 │
├──┼─────┼────────┼────┼─────┼─────┼──┼────────┼────┤
│155 │ZU00000000│昀盛有限公司    │94年5月 │1,760,47  │88,024    │ˇ  │                │        │
├──┼─────┼────────┼────┼─────┼─────┼──┼────────┼────┤
│156 │ZU00000000│同上            │94年6月 │1,572,85  │78,643    │ˇ  │                │        │
├──┼─────┼────────┼────┼─────┼─────┼──┼────────┼────┤
│157 │CU00000000│同上            │93年12月│358,650   │17,933    │ˇ  │                │        │
├──┼─────┼────────┼────┼─────┼─────┼──┼────────┼────┤
│158 │CU00000000│同上            │93年12月│496,500   │24,825    │ˇ  │                │        │
├──┼─────┼────────┼────┼─────┼─────┼──┼────────┼────┤
│159 │CU00000000│同上            │93年12月│496,750   │24,838    │ˇ  │                │        │
├──┼─────┼────────┼────┼─────┼─────┼──┼────────┼────┤
│160 │DU00000000│同上            │94年1月 │342,850   │17,143    │ˇ  │                │        │
├──┼─────┼────────┼────┼─────┼─────┼──┼────────┼────┤
│161 │EU00000000│同上            │94年3月 │676,500   │33,825    │ˇ  │                │        │
├──┼─────┼────────┼────┼─────┼─────┼──┼────────┼────┤
│162 │EU00000000│同上            │94年4月 │167,300   │8,365     │ˇ  │                │        │
├──┼─────┼────────┼────┼─────┼─────┼──┼────────┼────┤
│163 │YU00000000│坤龍汽車有限公司│93年4月 │5,140     │257       │ˇ  │                │        │
├──┼─────┼────────┼────┼─────┼─────┼──┼────────┼────┤
│164 │ZU00000000│同上            │93年6月 │6,240     │312       │ˇ  │                │        │
├──┼─────┼────────┼────┼─────┼─────┼──┼────────┼────┤
│165 │AU00000000│同上            │93年7月 │9,040     │452       │    │                │        │
├──┼─────┼────────┼────┼─────┼─────┼──┼────────┼────┤
│166 │AU00000000│同上            │93年8月 │2,400     │120       │    │                │        │
├──┼─────┼────────┼────┼─────┼─────┼──┼────────┼────┤
│167 │AU00000000│同上            │93年8月 │142,850   │7,143     │ˇ  │                │        │
├──┼─────┼────────┼────┼─────┼─────┼──┼────────┼────┤
│168 │BU00000000│同上            │93年9月 │5,400     │270       │    │                │        │
├──┼─────┼────────┼────┼─────┼─────┼──┼────────┼────┤
│169 │CU00000000│同上            │93年11月│3,560     │178       │    │                │        │
├──┼─────┼────────┼────┼─────┼─────┼──┼────────┼────┤
│170 │CU00000000│同上            │93年12月│5,960     │298       │    │                │        │
├──┼─────┼────────┼────┼─────┼─────┼──┼────────┼────┤
│171 │DU00000000│同上            │94年2月 │17,000    │850       │ˇ  │                │        │
├──┼─────┼────────┼────┼─────┼─────┼──┼────────┼────┤
│172 │EU00000000│同上            │94年3月 │7,800     │390       │ˇ  │原審卷二第222頁 │94.3.8  │
├──┼─────┼────────┼────┼─────┼─────┼──┼────────┼────┤
│173 │YU00000000│順進輪胎商行    │93年4月 │11,900    │595       │ˇ  │                │        │
├──┼─────┼────────┼────┼─────┼─────┼──┼────────┼────┤
│174 │ZU00000000│同上            │93年5月 │16,000    │800       │ˇ  │                │        │
├──┼─────┼────────┼────┼─────┼─────┼──┼────────┼────┤
│175 │ZU00000000│同上            │93年6月 │24,000    │1,200     │ˇ  │                │        │
├──┼─────┼────────┼────┼─────┼─────┼──┼────────┼────┤
│176 │AU00000000│同上            │93年7月 │11,700    │585       │ˇ  │                │        │
├──┼─────┼────────┼────┼─────┼─────┼──┼────────┼────┤
│177 │AU00000000│同上            │93年8月 │5,100     │255       │    │                │        │
├──┼─────┼────────┼────┼─────┼─────┼──┼────────┼────┤
│178 │BU00000000│同上            │93年9月 │3,200     │160       │    │                │        │
├──┼─────┼────────┼────┼─────┼─────┼──┼────────┼────┤
│179 │CU00000000│同上            │93年11月│19,700    │985       │    │                │        │
├──┼─────┼────────┼────┼─────┼─────┼──┼────────┼────┤
│180 │CU00000000│同上            │93年12月│13,400    │670       │    │                │        │
├──┼─────┼────────┼────┼─────┼─────┼──┼────────┼────┤
│181 │DU00000000│同上            │94年1月 │7,600     │380       │    │                │        │
├──┼─────┼────────┼────┼─────┼─────┼──┼────────┼────┤
│182 │EU00000000│同上            │94年3月 │25,800    │1,290     │    │原審卷二第224-1 │94.3.2  │
│    │          │                │        │          │          │    │頁              │        │
├──┼─────┼────────┼────┼─────┼─────┼──┼────────┼────┤
│183 │EU00000000│同上            │94年4月 │3,000     │150       │    │原審卷二第251頁 │94.4.7  │
├──┼─────┼────────┼────┼─────┼─────┼──┼────────┼────┤
│184 │YU00000000│鑫泰汽車材料有限│93年3月 │12,250    │613       │ˇ  │                │        │
│    │          │公司            │        │          │          │    │                │        │
├──┼─────┼────────┼────┼─────┼─────┼──┼────────┼────┤
│185 │ZU00000000│同上            │94年5月 │3,760     │188       │    │                │        │
├──┼─────┼────────┼────┼─────┼─────┼──┼────────┼────┤
│186 │ZU00000000│同上            │94年6月 │1,000     │50        │    │                │        │
├──┼─────┼────────┼────┼─────┼─────┼──┼────────┼────┤
│187 │AU00000000│同上            │94年8月 │4,900     │245       │    │                │        │
├──┼─────┼────────┼────┼─────┼─────┼──┼────────┼────┤
│188 │BU00000000│同上            │94年9月 │9,700     │485       │ˇ  │                │        │
├──┼─────┼────────┼────┼─────┼─────┼──┼────────┼────┤
│189 │BU00000000│同上            │93年10月│800       │40        │ˇ  │                │        │
├──┼─────┼────────┼────┼─────┼─────┼──┼────────┼────┤
│190 │CU00000000│同上            │93年11月│9,600     │480       │ˇ  │                │        │
├──┼─────┼────────┼────┼─────┼─────┼──┼────────┼────┤
│191 │CU00000000│同上            │93年12月│9,880     │494       │ˇ  │                │        │
├──┼─────┼────────┼────┼─────┼─────┼──┼────────┼────┤
│192 │DU00000000│同上            │94年2月 │700       │35        │ˇ  │原審卷二第205頁 │94.2.1  │
├──┼─────┼────────┼────┼─────┼─────┼──┼────────┼────┤
│193 │EU00000000│同上            │94年3月 │4,500     │225       │    │原審卷二第225頁 │94.3.9  │
│    │          │                │        │          │          │    │                │94.3.10 │
│    │          │                │        │          │          │    │                │94.3.21 │
├──┼─────┼────────┼────┼─────┼─────┼──┼────────┼────┤
│194 │EU00000000│同上            │94年4月 │550       │28        │    │原審卷二第247頁 │94.4.20 │
├──┼─────┼────────┼────┼─────┼─────┼──┼────────┼────┤
│195 │CU00000000│冠崴汽車商行    │93年12月│450       │23        │ˇ  │                │        │
├──┼─────┼────────┼────┼─────┼─────┼──┼────────┼────┤
│196 │DU00000000│同上            │94年2月 │5,800     │290       │ˇ  │原審卷二第198頁 │94.2.23 │
├──┼─────┼────────┼────┼─────┼─────┼──┼────────┼────┤
│197 │EU00000000│同上            │94年4月 │2,480     │124       │    │                │        │
├──┼─────┼────────┼────┼─────┼─────┼──┼────────┼────┤
│198 │YU00000000│俊僑企業社      │93年4月 │10,800    │540       │ˇ  │                │        │
├──┼─────┼────────┼────┼─────┼─────┼──┼────────┼────┤
│199 │ZU00000000│同上            │93年5月 │5,000     │250       │    │                │        │
├──┼─────┼────────┼────┼─────┼─────┼──┼────────┼────┤
│200 │ZU00000000│同上            │93年6月 │9,630     │482       │    │                │        │
├──┼─────┼────────┼────┼─────┼─────┼──┼────────┼────┤
│201 │AU00000000│同上            │93年8月 │12,700    │635       │ˇ  │                │        │
├──┼─────┼────────┼────┼─────┼─────┼──┼────────┼────┤
│202 │BU00000000│同上            │93年9月 │700       │35        │    │                │        │
├──┼─────┼────────┼────┼─────┼─────┼──┼────────┼────┤
│203 │EU00000000│同上            │94年3月 │9,000     │450       │    │原審卷二第218頁 │94.3.1  │
├──┼─────┼────────┼────┼─────┼─────┼──┼────────┼────┤
│204 │EU00000000│同上            │94年4月 │3,600     │180       │    │原審卷二第255頁 │94.4.18 │
├──┼─────┼────────┼────┼─────┼─────┼──┼────────┼────┤
│205 │CU00000000│永大精機股份有限│93年12月│156,000   │7,800     │ˇ  │                │        │
│    │          │公司            │        │          │          │    │                │        │
├──┼─────┼────────┼────┼─────┼─────┼──┼────────┼────┤
│206 │BU00000000│新華電機行      │93年10月│21,300    │1,065     │    │                │        │
├──┼─────┼────────┼────┼─────┼─────┼──┼────────┼────┤
│207 │DU00000000│乙上汽車有限公司│94年1月 │5,750     │288       │    │原審卷二第164頁 │94.1.11 │
│    │          │                │        │          │          │    │、第182頁       │        │
├──┼─────┼────────┼────┼─────┼─────┼──┼────────┼────┤
│208 │EU00000000│同上            │94年3月 │1,130     │57        │    │原審卷二第231頁 │94.3.2  │
│    │          │                │        │          │          │    │（二紙合計）    │94.3.3  │
├──┼─────┼────────┼────┼─────┼─────┼──┼────────┼────┤
│209 │EU00000000│同上            │94年4月 │3,650     │183       │    │原審卷二第239頁 │94.4.1  │
├──┼─────┼────────┼────┼─────┼─────┼──┼────────┼────┤
│210 │BU00000000│文信汽車有限公司│93年10月│7,030     │352       │    │                │        │
├──┼─────┼────────┼────┼─────┼─────┼──┼────────┼────┤
│211 │CU00000000│同上            │93年12月│6,600     │330       │    │                │        │
├──┼─────┼────────┼────┼─────┼─────┼──┼────────┼────┤
│212 │EU00000000│伊泰企業有限公司│94年4月 │7,940     │397       │    │原審卷二第236 頁│94.4.1  │
├──┼─────┼────────┼────┼─────┼─────┼──┼────────┼────┤
│213 │CU00000000│長貿汽車商行    │93年12月│4,700     │235       │    │                │        │
├──┼─────┼────────┼────┼─────┼─────┼──┼────────┼────┤
│214 │DU00000000│同上            │94年2月 │5,000     │250       │    │原審卷二第212頁 │94.2.18 │
├──┼─────┼────────┼────┼─────┼─────┼──┼────────┼────┤
│215 │EU00000000│同上            │94年3月 │3,000     │150       │    │原審卷二第229頁 │94.3.18 │
├──┼─────┼────────┼────┼─────┼─────┼──┼────────┼────┤
│216 │CU00000000│朕裕實業有限公司│93年11月│3,400     │170       │    │                │        │
├──┼─────┼────────┼────┼─────┼─────┼──┼────────┼────┤
│217 │EU00000000│同上            │94年3月 │5,100     │255       │    │原審卷二第230頁 │94.3.18 │
├──┼─────┼────────┼────┼─────┼─────┼──┼────────┼────┤
│218 │EU00000000│同上            │94年4月 │2,250     │113       │    │原審卷二第166頁 │94.4.1  │
├──┼─────┼────────┼────┼─────┼─────┼──┼────────┼────┤
│219 │YU00000000│上順汽車商行    │93年3月 │1,425     │71        │    │                │        │
├──┼─────┼────────┼────┼─────┼─────┼──┼────────┼────┤
│220 │YU00000000│同上            │93年4月 │1,100     │55        │    │                │        │
├──┼─────┼────────┼────┼─────┼─────┼──┼────────┼────┤
│221 │YU00000000│三鈴汽車股份有限│93年3月 │770       │39        │    │                │        │
│    │          │公司            │        │          │          │    │                │        │
├──┼─────┼────────┼────┼─────┼─────┼──┼────────┼────┤
│222 │YU00000000│同上            │93年3月 │520       │26        │    │                │        │
├──┼─────┼────────┼────┼─────┼─────┼──┼────────┼────┤
│223 │YU00000000│同上            │93年4月 │770       │39        │    │                │        │
├──┼─────┼────────┼────┼─────┼─────┼──┼────────┼────┤
│224 │YU00000000│同上            │93年4月 │770       │39        │    │                │        │
├──┼─────┼────────┼────┼─────┼─────┼──┼────────┼────┤
│225 │YU00000000│同上            │93年4月 │4,365     │218       │    │                │        │
├──┼─────┼────────┼────┼─────┼─────┼──┼────────┼────┤
│226 │YU00000000│同上            │93年4月 │2,440     │122       │    │                │        │
├──┼─────┼────────┼────┼─────┼─────┼──┼────────┼────┤
│227 │ZU00000000│同上            │93年5月 │770       │39        │    │                │        │
├──┼─────┼────────┼────┼─────┼─────┼──┼────────┼────┤
│228 │ZU00000000│同上            │93年5月 │700       │35        │    │                │        │
├──┼─────┼────────┼────┼─────┼─────┼──┼────────┼────┤
│229 │ZU00000000│同上            │93年5月 │770       │39        │    │                │        │
├──┼─────┼────────┼────┼─────┼─────┼──┼────────┼────┤
│230 │ZU00000000│同上            │93年5月 │3,765     │188       │    │                │        │
├──┼─────┼────────┼────┼─────┼─────┼──┼────────┼────┤
│231 │DU00000000│宏昌汽車有限公司│94年2月 │5,000     │250       │    │                │        │
├──┼─────┼────────┼────┼─────┼─────┼──┼────────┼────┤
│232 │EU00000000│同上            │94年3月 │360       │18        │    │原審卷二第219頁 │94.3.2  │
├──┼─────┼────────┼────┼─────┼─────┼──┼────────┼────┤
│233 │EU00000000│艾迪生汽車有限公│94年4月 │3,550     │178       │    │原審卷二第246頁 │94.4.18 │
│    │          │司              │        │          │          │    │                │        │
├──┼─────┼────────┼────┼─────┼─────┼──┼────────┼────┤
│234 │AU00000000│冠鋒輪胎行      │93年7月 │3,000     │150       │    │                │        │
├──┼─────┼────────┼────┼─────┼─────┼──┼────────┼────┤
│235 │EU00000000│億而富汽車有限公│94年4月 │2,400     │120       │    │原審卷二第249頁 │94.4.14 │
│    │          │司              │        │          │          │    │                │        │
├──┼─────┼────────┼────┼─────┼─────┼──┼────────┼────┤
│236 │ZU00000000│晉業汽車商行    │93年6月 │6,400     │320       │    │                │        │
├──┼─────┼────────┼────┼─────┼─────┼──┼────────┼────┤
│237 │AU00000000│賀琦企業社      │93年7月 │3,054     │153       │    │                │        │
├──┼─────┼────────┼────┼─────┼─────┼──┼────────┼────┤
│238 │AU00000000│同上            │93年7月 │5,080     │254       │    │                │        │
├──┼─────┼────────┼────┼─────┼─────┼──┼────────┼────┤
│239 │BU00000000│同上            │93年9月 │2,200     │110       │    │                │        │
├──┼─────┼────────┼────┼─────┼─────┼──┼────────┼────┤
│240 │BU00000000│同上            │93年10月│2,200     │110       │    │                │        │
├──┼─────┼────────┼────┼─────┼─────┼──┼────────┼────┤
│241 │DU00000000│同上            │94年2月 │3,500     │175       │    │原審卷二第206頁 │94.2.1  │
├──┼─────┼────────┼────┼─────┼─────┼──┼────────┼────┤
│242 │EU00000000│同上            │94年4月 │3,600     │180       │    │原審卷二第244頁 │94.4.1  │
│    │          │                │        │          │          │    │（二紙合計）    │94.4.1  │
├──┼─────┼────────┼────┼─────┼─────┼──┼────────┼────┤
│243 │CU00000000│全旺汽車商行    │93年11月│5,600     │280       │    │                │        │
├──┼─────┼────────┼────┼─────┼─────┼──┼────────┼────┤
│244 │EU00000000│同上            │94年4月 │3,000     │150       │    │原審卷二第256頁 │94.4.20 │
├──┼─────┼────────┼────┼─────┼─────┼──┼────────┼────┤
│245 │YU00000000│富貿汽車有限公司│93年3月 │ 3,850    │193       │    │                │        │
├──┼─────┼────────┼────┼─────┼─────┼──┼────────┼────┤
│246 │YU00000000│同上            │93年4月 │1,200     │60        │    │                │        │
├──┼─────┼────────┼────┼─────┼─────┼──┼────────┼────┤
│247 │ZU00000000│同上            │93年5月 │3,470     │174       │    │                │        │
├──┼─────┼────────┼────┼─────┼─────┼──┼────────┼────┤
│248 │ZU00000000│同上            │93年6月 │3,000     │150       │    │                │        │
├──┼─────┼────────┼────┼─────┼─────┼──┼────────┼────┤
│249 │AU00000000│同上            │93年7月 │4,400     │220       │    │                │        │
├──┼─────┼────────┼────┼─────┼─────┼──┼────────┼────┤
│250 │AU00000000│同上            │93年8月 │3,600     │180       │    │                │        │
├──┼─────┼────────┼────┼─────┼─────┼──┼────────┼────┤
│251 │BU00000000│同上            │93年9月 │6,790     │340       │    │                │        │
├──┼─────┼────────┼────┼─────┼─────┼──┼────────┼────┤
│252 │BU00000000│同上            │93年10月│1,700     │85        │    │                │        │
├──┼─────┼────────┼────┼─────┼─────┼──┼────────┼────┤
│253 │CU00000000│同上            │93年11月│2,720     │136       │    │                │        │
├──┼─────┼────────┼────┼─────┼─────┼──┼────────┼────┤
│254 │CU00000000│同上            │93年12月│4,050     │203       │    │                │        │
├──┼─────┼────────┼────┼─────┼─────┼──┼────────┼────┤
│255 │DU00000000│同上            │94年1月 │3,300     │165       │    │原審卷二第193頁 │94.1.1  │
│    │          │                │        │          │          │    │（二紙合計）    │94.1.11 │
├──┼─────┼────────┼────┼─────┼─────┼──┼────────┼────┤
│256 │DU00000000│同上            │94年2月 │7,230     │362       │    │原審卷二第201至 │94.2.1  │
│    │          │                │        │          │          │    │202頁（四紙合計 │94.2.5  │
│    │          │                │        │          │          │    │）              │94.2.14 │
│    │          │                │        │          │          │    │                │94.2.22 │
├──┼─────┼────────┼────┼─────┼─────┼──┼────────┼────┤
│257 │EU00000000│同上            │94年3月 │3,370     │169       │    │原審卷二第223頁 │94.3.1  │
│    │          │                │        │          │          │    │（三紙合計）    │94.3.11 │
│    │          │                │        │          │          │    │                │94.3.14 │
├──┼─────┼────────┼────┼─────┼─────┼──┼────────┼────┤
│258 │EU00000000│同上            │94年4月 │3,110     │156       │    │                │        │
├──┼─────┼────────┼────┼─────┼─────┼──┼────────┼────┤
│259 │YU00000000│國僑汽車股份有限│93年4月 │2,160     │108       │    │                │        │
│    │          │公司            │        │          │          │    │                │        │
├──┼─────┼────────┼────┼─────┼─────┼──┼────────┼────┤
│260 │YU00000000│明裕汽車股份有限│93年3月 │1,200     │60        │    │                │        │
│    │          │公司            │        │          │          │    │                │        │
├──┼─────┼────────┼────┼─────┼─────┼──┼────────┼────┤
│261 │ZU00000000│同上            │93年5月 │1,640     │82        │    │                │        │
├──┼─────┼────────┼────┼─────┼─────┼──┼────────┼────┤
│262 │YU00000000│華康汽車股份有限│93年3月 │7,800     │390       │    │                │        │
│    │          │公司            │        │          │          │    │                │        │
├──┼─────┼────────┼────┼─────┼─────┼──┼────────┼────┤
│263 │YU00000000│森吉汽車材料行  │93年4月 │5,600     │280       │    │                │        │
├──┼─────┼────────┼────┼─────┼─────┼──┼────────┼────┤
│264 │BU00000000│東暘企業有限公司│93年9月 │24,000    │1,200     │    │                │        │
├──┼─────┴────────┴────┴─────┴─────┴──┴────────┴────┤
│總計│發票銷售額共931萬8,625元，逃漏營業稅額共46萬5,938元                                             │
└──┴────────────────────────────────────────────────┘
附表七（臺灣土地銀行長春分行）
┌───┬────┬─────┬────────┬─────────────┬─────────────┐
│編號  │貸款日期│貸款金額  │統一發票日期及金│支票或受讓票據明細表之發票│合約名稱及交易對象        │
│      │        │（新臺幣）│額              │人、發票日及面額          │                          │
├───┼────┼─────┼────────┼─────────────┼─────────────┤
│1     │93年12月│34萬1,901 │93年11月17日34萬│發票人昌緯冷凍機業股份有限│昌緯冷凍機業股份有限公司  │
│（原附│13日    │元        │1,901 元        │公司                      │台東榮民醫院遷建馬蘭工程  │
│表一編│        │          │                │發票日94年1月31日         │                          │
│號47）│        │          │                │面額34萬1,901元           │                          │
├───┼────┼─────┼────────┼─────────────┼─────────────┤
│2     │94年11月│240萬元   │94年11月18日240 │發票人丞陽工程顧問股份有限│丞陽工程顧問股份有限公司  │
│（原附│25日    │          │萬元            │公司                      │國防醫學院綜合活動中心新建│
│表一編│        │          │                │發票日95年3月20日         │工程                      │
│號64）│        │          │                │面額240萬元               │                          │
└───┴────┴─────┴────────┴─────────────┴─────────────┘
附表八（臺南第三信用合作社）
┌───┬────┬─────┬────────┬─────────────┬─────────────┐
│編號  │貸款日期│貸款金額  │統一發票日期及金│支票發票人、發票日及面額  │合約名稱及交易對象        │
│      │        │          │額              │                          │                          │
├───┼────┼─────┼────────┼─────────────┼─────────────┤
│1     │93年、94│95萬      │94年1 月12日    │發票人昌緯冷凍機業股份有限│昌緯冷凍機業股份有限公司  │
│（原附│年間    │9,215元   │95萬9,215 元    │公司                      │台東榮民醫院遷建馬蘭工程 (│
│表二編│        │之八成    │                │發票日94年2月28日         │真實)                     │
│號5 ）│        │          │                │面額95萬9,215元           │                          │
├───┼────┼─────┼────────┼─────────────┼─────────────┤
│2     │94年9月 │33萬元    │95年9 月26日    │發票人信福營造有限公司    │信福營造有限公司          │
│（原附│23日    │          │47萬5,000 元    │發票日95年11月30日        │台東消防局局本部新建工程  │
│表二編│        │          │                │面額47萬5,000元           │                          │
│號7 ）│        │          │                │                          │                          │
├───┼────┼─────┼────────┼─────────────┼─────────────┤
│3     │94年9月 │33萬元    │95年3 月6 日    │發票人勁長工程企業有限公司│勁長工程企業有限公司      │
│（原附│23日    │          │45萬元          │發票日95年10月10日        │臺南市保安公有零售市場後續│
│表二編│        │          │                │面額41萬2,800元           │擴充及攤台等設備工程      │
│號12）│        │          │                │                          │                          │
├───┼────┼─────┼────────┼─────────────┼─────────────┤
│4     │94年9月 │160萬元   │1、95年10月3 日 │發票人勁長工程企業有限公司│勁長工程企業有限公司      │
│（原附│23日    │          │   100 萬元     │發票日95年5月15日         │臺南市保安公有零售市場後續│
│表二編│        │          │2、95年1 月10日 │面額217萬1,200元          │擴充及攤台等設備工程      │
│號21）│        │          │   182 萬元9,225│                          │                          │
│      │        │          │   元           │                          │                          │
├───┼────┼─────┼────────┼─────────────┼─────────────┤
│5     │95年11月│52萬元    │1、95年12月13日 │發票人豐揚水電工程有限公司│豐揚水電工程有限公司      │
│（原附│17日    │          │   33 萬3,000元 │發票日96年3月8日          │國防醫學院學生綜合活動中心│
│表二編│        │          │2、95年12月13日 │面額66萬元                │水電消防新建工程          │
│號37）│        │          │   177 萬元     │                          │                          │
└───┴────┴─────┴────────┴─────────────┴─────────────┘